臺灣雲林地方法院刑事判決　　　　　　　100年度訴字第244號
公　訴　人　臺灣雲林地方法院檢察署檢察官
被　　　告　潘榮文
選任辯護人　林琦勝律師（法律扶助律師）
被　　　告　張秋雨
選任辯護人　張麗雪律師（法律扶助律師）
被　　　告　廖議正
選任辯護人　李建忠律師（法律扶助律師）
被　　　告　張雪莉
選任辯護人　白裕棋律師（法律扶助律師）
被　　　告　黃葦庭
選任辯護人　施裕琛律師（法律扶助律師）
被　　　告　林進忠
選任辯護人　吳啟勳律師（法律扶助律師）
被　　　告　曾錦明
選任辯護人　張育誠律師（法律扶助律師）
被　　　告　陳清誼
選任辯護人　莊安田律師（法律扶助律師）
被　　　告　鄭憲暐
選任辯護人　黃逸柔律師（法律扶助律師）
上列被告等因違反毒品危害防制條例案件，經檢察官提起公訴（
100 年度偵字第1051號、第1135號、第1321號、第1537號、第15
38號、第1662號），及追加起訴（100 年度偵字第707 號、第31
36號），本院判決如下：
    主  文
潘榮文所犯罪名及處罰，詳如附表一、附表二「所犯罪名及處罰
」欄所示，應執行有期徒刑伍年陸月。未扣案之門號00000
00000號SIM 卡壹張、白色長江九六九雙卡山寨行動電話B
壹支（含門號0000000000號SIM 卡壹張）、不詳廠牌
紅色雙卡行動電話壹支（含門號0000000000號SIM 卡
壹張），均沒收之，如全部或一部不能沒收時，追徵其價額。未
扣案之不詳廠牌綠色雙卡行動電話壹支（含門號0000000
000號SIM 卡壹張）、長江九六九雙卡山寨行動電話壹支（含
門號0000000000號SIM 卡壹張）、白色長江九六九雙
卡山寨行動電話A 壹支（含門號0000000000號SIM 卡
壹張），均與張秋雨連帶沒收之，如全部或一部不能沒收時，均
與張秋雨連帶追徵其價額。扣案之紅色ZIKOM 行動電話壹支（含
門號0000000000號SIM 卡壹張），沒收之。未扣案之
販賣第二級毒品所得新臺幣肆萬貳千元沒收之，如全部或一部不
能沒收時，以其財產抵償之。未扣案之販賣第二級毒品所得新臺
幣捌仟元，與張秋雨連帶沒收之，如全部或一部不能沒收時，以
其等財產抵償之。
張秋雨所犯罪名及處罰，詳如附表二「所犯罪名及處罰」欄所示
，應執行有期徒刑年捌月。未扣案之不詳廠牌綠色雙卡行動電
話壹支（含門號0000000000號SIM 卡壹張）、長江九
六九雙卡山寨行動電話壹支（含門號0000000000號SI
M 卡壹張）、白色長江九六九雙卡山寨行動電話A 壹支（含門號
0000000000號SIM 卡壹張），均與潘榮文連帶沒收之
，如全部或一部不能沒收時，均與潘榮文連帶追徵其價額。扣案
之紅色ZIKOM 行動電話壹支（含門號0000000000號SI
M 卡壹張，沒收之。未扣案之販賣第二級毒品所得新臺幣捌仟元
，與潘榮文帶沒收之，如全部或一部不能沒收時，以其等財產抵
償之。
廖議正所犯罪名及處罰，詳如附表三、附表四、附表六「所犯罪
名及處罰」欄所示，應執行有期徒刑肆年捌月。未扣案之門號0
000000000號SIM 卡壹張、不詳廠牌山寨機壹支（含0
000000000號SIM 卡壹張），均與張雪莉、黃葦庭連帶
沒收之，如全部或一部不能沒收時，與張雪莉、黃葦庭連帶追徵
其價額。未扣案之門號0000000000號、000000
0000號SIM 卡各壹張，均與林進忠連帶沒收之，如全部或一
部不能沒收時，均與林進忠連帶追徵其價額。扣案之SONY-ERICS
SON 行動電話壹支（含門號0000000000號SIM 卡壹張
）、林進忠行動電話（不含SIM 卡）壹支、電子磅秤壹臺、塑膠
剷管壹支、夾鏈袋壹包，均沒收之。未扣案之販賣第二級毒品所
得新臺幣柒仟佰元沒收之，如全部或一部不能沒收時，以其財
產抵償之。未扣案之販賣第二級毒品所得新臺幣壹仟元，與張雪
莉、黃葦庭連帶沒收之，如全部或一部不能沒收時，以其等財產
抵償之。未扣案之販賣第二級毒品所得新臺幣肆仟伍佰元，與林
進忠連帶沒收之，如全部或一部不能沒收時，以其等財產抵償之
。
張雪莉所犯罪名及處罰，詳如附表四「所犯罪名及處罰」欄所示
。
黃葦庭所犯罪名及處罰，詳如附表四、附表八「所犯罪名及處罰
」欄所示，應執行有期徒刑年拾月。未扣案之門號00000
00000號SIM 卡壹張、不詳廠牌山寨機壹支（含00000
00000號SIM 卡壹張），均與廖議正、張雪莉連帶沒收之，
如全部或一部不能沒收時，與廖議正、張雪莉連帶追徵其價額。
扣案之SONY-ERICSSON 行動電話壹支沒收之。未扣案之販賣第二
級毒品所得新臺幣壹仟元沒收之，如全部或一部不能沒收時，以
其財產抵償之。未扣案之販賣第二級毒品所得新臺幣壹仟元，與
廖議正、張雪莉連帶沒收之，如全部或一部不能沒收時，以其等
財產抵償之。
林進忠所犯罪名及處罰，詳如附表五、附表六「所犯罪名及處罰
」欄所示，應執行有期徒刑肆年。未扣案之門號0000000
000號、0000000000號SIM 卡各壹張，均與廖議正
連帶沒收之，如全部或一部不能沒收時，均與廖議正連帶追徵其
價額。扣案之林進忠行動電話（不含SIM 卡）、SONY-ERICSSON
行動電話（不含SIM 卡）各壹支、電子磅秤壹臺、塑膠剷管壹支
、夾鏈袋壹包，均沒收之。扣案之第二級毒品甲基安非他命壹包
（淨重零點肆伍陸公克、驗餘淨重零點肆伍伍肆公克，含包裝
袋壹個），沒收銷燬之。未扣案之販賣第二級毒品所得新臺幣壹
仟伍佰元沒收之，如全部或一部不能沒收時，以其財產抵償之。
未扣案之販賣第二級毒品所得新臺幣肆仟伍佰元，與廖議正連帶
沒收之，如全部或一部不能沒收時，以其等財產抵償之。
曾錦明所犯罪名及處罰，詳如附表七「所犯罪名及處罰」欄所示
。
陳清誼所犯罪名及處罰，詳如附表九、附表十「所犯罪名及處罰
」欄所示，應執行有期徒刑肆年陸月。未扣案之門號00000
00000號SIM 卡壹張沒收之，如全部或一部不能沒收時，追
徵其價額。扣案之G-PLUS行動電話壹支沒收之。未扣案之販賣第
二級毒品所得新臺幣捌仟伍佰元沒收之，如全部或一部不能沒收
時，以其財產抵償之。
鄭憲暐所犯罪名及處罰，詳如附表十一「所犯罪名及處罰」欄所
示，應執行有期徒刑柒年月。未扣案之不詳廠牌雙卡行動電話
壹支（含門號0000000000號SIM 卡壹張）、不詳廠牌
雙卡行動電話壹支（含門號0000000000號SIM 卡壹張
）、NOKIA 行動電話壹支（含門號0000000000號SIM
卡壹張），均沒收之，如全部或一部不能沒收時，追徵其價額。
未扣案之販賣第二級毒品所得新臺幣壹萬仟元沒收之，如全部
或一部不能沒收時，以其財產抵償之。
    事  實
一、廖議正（綽號「本仔」、「阿本」）前因施用毒品案件，經
    裁定送觀察、勒戒後，認無繼續施用毒品之傾向，於民國93
    年10月27日執行完畢釋放出所，並由臺灣雲林地方法院檢察
    署（下稱雲林地檢署）檢察官以93年度毒偵字第934 號案件
    不起訴處分確定；又因偽造印文、過失致死案件，經本院以
    92年度易字第101 號判決各判處有期徒刑5 月、1 年2 月，
    並定應執行刑為有期徒刑1 年5 月確定，於94年8 月8 日假
    釋出獄並付保護管束，嗣於94年12月1 日經撤銷假釋，所餘
    刑期為有期徒刑3 月22日；復因施用第二級毒品案件，經臺
    灣臺中地方法院（下稱臺中地院）以94年度豐簡字第714 號
    判決判處有期徒刑3 月確定，並與上揭殘刑接續執行後，於
    96年5 月8 日縮刑期滿執行完畢。曾錦明前於89年間，因施
    用毒品案件，經裁定送觀察、勒戒，認無繼續施用傾向，由
    雲林地檢署檢察官以89年度毒偵字第1723號為不起訴處分確
    定。復於90年間，因施用毒品案件，經雲林地檢署檢察官以
    90年度毒偵字第926 號案件聲請簡易判決處刑並強制戒治，
    嗣經裁定令入戒治處所強制戒治，並經本院以90年度虎簡字
    第204 號判處有期徒刑6 月確定，強制戒治部分，因戒治成
    效評定為合格，裁定停止戒治，所餘戒治期間付保護管束，
    於91年3 月13日停止處分出所，嗣於91年9 月26日期滿未經
    撤銷；有期徒刑部分，於92年9 月5 日徒刑執行完畢。又於
    94年間，因施用毒品、竊盜案件，經本院分別以94年度訴字
    第14號、94年度六簡字第141 號判決判處有期徒刑1 年、6
    月、6 月確定，並經裁定減刑為有期徒刑6 月、3 月、3 月
    及定應執行刑為有期徒刑10月15日確定（第一案）；於95年
    間，因施用毒品、竊盜案件，經本院分別以95年度易字第10
    7 號、95年度六簡字第22號判決判處有期徒刑1 年4 月、6
    月確定，並經裁定減刑為有期徒刑8 月、3 月及定應執行刑
    為有期徒刑10月確定（第二案），上開兩案接續執行，於97
    年5 月7 日縮刑期滿執行完畢。末於98年間，因公共危險案
    件，經本院以98年度六交簡字第56號判決判處有期徒刑3 月
    確定，於99年5 月31日易科罰金執行完畢。
二、潘榮文（綽號「阿文」、「榮文」、「潘哥」）、張秋雨均
    明知甲基安非他命係毒品危害防制條例第2 條第1 項第2 款
    列管之第二級毒品，不得非法持有、販賣，竟意圖營利分別
    或共同基於販賣第二級毒品甲基安非他命（下稱甲基安非他
    命）之單獨犯意或犯意聯絡，而為下列行為：
  (一)潘榮文單獨販賣甲基安非他命部分：
  1.99年7 月3 日17時10分、31分、32分、53分許，廖議正以其
    持用之行動電話門號0000000000號（下稱0000000000號行動
    電話），撥打潘榮文持用之行動電話門號0000000000號（下
    稱0000000000號行動電話）（詳附表十二編號1 ），雙方約
    妥廖議正以先取貨後付清款項之回帳方式向潘榮文購買甲基
    安非他命之數量、地點等交易事宜後，廖議正先至潘榮文雲
    林縣斗六巿公誠里杭州街82號居處附近麵攤，與潘榮文見面
    ，將新臺幣（下同）3 千元交予潘榮文，潘榮文隨即回家取
    1 包1 錢（約3.7 公克，價值7,000 元）之甲基安非他命販
    賣予廖議正，廖議正於翌日（99年7 月4 日）再將4 千元回
    帳交予潘榮文（詳附表一編號1 ）（起訴書附表一編號1 ）
    。
  2.潘榮文於99年7 月6 日10時49分許與廖議正通話前1 日之某
    時許，以先取貨後付款之回帳方式，在其前揭居處，販賣1
    錢（價值7 千元）之甲基安非他命予廖議正，待廖議正與他
    人交易後，廖議正即於99年7 月6 日10時49分許以其持用之
    0000000000號行動電話撥打潘榮文持用之行動電話門號0000
    000000號（下稱0000000000號行動電話）（詳附表十二編號
    2 ），告知潘榮文其身上只有4 千元，而先將4 千元交予潘
    榮文，嗣後廖議正再將剩餘3 千元回帳交予潘榮文（詳附表
    一編號2 ）（起訴書附表一編號2 ）。
  3.99年8 月24日22時39分許，廖議正先以其持用之行動電話門
    號0000000000號（下稱0000000000號行動電話）傳送簡訊予
    潘榮文持用之行動電話門號0000000000號（下稱0000000000
    號行動電話）（詳附表十二編號4 ），詢問潘榮文狀況及所
    在位置，嗣於同日23時44分、23時58分許，廖議正復以上開
    0000000000號行動電話撥打潘榮文前揭0000000000號行動電
    話，告知潘榮文欲以先取貨後付款之回帳方式購買價值9千
    元之甲基安非他命，潘榮文表示同意，雙方據此談妥交易甲
    基安非他命之金額，嗣廖議正因故未與潘榮文見面，雙方沒
    有完成甲基安非他命之買賣交易而未遂（詳附表一編號3 ）
    。
  4.99年10月15日17時14分許，廖議正以其持用之行動電話門號
    0000000000號（下稱0000000000號行動電話）撥打潘榮文持
    用之行動電話門號0000000000號（下稱0000000000號行動電
    話）（詳附表十二編號5 ），雙方約妥向潘榮文甲基安非他
    命之交易事宜及地點後，廖議正乃至雲林縣斗六市黑松汽水
    廠附近懷念一下歡唱100 卡拉OK店，與潘榮文碰面，潘榮文
    即以一手交錢，一手交貨之方式，販賣1 包半錢（約1.8 公
    克、價值4 千元）之甲基安非他命予廖議正，並向廖議正收
    取現金4 千元（詳附表一編號4 ）（起訴書附表一編號4 ）
    。
  5.99年10月16日23時41分許，廖議正以其持用之行動電話門號
    0000000000號撥打潘榮文持用之行動電話門號0000000000號
    （下稱0000000000號行動電話）（詳附表十二編號6 ），雙
    方約妥廖議正以先取貨後付清款項之回帳方式向潘榮文購買
    甲基安非他命之交易事宜及數量1 包（約3.7 公克、價值7
    千元）後，廖議正遂於翌日（即99年10月17日）0 時38分許
    ，以上開0000000000號行動電話撥打上開潘榮文前揭000000
    0000號行動電話，請潘榮文至相約之交易地點，隨即在潘榮
    文前揭住處附近麵攤，與潘榮文見面，將新臺幣1,500 元交
    予潘榮文，潘榮文乃回家取1 包1 錢（約3.7 公克，價值7,
    000 元）之甲基安非他命販賣予在雲林縣斗六市○○路與內
    環路口（即宏揚醫院附近）之全家便利商店等候之廖議正，
    嗣後，廖議正再將5,500 元回帳交予潘榮文（詳附表一編號
    5 ）（起訴書附表一編號5 ）。
  6.99年10月18日4 時41分、4 時59分、5 時11分許，廖議正以
    其持用之0000000000號行動電話撥打潘榮文持用之行動電話
    門號0000000000號（下稱0000000000號行動電話）（詳附表
    十二編號7 ），雙方約妥向潘榮文購買甲基安非他命之交易
    事宜、數量後，廖議正乃至潘榮文前揭居處，與潘榮文碰面
    ，潘榮文即以一手交錢，一手交貨之方式，販賣1 包半錢（
    約1.8 公克，價值4 千元）之甲基安非他命予廖議正，並向
    廖議正收取現金4 千元（詳附表一編號6 ）（起訴書附表一
    編號6 ）。
  7.99年8 月1 日18時43分許，陳清誼（綽號「阿清」、「清誼
    」、「清仔」）以其持用之行動電話門號0000000000號（下
    稱0000000000號行動電話）撥打潘榮文持用之行動電話門號
    0000000000號（下稱0000000000號行動電話）（詳附表十二
    編號8 ），雙方約妥向潘榮文購買甲基安非他命之交易事宜
    、數量後，陳清誼乃至雲林縣斗六市成功傳統小吃部，與潘
    榮文碰面，潘榮文即以一手交錢，一手交貨之方式，販賣1
    包1 錢（價值4 千元）之甲基安非他命予陳清誼，並向陳清
    誼收取現金4 千元（詳附表一編號7 ）（起訴書附表一編號
    7 ）。
  8.99年7 月9 日16時30分許，曾錦明（綽號「阿美」）以其持
    用之行動電話門號0000000000號（下稱0000000000號行動電
    話）撥打潘榮文持用之0000000000號行動電話（詳附表十二
    編號2 ），雙方約妥向潘榮文購買甲基安非他命之交易事宜
    、數量後，曾錦明乃至雲林縣斗六市萬年里三叔公KTV 前，
    與潘榮文碰面，潘榮文即以一手交錢，一手交貨之方式，交
    付甲基安非他命1 包（0.5 公克）予曾錦明，並向曾錦明收
    取現金3 千元，嗣曾錦明發現取得之甲基安非他命1 包數量
    係1 千元（0.5 公克），而非3 千元（1.8 公克），遂於同
    日16時56分許以其持用之上開0000000000號行動電話撥打潘
    榮文持用之上開0000000000號行動電話抱怨量不足乙情，潘
    榮文即再次於上開地點與曾錦明碰面，並補交付1.3 公克之
    甲基安非他命予曾錦明（詳附表一編號8 ）（起訴書附表一
    編號8 ）。
  9.99年7 月1 日15時29分許，黃葦庭（綽號「寶貝」）以其持
    用之行動電話門號0000000000號（下稱0000000000號行動電
    話）撥打潘榮文持用之0000000000號行動電話（詳附表十二
    編號1 ），雙方約妥向潘榮文購買甲基安非他命之交易事宜
    、數量後，黃葦庭乃至雲林縣斗六市○○路某水果園，與潘
    榮文碰面，潘榮文即以一手交錢，一手交貨之方式，販賣1
    千元之甲基安非他命予黃葦庭，並向黃葦庭收取現金1 千元
    （詳附表一編號9 ）（起訴書附表一編號9 ）。
  10.99年8 月23日21時35分許，潘榮文以其行動電話門號000000
    0000號（下稱0000000000號行動電話）（詳附表十二編號9
    ）撥打黃葦庭持用之0000000000號行動電話，雙方約妥向潘
    榮文購買甲基安非他命之交易事宜、數量後，黃葦庭乃至前
    揭雲林縣斗六市○○路某水果園，與潘榮文碰面，潘榮文即
    以一手交錢，一手交貨之方式，販賣1 包1 千元之甲基安非
    他命予黃葦庭，並向黃葦庭收取現金1 千元（詳附表一編號
    10）（起訴書附表一編號10）。
  11.99年7 月13日18時44分、48分許，詹健源（綽號「猴囝仔」
    ）以其持用之行動電話門號0000000000號（下稱0000000000
    號行動電話）與潘榮文持用之0000 000000 號行動電話（詳
    附表十二編號7 ）聯繫，同日18時53分、19時25分、31分許
    ，詹健源復以其上開0000000000號行動電話與潘榮文持用之
    0000000000號行動電話（詳附表十二編號2 ）聯繫，雙方約
    妥向潘榮文購買甲基安非他命之數量、地點等交易事宜後，
    詹健源乃至潘榮文前揭居處前某公園，與潘榮文碰面，潘榮
    文即以一手交錢，一手交貨之方式，販賣2 千元之甲基安非
    他命予詹健源，並向詹健源收取現金2 千元（詳附表一編號
    11）（起訴書附表一編號11）。
  12.99年7 月14日12時11分、14分、25分許，詹健源以其持用之
    0000000000號行動電話與潘榮文持用之0000000000號行動電
    話（詳附表十二編號7 ）聯繫，雙方約妥向潘榮文購買甲基
    安非他命之數量、地點等交易事宜後，詹健源乃至潘榮文前
    揭居處前某公園，與潘榮文碰面，潘榮文即以一手交錢，一
    手交貨之方式，販賣2 千元之甲基安非他命予詹健源，並向
    詹健源收取現金2 千元（詳附表一編號12）（起訴書附表一
    編號12）。
  (二)潘榮文、張秋雨共同販賣甲基安非他命部分：
  1.99年7 月9 日20時5 分許，廖議正以其持用之0000000000號
    行動電話撥打潘榮文持用之0000000000號行動電話（詳附表
    十二編號7 ），雙方約妥向潘榮文購買甲基安非他命之交易
    事宜後，廖議正先至雲林縣斗六市○○路明合歡唱100 卡拉
    OK，將4 千元交予潘榮文，潘榮文乃於同日20時45分許，以
    其持用之0000000000號行動電話（詳附表十二編號9 ）與張
    秋雨持用之0000000000號行動電話（詳附表十二編號8 ）取
    得聯繫，將廖議正已交付款項乙情告知張秋雨，將1 包（半
    錢，約1.8 公克）甲基安非他命交予廖議正；廖議正旋於同
    日至張秋雨雲林縣斗六市鎮○路702 巷97號住處，與張秋雨
    碰面，由張秋雨將前揭數量之甲基安非他命1 包交予廖議正
    而完成交易（詳附表二編號1 ）（起訴書附表二編號1 ）。
  2.99年7 月19日17時24分許，陳庸祥（綽號「阿祥」）以其持
    用之行動電話門號0000000000號（下稱0000000000號行動電
    話）撥打潘榮文持用之0000000000號行動電話（詳附表十二
    編號2 ），雙方約妥向潘榮文購買甲基安非他命之交易事宜
    、地點後，潘榮文隨即於同日17時30分許，以其持用之0000
    000000號行動電話（詳附表十二編號8 ）與張秋雨持用之00
    00000000號行動電話（詳附表十二編號9 ）取得聯繫，告知
    張秋雨等一下陳庸祥會至張秋雨住處，請張秋雨將陳庸祥欲
    購買之甲基安非他命（價錢5 千元）交付之，嗣陳庸祥乃至
    張秋雨前揭住處，與張秋雨碰面，由張秋雨將甲基安非他命
    （價值3 千元）交予陳庸祥，陳庸祥發現甲基安非他命數量
    為3 千元後，張秋雨即以前揭0000000000號行動電話撥打潘
    榮文前揭0000000000號行動電話，遂由陳庸祥接手與潘榮文
    通話，向潘榮文抱怨此次取得之甲基安非他命數量短少，僅
    有3 千元之數量，只願意給潘榮文3 千元，潘榮文表示知悉
    此事，同時間陳庸祥乃抽回本要交給張秋雨之2 千元，僅交
    予張秋雨3 千元而完成交易（詳附表二編號2 ）（起訴書附
    表二編號2 ）。
  3.99年7 月25日17時26分許，詹健源以其持用之行動電話門號
    0000000000號（下稱0000000000號行動電話）撥打潘榮文持
    用之0000000000號行動電話（詳附表十二編號7 ），雙方約
    妥向潘榮文購買甲基安非他命之交易事宜、地點後，潘榮文
    隨即於同日17時27分許，以其持用之0000000000號行動電話
    （詳附表十二編號3 ）與張秋雨持用之0000000000號行動電
    話（詳附表十二編號9 ）取得聯繫，請張秋雨將1 包甲基安
    非他命平均分裝成2 小包，嗣詹健源復以上開0000000000號
    行動電話撥打張秋雨前揭0000000000號行動電話，告知已抵
    達張秋雨前揭住處，詹健源乃與張秋雨碰面，由張秋雨以一
    手交錢，一手交貨之方式，交付1 千元之甲基安非他命予詹
    健源，並向詹健源收取現金1 千元，而完成交易（詳附表二
    編號3 ）（起訴書附表二編號3 ）。
三、廖議正、張雪莉、黃葦庭、林進忠（綽號「瓜仔」）均明知
    甲基安非他命係毒品危害防制條例第2 條第1 項第2 款列管
    之第二級毒品，不得非法持有、販賣，竟意圖營利分別或共
    同基於販賣甲基安非他命之單獨犯意或犯意聯絡，而為下列
    行為：
  (一)廖議正單獨販賣甲基安非他命部分：
  1.99年10月17日19時34分許，廖議正以其持用之0000000000號
    行動電話（詳附表十二編號10）撥打林志勇持用之行動電話
    門號0000000000號（下稱0000000000號行動電話），雙方約
    妥向廖議正購買甲基安非他命之數量、地點等交易事宜後，
    廖議正乃與林志勇在雲林縣斗六市福懋公司前彩虹屋電子遊
    戲場碰面，廖議正即以一手交錢，一手交貨之方式，販賣1
    千元之甲基安非他命予林志勇，並向林志勇收取現金1 千元
    （詳附表三編號1 ）（起訴書附表三編號1 ）。
  2.99年8 月27日14時1 分、2 分、6 分、24分、27分許，黃葦
    庭以其持用之行動電話門號0000000000號（下稱0000000000
    號行動電話）撥打廖議正持用之0000000000號行動電話（詳
    附表十二編號11），雙方約妥向廖議正購買甲基安非他命之
    數量、地點等交易事宜後，廖議正乃與黃葦庭在雲林縣斗六
    市星辰汽車旅館811 號房碰面，廖議正即將甫自鄭憲暐購得
    之甲基安非他命1 包（約0.6 公克）（鄭憲暐涉犯販賣第二
    級毒品部分，詳述如後犯罪事實六、(一)即附表十一編號1 ）
    ，從中抽取少許以便供己施用後，以一手交錢，一手交貨之
    方式，販賣予黃葦庭，並向黃葦庭收取現金2 千元（詳附表
    三編號2 ）（起訴書附表三編號2 ）。
  3.99年9 月10日12時59分、14時4 分、15時21分許，黃葦庭以
    其持用之0000000000號、0000000000號行動電話與廖議正持
    用之0000000000號行動電話（詳附表十二編號11）聯繫，雙
    方約妥向廖議正購買甲基安非他命之數量、地點等交易事宜
    後，廖議正乃與黃葦庭在雲林縣林內鄉○○○○道下某處碰
    面，廖議正即以一手交錢，一手交貨之方式，販賣1 千元之
    甲基安非他命予黃葦庭，並向黃葦庭收取現金1 千元（詳附
    表三編號3 ）（起訴書附表三編號3 ）。
  4.99年9 月7 日11時26分許，曾錦明以其持用之行動電話門號
    0000000000號（下稱0000000000號行動電話）撥打廖議正持
    用之0000000000號行動電話（詳附表十二編號11），雙方約
    妥向廖議正購買甲基安非他命之數量、地點等交易事宜後，
    廖議正乃與曾錦明在雲林縣林內鄉之金鼎山加油站前碰面，
    廖議正即以賒帳5 百元之方式，販賣1 千元之甲基安非他命
    予曾錦明，並向曾錦明收取現金5 百元（詳附表三編號4 ）
    。
  5.99年10月17日16時22分許，曾錦明以其持用之0000000000號
    行動電話撥打廖議正持用之0000000000號行動電話（詳附表
    十二編號10），雙方談妥綽號「水金（水哥）」之人欲向廖
    議正購買甲基安非他命之數量、地點等交易事宜後，廖議正
    乃與綽號「水金（水哥）」之人在雲林縣林內鄉之金鼎山加
    油站前碰面，廖議正即以賒帳2 百元之方式，販賣1 千元之
    甲基安非他命予綽號「水金（水哥）」之人，並向綽號「水
    金（水哥）」之人收取現金8 百元（詳附表三編號5 ）（起
    訴書附表三編號5 ）。
  6.100 年1 月25日18時許，邱志勳以其友人「阿明（徐富雄、
    小雄）」使用之門號0000000000號行動電話（下稱00000000
    00號行動電話），傳送簡訊予廖議正之行動電話門號000000
    0000號（下稱0000000000號行動電話）（詳附表十二編號12
    ），約定向廖議正購買甲基安非他命之交易事宜、地點後，
    廖議正乃與邱志勳、邱志勳之友人「阿明（徐富雄、小雄）
    」在雲林縣斗六市成功市場旁阿明（徐富雄、小雄）」住處
    碰面，廖議正即以一手交錢，一手交貨之方式，販賣2 千元
    之甲基安非他命予邱志勳，並向邱志勳收取現金2 千元（詳
    附表三編號6 ）（100 年度偵字第3136號追加起訴）。
  (二)廖議正、張雪莉、黃葦庭共同販賣甲基安非他命部分：
    99年9 月15日19時28分許，林志勇先以其持用之電話號碼00
    -0000000號（下稱00-0000000號電話）撥打黃葦庭持用之行
    動電話門號0000000000號（下稱0000000000號行動電話）（
    詳附表十二編號13），向黃葦庭表示欲購買1 千元之甲基安
    非他命，黃葦庭隨即於同日20時10分、15分、39分許、22時
    14分10秒、14分42秒以前揭0000000000號行動電話與廖議正
    持用之0000000000號行動電話（詳附表十二編號10），聯繫
    廖議正與林志勇進行甲基安非他命交易之地點、金額等事宜
    ，黃葦庭復於同日22時19分、20分以其上開0000000000號行
    動電話撥打林志勇持用之0000000000號行動電話，告知林志
    勇交易地點，再由廖議正指示張雪莉於翌日（99年9 月16日
    ）零時23分許，以其持用之0000000000號行動電話撥打黃葦
    庭上開0000000000號行動電話，向黃葦庭確認交易地點、交
    易對象林志勇特徵及穿著。嗣廖議正、張雪莉到達雲林縣斗
    六市斗六圓環臺灣大哥大服務站附近，由張雪莉先與林志勇
    在該服務站前碰面，並向林志勇收取現金1 千元，再由廖議
    正將價值1 千元之甲基安非他命交予林志勇，而完成交易（
    詳附表四）（起訴書附表四）。
  (三)廖議正、林進忠共同販賣甲基安非他命部分：
    99年9 月10日17時26分、56分許，廖議正以其持用之000000
    0000號行動電話（詳附表十二編號11）與林進忠持用之行動
    電話門號0000000000號（下稱0000000000號行動電話）（詳
    附表十二編號14）聯繫，告知林進忠綽號「阿郎」之人欲向
    其等購買甲基安非他命之數量、價錢，並談妥廖議正如何抽
    成等事宜，廖議正、林進忠乃一起至雲林縣林內鄉林內火車
    站前之雷龍遊藝場門口（起訴書漏載），與綽號「阿郎」之
    人碰面，由林進忠以一手交錢，一手交貨之方式，販賣4,50
    0 元之甲基安非他命予綽號「阿郎」之人，並向綽號「阿郎
    」之人收取現金4,500 元，廖議正再從林進忠處獲取5 百元
    （詳附表六）（起訴書附表六）。
  (四)黃葦庭單獨販賣甲基安非他命部分：
    99年9 月9 日5 時55分許，林志勇以其0000000000號行動電
    話撥打黃葦庭持用之0000000000號行動電話（詳附表十二編
    號13），雙方約妥向黃葦庭購買甲基安非他命之數量、地點
    等交易事宜後，林志勇乃於同日6 時18分許以上開00000000
    00號行動電話撥打黃葦庭前揭0000000000號行動電話，告知
    自己已經到達交易地點，黃葦庭即在林志勇任職之雲林縣斗
    六市琩育混凝土公司與林志勇碰面，以一手交錢，一手交貨
    之方式，販賣1 千元之甲基安非他命予林志勇，並向林志勇
    收取現金1 千元（詳附表八）（起訴書附表八）。
  (五)林進忠單獨販賣甲基安非他命部分：
  1.99年9 月6 日12時26分、29分許，林進忠以其持用之000000
    0000號行動電話（詳附表十二編號14）與廖議正其持用之00
    00000000號行動電話聯繫，雙方約妥向林進忠購買甲基安非
    他命之數量、地點等交易事宜後，林進忠乃與廖議正在雲林
    縣林內鄉九芎村富隆超市碰面，林進忠即以一手交錢，一手
    交貨之方式，販賣5 百元之甲基安非他命予廖議正，並向廖
    議正收取現金5 百元（詳附表五編號1 ）（起訴書附表五編
    號1 ）。
  2.99年9 月7 日19時13分、58分、20時4 分、5 分、18分、31
    分許，林進忠以其持用之0000000000號（詳附表十二編號14
    ）與廖議正其持用之0000000000號行動電話聯繫，雙方約妥
    向林進忠購買甲基安非他命之交易事宜、數量後，林進忠乃
    於同日21時42分前某時許，與廖議正在雲林縣林內鄉九芎村
    之富隆超市碰面，林進忠即以一手交錢，一手交貨之方式，
    販賣1 千元之甲基安非他命予廖議正，並向廖議正收取現金
    1 千元，林進忠復於同日21時34分許，以行動電話門號0000
    000000號（下稱0000000000號行動電話）（詳附表十二編號
    15）撥打廖議正上開0000000000號行動電話，與廖議正確認
    甫交易之甲基安非他命數量為1 千元（詳附表五編號2 ）（
    起訴書附表五編號2 ）。
  3.林進忠基於販賣甲基安非他命以從中牟利之犯意，於100 年
    1 月25日、26日間某時許，在雲林縣某處以1,500 元向真實
    姓名不詳綽號「老仔」之成年男子，販入甲基安非他命1 包
    （淨重0.4563公克、驗餘淨重0.4554公克），準備伺機出售
    予他人以營利（詳附表五編號3 ）（100 年度偵字第707 號
    追加起訴）。
四、曾錦明明知甲基安非他命係毒品危害防制條例第2 條第1 項
    第2 款列管之第二級毒品，不得非法持有、販賣，竟基於販
    賣甲基安非他命以營利之犯意，由廖議正於99年9 月2 日20
    時24分、40分許，以其持用之0000000000號行動電話撥打曾
    錦明持用之0000000000號行動電話（詳附表十二編號16），
    雙方約妥向曾錦明購買甲基安非他命之交易事宜、數量、地
    點後，曾錦明乃與廖議正在曾錦明雲林縣林內鄉○○村○○
    路479 巷7 號處住附近碰面，曾錦明即以一手交錢，一手交
    貨之方式，販賣1 千元之甲基安非他命予廖議正，並向廖議
    正收取現金1 千元（詳附表七）（起訴書附表七）。
五、陳清誼（綽號「清誼」）明知甲基安非他命屬於毒品危害防
    制條例第2 條第2 項第2 款列管之第二級毒品，亦係藥事法
    第22條第1 項第1 款之禁藥，不得非法持有、販賣、轉讓，
    竟分別基於販賣甲基安非他命以營利之犯意、轉讓甲基安非
    他命即禁藥之犯意，而為下列行為：
  (一)陳清誼販賣甲基安非他命部分：
  1.99年9 月30日22時17分、31分許，廖議正以其持用之行動電
    話門號0000000000號（下稱0000000000號行動電話，起訴書
    誤載為0000000000號）行動電話撥打陳清誼持用之行動電話
    門號0000000000號（下稱0000000000號行動電話）（詳附表
    十二編號17），雙方約妥向陳清誼購買甲基安非他命之數量
    、地點等交易事宜後，陳清誼乃與廖議正在雲林縣斗六市石
    榴班福懋公司對面某機車行碰面，陳清誼即以一手交錢，一
    手交貨之方式，販賣1 千元之甲基安非他命予廖議正，並向
    廖議正收取現金1 千元（詳附表九編號1 ）（起訴書附表九
    編號1 ）。
  2.99年10月11日17時16分、18分許，廖議正以其持用之000000
    0000號行動電話行動電話傳送簡訊及撥打陳清誼持用之0000
    000000號行動電話（詳附表十二編號17），雙方約妥向陳清
    誼購買甲基安非他命之數量、地點等交易事宜後，陳清誼乃
    與廖議正在雲林縣林內鄉狀元城即彭順利（綽號「阿順」、
    「順仔」、「順哥」）住處附近碰面，陳清誼即以一手交錢
    ，一手交貨之方式，販賣5 百元之甲基安非他命予廖議正，
    並向廖議正收取現金5 百元（詳附表九編號2 ）。
  3.99年10月9 日19時19時43分、44分許，廖議正以0000000000
    號行動電話與陳清誼持用之0000000000號行動電話（詳附表
    十二編號17）傳送簡訊聯繫，雙方談妥廖議正以先取貨後付
    清款項之回帳方式向陳清誼購買甲基安非他命之數量、地點
    等交易事宜後，陳清誼乃與廖議正在陳清誼雲林縣斗六市○
    ○里○○路3 號9 巷住處巷口碰面，陳清誼即將價值2,500
    元（約0.5 公克）之甲基安非他命交付廖議正，嗣由廖議正
    陸續回帳1,500 元交予陳清誼，尚賒欠陳清誼1 千元（詳附
    表九編號3 ）。
  4.99年8 月18日16時30分、37分、40分許，彭順利以其持用之
    行動電話門號0000000000號（下稱0000000000號行動電話）
    撥打陳清誼持用之0000000000號行動電話（詳附表十二編號
    17），雙方約妥向陳清誼購買甲基安非他命之數量、地點等
    交易事宜後，陳清誼乃與彭順利在彭順利雲林縣林內鄉○○
    村○○路543 巷25號住處附近涼亭見面，陳清誼即以一手交
    錢，一手交貨之方式，販賣2 千元之甲基安非他命予彭順利
    ，並向彭順利收取現金2 千元（詳附表九編號4 ）（起訴書
    附表九編號4 ）。
  5.99年8 月30日16時33分、18時23分、30分許，彭順利以其持
    用之0000000000號行動電話與陳清誼持用之0000000000號行
    動電話（詳附表十二編號17）聯繫，雙方約妥向陳清誼購買
    甲基安非他命之數量、地點等交易事宜後，陳清誼即於當日
    18時31分許，以其上開0000000000號行動電話撥打其不知情
    女友蔡麗娟持用之行動電話門號0000000000號（下稱000000
    0000號行動電話），請蔡麗娟將1 香菸盒（內有以透明夾鏈
    袋包裝之甲基安非他命）交予彭順利，彭順利乃與蔡麗娟在
    雲林縣林內鄉○○村○○路吉米髮廊碰面，自蔡麗娟取得上
    開香煙盒，並將現金1 千元交給蔡麗娟，由蔡麗娟於當日晚
    上轉交予陳清誼，而完成交易（詳附表九編號5 ）。
  6.99年8 月30日19時4 分、6 分、9 分、15分許，彭順利以其
    持用之0000000000號行動電話撥打陳清誼持用之0000000000
    號行動電話（詳附表十二編號17），雙方約妥向陳清誼購買
    甲基安非他命之數量、地點等交易事宜後，陳清誼乃與彭順
    利在下第二高速公路雲林縣林內交流道附近碰面，陳清誼即
    以一手交錢，一手交貨之方式，販賣2 千元之甲基安非他命
    予彭順利，並向彭順利收取現金2 千元（詳附表九編號6 ）
    （起訴書附表九編號6 ）。
  7.99年9 月28日16時52分、54分許，彭順利以其持用之000000
    0000號行動電話撥打陳清誼持用之0000000000號行動電話（
    詳附表十二編號17），雙方約妥向陳清誼購買甲基安非他命
    之數量、地點等交易事宜後，陳清誼乃與彭順利在彭順利前
    揭住處見面，陳清誼即以一手交錢，一手交貨之方式，販賣
    5 百元之甲基安非他命予彭順利，並向彭順利收取現金5 百
    元（詳附表九編號7 ）（起訴書附表九編號7 ）。
  8.99年9 月12日16時31分、37分許，林進忠以其用之行動電話
    0000000000號與陳清誼持用之0000000000號行動電話（詳附
    表十二編號17）傳送簡訊聯繫，雙方談妥交易甲基安非他命
    之數量、金額後，嗣因林進忠認為價錢太高，沒有足夠的錢
    可以購買，未與陳清誼見面，雙方沒有完成甲基安非他命之
    買賣交易而未遂（詳附表九編號8 ）。
  (二)陳清誼轉讓甲基安非他命部分：
    陳清誼基於轉讓禁藥即甲基安非他命之犯意，於99年9 月8
    日0 時0 分、1 分許持用0000000000號行動電話詳（附表十
    二編號17）傳送簡訊及撥打彭順利持用之0000000000號行動
    電話之彭順利聯繫後，即由不知情之蔡麗娟至彭順利前揭住
    處，與彭順利見面，將用菸盒作為外包裝之1 小包（價值約
    2 、3 百元）甲基安非他命無償轉讓予彭順利施用（詳附表
    十）（起訴書附表十）。
六、鄭憲暐（綽號「阿國」）明知甲基安非他命係毒品危害防制
    條例第2 條第1 項第2 款列管之第二級毒品，不得非法持有
    、販賣，竟基於販賣甲基安非他命以營利之犯意，而為下列
    行為：
  (一)99年8 月27日11時8 分、18分、28分、32分、35分、36分、
    39分、14時31分許，鄭憲暐以其持用之行動電話門號000000
    0000號（下稱0000000000號行動電話）（詳附表十二編號18
    ）與廖議正持用之0000000000號行動電話聯繫，雙方約妥廖
    議正以先取貨後付清款項之回帳方式，向鄭憲暐購買甲基安
    非他命之數量、地點等交易事宜後，鄭憲暐乃與廖議正在雲
    林縣斗六市星辰汽車旅館見面，先將1 包（約0.6 公克、價
    值2 千元）之甲基安非他命交付予廖議正，廖議正抽取少許
    甲基安非他命供已施用，旋至該汽車旅館811 號房，與黃葦
    庭碰面，將甲基安非他命1 包，以2 千元販賣予黃葦庭，並
    向黃葦庭收取2 千元（廖議正涉犯販賣第二級毒品部分，詳
    犯罪事實三、(一)2.即附表三編號2 ），嗣廖議正即將2 千元
    回帳交予鄭憲暐（詳附表十一編號1 ）（起訴書附表十一編
    號1 ）。
  (二)99年8 月27日23時22分、32分、37分許，鄭憲暐以其持用之
    0000000000號行動電話（詳附表十二編號18）與廖議正持用
    之0000000000號行動電話聯繫，雙方約妥向鄭憲暐購買甲基
    安非他命之數量、地點等交易事宜後，鄭憲暐乃與廖議正在
    鄭憲暐雲林縣林內鄉烏麻村永安39號住處附近堤防見面，鄭
    憲暐即以一手交錢，一手交貨之方式，販賣價值4 千元之甲
    基安非他命予廖議正，並向廖議正收取現金4 千元（詳附表
    十一編號2 ）（起訴書附表十一編號2 ）。
  (三)99年8 月29日21時6 分、7 分、8 分、10分、12分、18分、
    23時14分、17分、19分、28分許，鄭憲暐以其持用之000000
    0000號行動電話（詳附表十二編號18）與廖議正持用之0000
    000000號行動電話，以簡訊及通話聯繫，雙方約妥向鄭憲暐
    購買甲基安非他命之數量、地點等交易事宜後，鄭憲暐乃與
    廖議正在鄭憲暐前揭住處見面，鄭憲暐即以一手交錢，一手
    交貨之方式，販賣價值1 千元之甲基安非他命予廖議正，並
    向廖議正收取現金1 千元（詳附表十一編號3 ）（起訴書附
    表十一編號3 ）。
  (四)99年9 月2 日22時19分、21分、34分、36分、37分許，鄭憲
    暐持用之行動電話門號0000000000號（下稱0000000000號行
    動電話）（詳附表十二編號19）與廖議正持用之0000000000
    號行動電話，以簡訊及通話聯繫，雙方約妥向鄭憲暐購買甲
    基安非他命之數量、地點等交易事宜後，鄭憲暐乃與廖議正
    在雲林縣林內鄉九芎村鎮安宮前涼亭碰面，鄭憲暐即以一手
    交錢，一手交貨之方式，販賣4 分之1 錢（價值2 千元）之
    甲基安非他命予廖議正，並向廖議正收取現金2 千元（詳附
    表十一編號4） （起訴書附表十一編號4 ）。
  (五)鄭憲暐於附表十一編號5 所示通話時間前某時許，以先取貨
    後付款之回帳方式，在其前揭居處，販賣價值1 千元之甲基
    安非他命予廖議正，待廖議正與他人交易後，廖議正即於99
    年9 月3 日23時51分許，以其持用之0000000000號行動電話
    撥打鄭憲暐持用之0000000000號行動電話（詳附表十二編號
    18），告知鄭憲暐僅可賣出5 百元之甲基安非他命，鄭憲暐
    表示若無法1 次全數賣出，則將1 千元之甲基安非他命退還
    ，嗣廖議正並未依約退還，亦未交付現金1 千元予鄭憲暐，
    廖議正因而尚賒欠鄭憲暐1 千元（詳附表十一編號5 ）。
  (六)99年9 月8 日9 時59分許，廖議正以其持用之0000000000號
    行動電話撥打鄭憲暐持用之0000000000號行動電話（詳附表
    十二編號18），雙方約妥向鄭憲暐購買甲基安非他命之數量
    、地點等交易事宜後，鄭憲暐乃與廖議正在鄭憲暐前揭住處
    見面，鄭憲暐即以一手交錢，一手交貨之方式，販賣0.6 公
    克（價值2 千元）之甲基安非他命予廖議正，並向廖議正收
    取現金2 千元（詳附表十一編號6 ）（起訴書附表十一編號
    6 ）。
  (七)99年9 月8 日17時42分、18時21分、29分許，鄭憲暐以其持
    用之0000000000號動電話（詳附表十二編號18）與廖議正持
    用之0000000000號行動電話聯絡，雙方約妥向鄭憲暐購買甲
    基安非他命之數量、地點等交易事宜後，鄭憲暐乃與廖議正
    在鄭憲暐前揭住處見面，鄭憲暐即以一手交錢，一手交貨之
    方式，販賣2 包（價值分別為1 千元、5 百元）之甲基安非
    他命予廖議正，並向廖議正收取現金1,500 元（詳附表十一
    編號7 ）（起訴書附表十一編號7 ）。
  (八)99年9 月28日16時29分許，鄭憲暐以其持用之行動電話門號
    0000000000號（下稱0000000000號行動電話）（詳附表十二
    編號20）撥打廖議正持用之0000000000號行動電話，雙方約
    妥向鄭憲暐購買甲基安非他命之交易事宜、地點後，鄭憲暐
    乃與廖議正在鄭憲暐前揭住處見面，鄭憲暐即以一手交錢，
    一手交貨之方式，販賣5 百元之甲基安非他命予廖議正，並
    向廖議正收取現金5 百元，另廖議正雖同時亦欲以行動電話
    SIM 卡折抵1 千元，向鄭憲暐購買1 千元之甲基安非他命，
    然為鄭憲暐拒絕而未著手交易（詳附表十一編號8 ）。
七、嗣經臺灣雲林地方法院檢察署（下稱雲林地檢署）檢察官對
    潘榮文等人上開所持用之行動電話實施通訊監察，並指揮警
    方實施搜索，分別於：(一)100 年1 月26日在張秋雨雲林縣斗
    六市○○里鎮○路702 巷97號住處，扣得如附表十二編號9
    所示之行動電話1 支（含門號0000000000號SIM 卡1 張）。
    (二)100 年1 月27日，在林進忠雲林縣斗六市○○路100 巷5
    弄32號2 樓住處，扣得甲基安非他命（起訴書誤載為安非他
    命）（淨重0.4563公克、驗餘淨重0.4554公克）、電子磅秤
    1 臺、塑膠剷管1 支、夾鏈袋1 包、行動電話1 支（不含SI
    M 卡）。(三)於100 年1 月27日，在曾錦明雲林縣林內鄉○○
    村○○路479 巷7 號住處，扣得其所有之甲基安非他命（起
    訴書誤載為安非他命）1 包（另案宣告沒收銷燬）、玻璃球
    1 個、塑膠鏟管1 支（另案宣告沒收）及行動電話1 支（含
    門號0000000000號SIM 卡1 張）。(四)於100 年2 月14日，在
    雲林縣斗六市○○路休息站遊藝場，扣得陳清誼所有之G-PL
    US行動電話1 支，而查悉上開全情。
八、案經雲林縣警察局移送暨臺灣雲林地方法院檢察署檢察官自
    動檢舉偵辦起訴。
    理  由
壹、證據能力部分：
一、被告以外之人於偵查中向檢察官所為之陳述，除顯有不可信
    之情況者外，得為證據，刑事訴訟法第159 條之1 第2 項定
    有明文。偵查中對被告以外之人（包括證人、鑑定人、告訴
    人、被害人及共同被告等）所為之偵查筆錄，或被告以外之
    人向檢察官所提之書面陳述，性質上均屬傳聞證據。惟現階
    段刑事訴訟法規定檢察官代表國家偵查犯罪、實施公訴，依
    法其有訊問被告、證人及鑑定人之權，證人、鑑定人且須具
    結，而實務運作時，檢察官偵查中向被告以外之人所取得之
    陳述，原則上均能遵守法律規定，不致違法取供，其可信度
    極高，職是，被告以外之人前於偵查中已具結而為證述，除
    反對該項供述得具有證據能力之一方，已釋明「顯有不可信
    之情況」之理由外，不宜遽指該證人於偵查中之陳述不具證
    據能力。查：
  (一)被告潘榮文、張秋雨部分：證人廖議正、陳清誼、曾錦明、
    黃葦庭、詹健源、陳庸祥於偵查中所為之陳述（就被告潘榮
    文），證人即共同被告潘榮文、廖議正、證人陳庸祥、詹健
    源於偵查中所為之陳述（就被告張秋雨），雖均屬傳聞證據
    ，然渠等於偵查中所為證言，均經具結，而被告潘榮文、張
    秋雨及其等辯護人均未能釋明上開陳述有何「顯不可信之情
    況」，且於客觀之外部情狀上，難認有何顯不可信之情狀，
    依刑事訴訟法第159 條之1 第2 項規定，得為證據。
  (二)被告廖議正、張雪莉、黃葦庭、林進忠部分：證人即共同被
    告黃葦庭、張雪莉、林進忠、證人林志勇、曾錦明、邱志勳
    於偵查中所為之陳述（就被告廖議正），證人即共同被告廖
    議正、黃葦庭、證人林志勇於偵查中所為之陳述（就被告張
    雪莉），證人即共同被告廖議正、張雪莉、證人林志勇於偵
    查中所為之陳述（就被告黃葦庭），證人即共同被告廖議正
    於偵查中所為之陳述（就被告林進忠），雖均屬傳聞證據，
    然渠等於偵查中所為證言，均經具結，而被告廖議正、張雪
    莉、黃葦庭、林進忠及其等辯護人均未能釋明上開陳述有何
    「顯不可信之情況」，且於客觀之外部情狀上，難認有何顯
    不可信之情狀，依刑事訴訟法第159 條之1 第2 項規定，得
    為證據。
  (三)被告曾錦明、陳清誼、鄭憲暐部分：證人即共同被告廖議正
    於偵查中所為之陳述（就被告曾錦明、陳清誼、鄭憲暐），
    證人即共同被告林進忠、證人彭順利於偵查中所為之陳述（
    就被告陳清誼），雖均屬傳聞證據，然渠等於偵查中所為證
    言，均經具結，而被告曾錦明、及、陳清誼、鄭憲暐其等辯
    護人並未能釋明上開陳述有何「顯不可信之情況」，且於客
    觀之外部情狀上，難認有何顯不可信之情狀，依刑事訴訟法
    第159 條之1 第2 項規定，得為證據。
二、被告以外之人於審判外之陳述，雖不符刑事訴訟法第159 條
    之1 至第159 條之4 規定得為證據之情形，而經當事人於審
    判程序同意作為證據，法院審酌該言詞陳述或書面陳述作成
    時之情況，認為適當者，亦得為證據，刑事訴訟法第159 條
    之5 第1 項亦有明文。查：
  (一)被告潘榮文、張秋雨部分：本判決除上揭所述外，下列所引
    證人廖議正（犯罪事實二、(一)3.部分除外）、陳清誼、曾錦
    明、黃葦庭、詹健源、陳庸祥於警詢時之陳述及共同被告張
    秋雨於偵查中之供述（就被告潘榮文），雲林縣警察局100
    年1 月26日搜索扣押筆錄暨扣押物品目錄表（受執行人張秋
    雨）、如附表十二編號1 至9 所示行動電話門號之申登人資
    料查詢結果，雖均屬被告潘榮文、張秋雨以外之人於審判外
    之言詞或書面陳述，然經檢察官、被告潘榮文、張秋雨及其
    等辯護人同意作為證據使用，復經本院審酌上開言詞或書面
    陳述作成時之情況，亦無不當之情形，揆諸前揭規定，均應
    認具有證據能力，得作為本件證據使用。
  (二)被告廖議正、張雪莉、黃葦庭、林進忠部分：本判決除上揭
    所述外，下列所引證人即共同被告黃葦庭、曾錦明、張雪莉
    、林進忠、證人林志勇於警詢時之陳述（就被告廖議正），
    證人即共同被告廖議正、黃葦庭、證人林志勇於警詢時之陳
    述（就被告張雪莉），證人即共同被告廖議正、張雪莉、證
    人林志勇於警詢時之陳述（就被告黃葦庭），證人即共同被
    告廖議正於警詢時之陳述，雲林縣警察局100 年1 月27日搜
    索扣押筆錄暨扣押物品目錄表（受執行人林進忠）（就被告
    林進忠），如附表十二編號10至14所示行動電話門號之申登
    人資料查詢結果，雖均屬被告廖議正、張雪莉、黃葦庭、林
    進忠以外之人於審判外之言詞或書面陳述，然經檢察官、被
    告廖議正、張雪莉、黃葦庭、林進忠及其等辯護人同意作為
    證據使用，復經本院審酌上開言詞或書面陳述作成時之情況
    ，亦無不當之情形，揆諸前揭規定，均應認具有證據能力，
    得作為本件證據使用。
  (三)被告曾錦明、陳清誼、鄭憲暐部分：本判決除上揭所述外，
    下列所引證人即共同被告廖議正於警詢時所為之陳述（就被
    告曾錦明、陳清誼、鄭憲暐），證人即共同被告林進忠、證
    人彭順利於警詢時所為之陳述（就被告陳清誼），雲林縣警
    察局100 年1 月27日搜索扣押筆錄暨扣押物品目錄表（受執
    行人曾錦明）（就被告曾錦明），雲林縣警察局100 年2 月
    14日搜索扣押筆錄暨扣押物品目錄表（受執行人陳清誼），
    如附表十二編號16至20所示行動電話門號之申登人資料查詢
    結果，雖均屬被告曾錦明、陳清誼、鄭憲暐以外之人於審判
    外之言詞或書面陳述，然經檢察官、被告曾錦明、陳清誼、
    鄭憲暐及其等辯護人同意作為證據使用，復經本院審酌上開
    言詞或書面陳述作成時之情況，亦無不當之情形，揆諸前揭
    規定，均應認具有證據能力，得作為本件證據使用。
三、通訊監察錄音之譯文，僅屬依據監聽錄音結果予以翻譯之文
    字，固具文書證據之外觀，但實際上仍應認監聽所得之錄音
    帶，始屬調查犯罪所得之證物，乃刑事訴訟法第165 條之1
    第2 項所稱之證物，如其蒐證程序合法，並經合法調查，自
    具證據能力；監聽譯文倘係公務員（員警）依法定程序而取
    得，被告或訴訟關係人就其真實性復無爭執（即不否認譯文
    所載對話內容之真實無偽），法院並曾依刑事訴訟法第165
    條第1 項規定，踐行證據調查之法定程序，向被告宣讀或告
    以要旨，則其自得採為認定被告有罪之基礎，而有證據能力
    ，有最高法院95年度臺上字第295 號、96年度臺上字第7147
    號判決意旨足資參照。查本案所引之行動電話門號對外聯絡
    通訊監察譯文，均係警員按監聽光碟側錄對話內容轉譯所得
    ，且上開監聽係分別依據本院99年度聲監字第355 號、99年
    度聲監續字第306 號（就附表十二編號1 、2 、7 、9 所示
    之門號）、99年度聲監續字第357 號（就附表十二編號7 、
    9 所示之門號）、99年度聲監字第415 號（就附表十二編號
    17所示之門號）、99年度聲監字第467 號（就附表十二編號
    11所示之門號）、99年度聲監字第529 號（就附表十二編號
    10、14所示之門號）、99年度聲監續字第358 號（就附表十
    二編號13、17所示之門號）、99年度聲監續字第412 號（就
    附表十二編號17所示之門號）、99年度聲監字第467 號（就
    附表十二編號11所示之門號）、99年度聲監續字第414 號（
    就附表十二編號11所示之門號）所實施，有詳載案由、監察
    電話、對象及時間等之通訊監察書暨電話附表及通訊監察譯
    文附卷可參，監聽程序並無瑕疵可指，被告潘榮文等人與其
    等辯護人亦未爭執相關對話之真實性，或譯文之正確性，本
    院於審判期日時復已提示譯文供被告潘榮文等人辨認、表示
    意見及進行辯論，揆諸前揭判決意旨，應認上開通訊監察譯
    文具有證據能力。
四、刑事訴訟法第208 條第1 項前段規定：「法院或檢察官得囑
    託醫院、學校或其他相當之機關、團體為鑑定，並準用第20
    3 條至第206 條之1 之規定」，而同法第206 條第1 項規定
    ：「鑑定之經過及其結果，應命鑑定人以言詞或書面報告」
    。另由司法警察官、司法警察依檢察官所概括選任之鑑定人
    或囑託鑑定機關、團體所為之鑑定結果，與檢察官選任或囑
    託為鑑定者，性質上並無差異，同具有證據能力，此亦有最
    高法院96年度臺上字第2860號判決可資參照。從而，本案卷
    附之行政院衛生署草屯療養院100 年4 月19日草療鑑字第10
    0040093 號鑑定書、詮昕科技股份有限公司100 年2 月14日
    濫用藥物尿液檢驗報告，符合同法第159 條第1 項所定得作
    為證據之「法律有規定」之情形，應均具有證據能力，得為
    證據使用。
五、按刑事訴訟法第159 條之4 第2 款所稱從事業務之人於業務
    上或通常業務過程所須製作之紀錄文書、證明文書，因係於
    通常業務過程不間斷、有規律而準確之記載，且大部分紀錄
    係完成於業務終了前後，無預見日後可能會被提供作為證據
    之偽造動機，其虛偽之可能性小，除非該等紀錄文書或證明
    文書有顯然不可信之情況，否則有承認其為證據之必要。查
    卷附之門號0000000000號行動電話雙向通聯紀錄，係從事業
    務之人於通常業務過程所為之紀錄文書，無預見日後可能會
    被提供作為證據之偽造動機，且無其他顯然不可信之情況，
    依上揭條文規定，自得作為證據，合先敘明。
貳、實體部分：
一、認定犯罪事實所憑之證據及理由：
  (一)被告潘榮文、張秋雨部分：
  1.犯罪事實二、(一)所示（即附表一）潘榮文單獨販賣甲基安非
    他命部分：
  (1)訊據被告潘榮文對於犯罪事實二、(一)1.2.4.至12.所載販賣甲
    基安非他命予廖議正5 次、陳清誼1 次、曾錦明1 次、黃葦
    庭2 次、詹健源2 次等事實，於偵查中及100 年7 月12日本
    院審理時，均坦承不諱，並供稱：係為賺取甲基安非他命供
    己施用，而販賣甲基安非他命予廖議正、陳清誼、曾錦明、
    黃葦庭、詹健源等語（見本院100 年訴字第244 號卷卷三第
    122 頁），就犯罪事實二、(一)1.2.4.6.至12.部分，核與證人
    廖議正於100 年2 月22日警詢時指述、於100 年2 月22日、
    3 月15日偵查中具結證述，證人陳清誼於100 年2 月15日警
    詢指稱、偵查中具結證稱，證人曾錦明於100 年2 月27日警
    詢陳稱、偵查中具結證陳，證人黃葦庭、詹健源於100 年1
    月26日警詢指稱、偵查中具結證稱等情節相符（見99年度他
    字第604 號卷卷(一)，下稱他字卷(一)，第41、42、61、62、64
    頁、第110 至112 頁、第130 、131 、210 、214 、215 、
    242 、244 頁；99年度他字第604 號卷卷(二)，下稱他字卷(二)
    ，第63、64、87、107 、108 、113 頁；100 年度偵字第10
    51號卷，下稱偵卷(一)，第82頁、第85至87頁、第90、91頁、
    第115 至119 頁、第123 、128 頁）；就犯罪事實二、(一)5.
    部分，核與證人廖議正於100 年2 月22日警詢時指述、於10
    0 年2 月22日偵查中證述：99年10月16日23時39分許之通話
    伊提到「我拿4,500 元過去」只是講一下而已，實際只要付
    4 千元，沒有1 次拿足給潘榮文，也沒有拿足1 錢的甲基安
    非他命，後來伊補2 千元給潘榮文，再一起將不足的1.1 克
    甲基安非他命拿回來。又有跟潘榮文拿1 錢價值7 千元的甲
    基安非他命，但先給1,500 元，剩下之後才回帳給潘榮文，
    同日23時41分許之通話伊提到「我現在再一個『仟五』元過
    去」，就是指這個意思等語，及本院100 年7 月12日審理時
    具結證稱：（問：100 年10月16日23時41分許，何以你又說
    「就是我現在再拿一個『仟五』元過去」？）這是另外的等
    語相吻合（見偵卷(一)第89、117 、118 頁；本院100 年度訴
    字第244 號卷卷三第114 頁）；另有證人廖議正、曾錦明、
    黃葦庭、詹健源之指認犯罪嫌疑人紀錄表各1 份（見他字卷
    (一)第47至50頁、第124 至127 頁；他字卷(二)第89至91頁；偵
    卷(一)第110 至113 頁）在卷可憑。
  (2)就犯罪事實二、(一)3.所載販賣甲基安非他命予廖議正未遂1
    次部分，核與證人廖議正於100 年2 月22日偵查中及本院10
    0 年7 月12日具結證述：有於99年8 月24日（詳附表一編號
    3 ）與潘榮文通話，是要向潘榮文購買甲基安非他命等語相
    符（見偵卷(一)第116 頁；本院100 年度訴字第244 號卷卷三
    第110 頁反面），至證人廖議正雖於前揭偵查中證稱：這次
    與潘榮文約在潘榮文家裡，先去拿甲基安非他命，再拿出去
    交易，跟交易的人收錢後，將錢拿去給潘榮文，印象中給了
    潘榮文8,500 元，5 百元自己留著等語（見偵卷(一)第116 頁
    ），然僅係描述其與被告潘榮文之回帳交易方式，且被告潘
    榮文於警詢、偵查中及本院審理時一再供稱：99年8 月24日
    那次，在電話裡和廖議正只有談妥向伊購買甲基安非他命之
    價錢9 千元，但因價錢太高，廖議正最後沒有拿錢過來買甲
    基安非他命，兩人未交易成功等語（見偵卷(二)第36、67頁；
    本院100 年度訴字第244 號卷卷一第67頁；本院100 年度訴
    字第244 號卷卷三第120 頁），酌以證人廖議正與被告潘榮
    文多採取先取貨後付款之回帳交易方式，證人廖議正於本院
    100 年7 月12日審理時，經辯護人詰問及99年8 月24日最後
    是在23時58分許與被告潘榮文聯絡，是於何時、從哪裡去向
    被告潘榮文拿毒品，又何時拿毒品去他人交易、拿錢回來給
    被告潘榮文等情，證人廖議正含糊證稱：時間忘記了，應該
    是當天拿毒品。（問：凌晨嗎？）好像是。伊忘記去哪裡拿
    ，反正就去拿。（問：當時潘榮文在哪裡？你是去他家，還
    是去哪裡？）伊忘記了。（何時拿東西去給人家？）晚上。
    （問：是凌晨？）時間不大曉得，只記得是晚上很晚了。（
    問：錢何時拿給潘榮文？）拿東西去給人家，再拿錢回來，
    時間忘記了等語（見本院100 年度訴字第244 號卷卷第110
    頁反面至114 頁），證人廖議正對於此次收取毒品與交付現
    金之方式、歷程等重要交易細節，記憶並非清晰，參以附表
    三編號3 所示之通訊監察譯文，可知99年8 月24日23時44分
    許，證人廖議正撥電話給被告潘榮文要求「你要先處理『九
    仟』給他們。」、「一個『二仟』、一個『七仟』，我先處
    理『九仟』啦。」被告潘榮文回以「等一下再講。」被告潘
    榮文嗣於同日23時58分許，與證人廖議正聯繫，兩人僅談妥
    以回帳方式交易9 千元之甲基安非他命等情，據此，應認被
    告潘榮文此次與證人廖議正並無交易成功。
  (3)此外，復有被告潘榮文持用如附表十二編號1 所示之門號與
    廖議正持用之0000000000號行動電話、黃葦庭持用之000000
    0000號行動電話，被告潘榮文持用如附表十二編號2 所示之
    門號與廖議正持用之0000000000號行動電話、曾錦明持用之
    0000000000號行動電話、詹健源持用之0000000000號行動電
    話，被告潘榮文持用如附表十二編號4 所示之門號與廖議正
    持用之0000000000號行動電話，被告潘榮文持用如附表十二
    編號5 所示之門號與廖議正持用之0000000000號行動電話，
    被告潘榮文持用如附表十二編號6 所示之門號與廖議正持用
    之0000000000號行動電話，被告潘榮文持用如附表十二編號
    7 所示之門號與廖議正持用之0000000000號、詹健源持用之
    0000000000號行動電話，被告潘榮文持用如附表十二編號8
    所示之門號與陳清誼持用之0000000000號行動電話，被告潘
    榮文持用如附表十二編號9 所示之門號與黃葦庭持用之0000
    000000號行動電話，於犯罪事實二、(一)所示時間通話之通訊
    監察譯文以及本院99年度聲監字第355 號、第415 號、第46
    7 號、第529 號、99年度聲監續字第306 號、第357 號監察
    書暨電話附表以及如附表十二編號1 、2 、4 至9 所示行動
    電話門號之申登人資料查詢結果各1 份（見100 年度偵字第
    1662號卷，下稱偵卷(三)，第27至32頁、第35、36、41、42頁
    、第46至48頁；本院100 年訴字第244 號卷卷一第278 、27
    9 頁、第281 至第284 頁、第289 頁；本院100 年訴字第24
    4 號卷卷二第71至73頁、第74頁、第78至79頁、第87頁反面
    ）在卷可佐。
  (4)綜上，足認被告潘榮文前揭自白與事實相符，而得採信。
  2.犯罪事實二、(二)所示（即附表二）潘榮文、張秋雨共同販賣
    甲基安非他命部分：
    訊據被告潘榮文對於犯罪事實二、(二)所載販賣甲基安非他命
    予廖議正、陳庸祥、詹健源各1 次之事實，於偵查中及本院
    審理時，均坦承不諱，惟否認係與被告張秋雨共同販賣，並
    供稱：張秋雨不知道交付之物為甲基安非他命，錢是伊向廖
    議正收取的以及去陳庸祥家裡收的，詹健源伊沒有收錢等語
    （見本院100 年度訴字第244 號卷卷三第121 頁及反面；偵
    卷(二)第72頁）；被告張秋雨固於100 年8 月29日本院審理時
    坦承有分別於犯罪事實二、(二)所示上開時、地，依潘榮文所
    託，各交付1 包東西予廖議正、陳庸祥、詹健源，並向陳庸
    祥收取3 千元等情（見本院100 年度訴字第244 號卷卷三第
    223 至225 頁），惟矢口否認有與潘榮文共同販賣甲基安非
    他命予廖議正、陳庸祥、詹健源各1 次之犯行，並辯稱：不
    知道交付予廖議正、陳庸祥、詹健源的東西是甲基安非他命
    ，沒有跟詹健源收錢云云，被告張秋雨之辯護人並為其辯護
    稱：被告張秋雨罹患憂鬱症與睡眠障礙，長期服用鎮靜及安
    眠藥劑，意識狀況經常昏沉，通訊監察譯文中與被告潘榮文
    之對話，多是「嗯」或重複被告潘榮文所說之應付或附和式
    對話，並無與被告潘榮文有販賣甲基安非他命之犯意聯絡等
    語，經查：
  (1)就犯罪事實二、(二)1.所示部分：
  被告潘榮文持用如附表十二編號7 、9 所示之行動電話門號
    ，分別於附表二編號1 所示之時間與證人廖議正、被告張秋
    雨聯繫等情，為被告潘榮文、張秋雨所不否認，並據證人廖
    議正於100 年2 月22日偵查中、100 年7 月12日本院審理時
    具證明確（見偵卷(一)第115 頁；本院100 年度訴字第244 號
    卷卷三第98頁反面），復與證人即共同被告張秋雨於100 年
    1 月26日偵查中證述：附表二編號1 所示之通訊監察譯文
    ，是潘榮文叫伊將東西拿給廖議正等語（就被告潘榮文部分
    ）（見他字卷(一)第105 、158 頁），證人即共同被告潘榮文
    於100 年3 月3 日偵查中證述：（為何你與廖議正聯絡完，
    張秋雨會再打電話給你？）因為甲基安非他命放在張秋雨家
    裡等語（就被告張秋雨部分）互核相符（見他字卷(一)第70、
    74頁），且有被告潘榮文分別持用如附表十二編號7 、9 所
    示之門號與廖議正持用之0000000000號行動電話、被告張秋
    雨持用如附表十二編號8 所示之門號，於犯罪事實二、(二)1.
    所示時間通話之通訊監察譯文、本院99年度聲監字第355 號
    監察書暨電話附表以及如附表十二編號7 、8 、9 所示行動
    電話門號之申登人資料查詢結果各1 份（見偵卷(三)第27至28
    頁；本院100 年訴字第244 號卷卷一第279 、284 、289 頁
    ；本院100 年訴字第244 號卷卷二第74頁及反面）在卷可佐
    ，堪認屬實。
  此部分之交易過程，業據證人廖議正於100 年2 月22日偵查
    中具結證述：附表二編號1 所示之通訊監察譯文，係伊要
    向潘榮文購買4 千元甲基安非他命之對話，伊先將4 千元拿
    去明合駕訓班附設KTV （即明合歡唱100 卡拉OK）給潘榮文
    ，然後潘榮文叫伊去雲林縣斗六市鎮○路潘榮文女友張秋雨
    住處找張秋雨，張秋雨有說要先打電話跟潘榮文確認伊有拿
    錢給潘榮文，張秋雨打電話確認後，才將1 包用透明夾鏈袋
    包裝之甲基安非他命交予伊，張秋雨知道交給伊的東西是甲
    基安非他命等語（見偵卷(一)第115 頁）綦詳；復以證人廖議
    正於本院100 年7 月12日審理時，就上開附表二編號1 所
    示之通訊監察譯文內容，具結證稱：99年7 月9 日20時5 分
    與潘榮文之通話提到「拿給你嬸嬸」，伊不知道嬸嬸是誰，
    那時候是叫被告張秋雨「阿姨」（手指被告張秋雨），伊說
    「他在睡覺了」，是指伊去這個（手指被告張秋雨）阿姨家
    裡時，被告張秋雨在睡覺等語（見本院100 年度訴字第244
    號卷卷三第98頁反面、第99頁），對照上開附表二編號1 所
    示之通訊監察譯文觀之，99年7 月9 日被告潘榮文先於20時
    5 分許與證人廖議正通話談論甲基安非他命交易事宜，原先
    要求證人廖議正將購買甲基安非他命的錢拿給被告張秋雨，
    經證人廖議正告知被告潘榮文，被告張秋雨在睡覺，被告潘
    榮文即表示，會打電話給被告張秋雨，請證人廖議正去找被
    告張秋雨，其後於同日20時45分許，被告張秋雨撥打電話予
    被告潘榮文，被告潘榮文即於電話中交代被告張秋雨「那個
    『本仔』（即廖議正）等一下會過去，差不多到了。」「『
    半包』那個，拿『一包』給他。」經被告張秋雨問及「多少
    錢？」被告潘榮文回以「他錢拿來了，在我這裡。」並再次
    向被告張秋雨確認「『半包』你知道嗎？」被告張秋雨回以
    「比較少那個就對了。」被告潘榮文則告以「反正整個的就
    是了，拿比較小盒裝的那個，拿『一包』給他就對了。」據
    此可知，被告張秋雨對被告潘榮文以代表毒品之「半包」、
    「一包」等暗語交代要交付給證人廖議正之物，亦以暗語仔
    細確認應交付何者，並特別問及證人廖議正是否已付款，足
    見被告張秋雨對於被告潘榮文與證人廖議正係在進行毒品交
    易，以及被告潘榮文所交代交付予證人廖議正之物為毒品，
    應知之甚詳；況且，被告張秋雨亦於100 年1 月26日警詢時
    、3 月15日偵查中供陳：潘榮文是伊的男友，99年7 月9 日
    潘榮文叫伊把東西拿給廖議正，外觀是用普通紙包著，那應
    該也是甲基安非他命，該次是潘榮文把1 包大包與1 包小包
    的東西放在樓下，叫伊拿小包的給廖議正；只要潘榮文打電
    話過來，叫伊拿東西給第三者，伊都覺得怪怪的等語（見他
    字卷卷(一)第91、103 、105 、163 頁）。綜此，被告張秋雨
    上開辯稱：交付給廖議正之物品是用普通紙包著，不知道交
    付的甲基安非他命，與被告潘榮文之對話都只有在應付、附
    和等語，不足採信。
  證人廖議正於本院100 年7 月12日審理時，雖具結證稱：記
    得當時張秋雨在睡覺，伊有在張秋雨家與張秋雨對話，但張
    秋雨什麼都不知道，不知道東西放在哪裡，後來是潘榮文回
    來，才將東西拿給伊，伊拿到的甲基安非他命是用透明夾鍊
    袋包裝；之前製作筆錄時可能有記起來，後來才想到，張秋
    雨有對伊說，要等潘榮文回來等語（見本院100 年度訴字第
    244 號卷卷三第98頁反面、第99頁），經檢察官提示上開附
    表二編號1 所示之通訊監察譯文，詰問證人廖議正何以所述
    與譯文內容不符，證人廖議正則證稱：伊記得後來潘榮文有
    回來拿給伊，可以問潘榮文等語（見前揭卷第99頁反面），
    再經檢察官提示證人廖議正100 年2 月22日警詢筆錄、100
    年3 月15日偵訊筆錄，詰問證人廖議正何以與先前所述不同
    ，證人廖議正證稱：忘記了，記不起來，去張秋雨家裡都是
    去找潘榮文，去拿甲基安非他命大概5 、6 次；可能是不記
    得了，因為都是潘榮文拿給伊比較多；伊確實有去張秋雨家
    裡拿毒品，但不知道張秋雨是否知悉那是甲基安非他命；99
    年7 月9 日拿到的甲基安非他命是用透明夾鏈袋包裝等語（
    見前揭卷第99頁反面至第101 頁），與被告張秋雨前揭供述
    99年7 月9 日有依潘榮文所託，將東西交給廖議正之情不符
    ，亦與證人即同案被告潘榮文於100 年3 月3 日偵查中具證
    稱：99年7 月9 日有拜託張秋雨將甲基安非他命拿給廖議正
    ，該包甲基安非他命是用夾鏈袋包裝，再以糖果紙包著等語
    （見偵卷(二)第70頁）有違，顯見證人廖議正於本院審理時之
    證詞，係屬迴護被告張秋雨之詞，不足採為被告張秋雨有利
    之認定。
  (2)就犯罪事實二、(二)2.所示部分：
  被告潘榮文持用如附表十二編號2 、8 所示之行動電話門號
    ，分別於附表二編號2 所示之時間與證人陳庸祥、被告張秋
    雨聯繫等情，為被告潘榮文、張秋雨所不否認，並據證人陳
    庸祥於100 年2 月21日偵查中、100 年8 月29日本院審理時
    具證明確（見他字卷(二)第159 頁；本院100 年度訴字第244
    號卷卷三第214 頁），復與證人即共同被告張秋雨於100 年
    1 月26日偵查中證述：附表二編號2 所示之通訊監察譯文
    ，是潘榮文叫伊將東西拿給阿祥（即陳庸祥）等語（就被告
    潘榮文部分）（見他字卷(一)第103 、105 頁），證人即共同
    被告潘榮文於100 年3 月3 日偵查中證述：（為何當日17時
    30分53秒你還會撥打電話給張秋雨，這是何情況？）伊是叫
    張秋雨拿1 包東西給陳庸祥等語（就被告張秋雨部分）互核
    相吻合（見他字卷(一)第71、74頁），且有被告潘榮文分別持
    用如附表十二編號2 、8 所示之門號與陳庸祥持用之000000
    0000號行動電話、被告張秋雨持用如附表十二編號9 所示之
    門號，於犯罪事實二、(二)2.所示時間通話之通訊監察譯文、
    本院99年度聲監字第355 號監察書暨電話附表以及如附表十
    二編號2 、8 、9 所示行動電話門號之申登人資料查詢結果
    各1 份（見偵卷(三)第27至28頁；本院100 年訴字第244 號卷
    卷一第279 、289 頁；本院100 年訴字第244 號卷卷二第74
    頁反面）在卷可憑，堪認屬實。
  此部分之交易過程，業據證人陳庸祥於100 年2 月21日偵查
    中具結證稱：附表二編號2 所示之通訊監察譯文，係伊要
    向潘榮文購買甲基安非他命，約在潘榮文女友張秋雨雲林縣
    斗六市○○里鎮○路702 巷97號住處，潘榮文叫其女友與伊
    進行交易；這次是拿3 千元給張秋雨，伊問張秋雨為什麼量
    這麼少，張秋雨有撥打電話給潘榮文，伊有與潘榮文通話，
    是問潘榮文量怎麼只有這些，附表二編號2 所示之通訊監
    察譯文，就是伊跟潘榮文抱怨甲基安非他命量太少；伊都叫
    潘榮文女友「阿姨」等語（見他字卷(一)第159 、161 頁），
    於100 年8 月29日本院審理時具結證述：99年7 月19日當天
    是要購買甲基安非他命，附表二編號2 所示之通訊監察譯
    文內容，潘榮文提到「我會打電話叫他在樓下」，「他」是
    指張秋雨（手指被告張秋雨），潘榮文要伊將錢拿給張秋雨
    ；當天伊到張秋雨住處，看到張秋雨就問「文仔有沒有交代
    ？」張秋雨就拿甲基安非他命給伊，是用透明夾鏈袋包裝，
    外面再用衛生紙包著，因為交易毒品不會這麼光明正大；伊
    有在張秋雨面前拿出來看，本來是要跟潘榮文買5 千元的甲
    基安非他命，伊一手向張秋雨甲基安非他命，一手就拿5 千
    元給張秋雨，當場發現數量不夠，就問張秋雨「怎麼只有這
    樣而已」，並馬上抽回2 千元，最後只給張秋雨3 千元；當
    場張秋雨有打電話給潘榮文，附表二編號2 所示之通訊監
    察譯文，伊提到「怎麼拿這樣」，就是後來伊在跟潘榮文說
    拿的量不夠等語詳細（見本院100 年度訴字第244 號卷卷三
    第214 至219 頁反面），證人陳庸祥與被告張秋雨素無怨隙
    ，應無甘冒偽證罪之風險，重罪風險，故為攀誣構陷被告張
    秋雨之可能，上開證言，堪認屬實。
  再對照上開附表二編號2 所示之通訊監察譯文來看，被告潘
    榮文於99年7 月19日17時24分許與證人陳庸祥通話談論甲基
    安非他命交易事宜，告知自己人在西螺，要求證人陳庸祥到
    被告張秋雨住處，會打電話叫被告張秋雨在樓下，請證人陳
    庸祥將錢拿給被告張秋雨，被告潘榮文隨即於同日17時30分
    許撥打電話給被告張秋雨，並交代被告張秋雨「等一下阿祥
    會過去，你知道。」並確認被告張秋雨在住處後，告知被告
    張秋雨「阿祥會過去」、「你那個有沒有」、「拿給他，拿
    『5 千』」、「到樓下等他」，被告張秋雨則回以「嗯」、
    「嗯，好。」「好。」其後被告張秋雨於同日17時40分許，
    撥打電話給被告潘榮文，被告潘榮文接聽後，即請被告潘榮
    文稍等一下，而由證人陳庸祥與被告潘榮文通話，兩人談論
    如何解決交付甲基安非他命的量不足之問題，最後決定這次
    僅交易3 千元之甲基安非他命。據上可知，被告張秋雨對於
    被告潘榮文以暗語「5 千」交代要交付給證人陳庸祥之物品
    ，表示「嗯，好。」又在被告陳庸祥抱怨甲基安非他命之數
    量不足時，隨即與被告潘榮文聯繫，由被告潘榮文與證人陳
    庸祥直接溝通，足徵被告張秋雨應知悉被告潘榮文與證人陳
    庸祥係在進行毒品交易，被告潘榮文所交代交付予證人陳庸
    祥之物為毒品，其向證人陳庸祥收取之現金為購毒之對價；
    況且，被告張秋雨亦於100 年3 月15日偵查中及本院100 年
    8 月29日審理時供陳：99年7 月19日潘榮文叫伊把東西拿給
    阿祥（即陳庸祥）；（問：你知道「東西」是什麼東西嗎？
    ）知道，交給阿祥這次是用鋁箔紙包著，我想應該是毒品；
    （為何你會想是毒品？）因為我想為何東西要包成1 包1 包
    的，而且還有大包小包，潘榮文還打電話叫伊拿小包的給陳
    庸祥，東西好像是放在伊家裡樓下，伊大部分的時間都在樓
    上，潘榮文打電話給伊時，伊才知道毒品放在哪裡；（你在
    警詢為何說不知道裡面是什麼東西？）伊想應該就是毒品，
    每次有第三者要找潘榮文時，或是要來家裡拿東西時，會有
    分別，潘榮文打電話給伊，伊才知道有沒有或東西在哪裡，
    阿祥拿到東西以後，好像有在抱怨什麼，所以伊覺得是毒品
    ；99年7 月19日有依照潘榮文之吩咐，將1 包東西交給陳庸
    祥，陳庸祥在外面把紙弄開以後，伊就看到裡面是用透明夾
    鏈袋裝著白白的結晶體，想說什麼東西怎麼要拿3 千元這麼
    多錢給伊，陳庸祥叫伊把錢收下，後來潘榮文與伊聯絡，伊
    再將3 千元拿給潘榮文等語（見偵卷(一)第163 頁；本院100
    年度訴字第244 號卷卷三第223 至224 頁反面）。綜此，足
    以證明被告張秋雨應知悉被告潘榮文所交代交付予證人陳庸
    祥之物為毒品，被告張秋雨辯稱：交付給陳庸祥物品是用紙
    包著，不知道交付的甲基安非他命，與被告潘榮文之對話都
    只有在應付、附和等語，自不足採。
  (3)就犯罪事實二、(二)3.所示部分：
  被告潘榮文持用如附表十二編號7 、3 所示之行動電話門號
    ，分別於附表二編號3 所示之時間與證人詹健源、被告
    張秋雨聯繫，被告張秋雨持用如附表十二編號9 所示之行動
    電話門號，於附表二編號3 所示之時間與證人詹健源聯絡
    等情，為被告潘榮文、張秋雨所不否認，並據證人詹健源於
    100 年1 月26日偵查中、於本院100 年7 月12日審理時具證
    明確（見他字卷卷(一)第61頁；本院100 年度訴字第244 號卷
    卷三第90頁反面、第91頁），復與證人即共同被告張秋雨於
    100 年1 月26日偵查中證述：附表二編號3 所示之通訊監
    察譯文，這通是伊與潘榮文之通話，是潘榮文叫伊去菜籃裡
    拿1 包東西交給詹健源等語（就被告潘榮文部分）（見他字
    卷(一)第103 、105 頁），證人即共案被告潘榮文於100 年3
    月3 日偵查中證述：（為何跟張秋雨提到「菜籃的水果1 包
    有1 個較大的，你小一點」，這是什麼意思？）是有1 包比
    較大一點，1 包小一點，對方要買的沒那麼多，伊叫張秋雨
    拿小的給詹健源等語（就被告張秋雨部分）互核相符（見他
    字卷(一)第72、74頁），且有被告潘榮文分別持用如附表十二
    編號7 、3 所示之門號與詹健源持用之0000000000號行動電
    話、被告張秋雨持用如附表十二編號9 所示之門號，被告張
    秋雨持用如附表十二編號9 所示之門號與詹健源持用之0000
    000000號行動電話，於犯罪事實二、(二)3.所示時間通話之通
    訊監察譯文、本院99年度聲監續字第306 號監察書暨電話附
    表以及如附表十二編號3 、7 、9 所示行動電話門號之申登
    人資料查詢結果各1 份（見偵卷(三)第27至28頁；本院100 年
    訴字第244 號卷卷一第279 、280 、284 頁；本院100 年訴
    字第244 號卷卷二第75頁）附卷可佐，堪認屬實。
  此部分之交易過程，業據證人詹健源於100 年1 月26日警詢
    時證述：附表二編號3 所示之通訊監察譯文，係伊要向潘
    榮文購買甲基安非他命之對話（就被告潘榮文部分）；於同
    日偵查中具結證述：附表二編號3 所示之通訊監察譯文，
    係伊要與潘榮文女友即張秋雨之對話，伊都叫潘榮文的女友
    阿姨，99年7 月25日這次是伊先打電話給潘榮文，潘榮文叫
    伊去跟阿姨拿，伊才會打電話跟阿姨聯絡，當天伊到阿姨住
    處，潘榮文不在那裡，是阿姨將甲基安非他命交給伊的，伊
    就將1 千元交給阿姨；講「水果」「芒果」就知道可以買到
    甲基安非他命等語（見他字卷(一)第61、62頁）明確；復觀諸
    上開附表二編號3 所示之通訊監察譯文，被告潘榮文於99年
    7 月25日17時26分許與證人詹健源通話談論甲基安非他命交
    易事宜，並要求證人詹健源去張秋雨那裡，因為甲基安非他
    命放在那裡，被告潘榮文旋於同日17時27分許撥打電話給被
    告張秋雨，交代被告張秋雨「猴囝仔（即詹健源）會過去，
    看他拿多少的。菜籃那個『水果』1 包，有1 個比較大的，
    你把它切小粒點。」「切成平均那個就對了，你自己看。」
    嗣證人詹健源即於同日17時34分撥打電話給被告張秋雨，告
    知被告張秋雨，是被告潘榮文叫其過來被告張秋雨住處的，
    據此，被告張秋雨既對於被告潘榮文以暗語「水果」「1 包
    」交代要交付給證人詹健源之物品，並於被告潘榮文指示將
    1 包較大包的毒品分裝，仔細確認是否是「大粒要切成小粒
    的」，經被告潘榮文告以平均分裝之方式，被告張秋雨回以
    「好。」益見被告張秋雨應知悉被告潘榮文與證人詹健源係
    在進行毒品交易，被告潘榮文所交代交付予證人詹健源之物
    為毒品，其向證人詹健源收取之1 千元現金為購毒之對價；
    再者，被告張秋雨亦於100 年1 月26日警詢、偵查中供稱：
    附表二編號3 所示之通訊監察譯文，是潘榮文叫伊將二級
    毒品分裝，因伊不會分裝，就將菜籃內之毒品整包交給詹健
    源，那包東西用白紙包著；係在99年3 、4 月間，知悉潘榮
    文有施用毒品，99年7 月看到潘榮文在施用時，有跟潘榮文
    吵架，潘榮文有說那是毒品等語（見他字卷卷(一)第91、163
    頁）。綜此，足見被告張秋雨應知悉被告潘榮文所交代交付
    予證人詹健源之物為毒品，被告張秋雨辯稱：交付給詹健源
    之物品是用紙包著，不知道交付的甲基安非他命，與被告潘
    榮文之對話都只有在應付、附和等語，並非可採。
  證人詹健源於本院100 年7 月12日審理時，雖具結證稱：有
    要將購買毒品之1 千元交給張秋雨，但張秋雨說拿給潘榮文
    就好等語（見本院本院100 年度訴字第244 號卷卷三第95頁
    反面），經檢察官提示證人詹健源100 年1 月26日警詢筆錄
    、偵訊筆錄，詰問證人詹健源何以與先前所述不同，證人詹
    健源證稱：當時緊張，怕會有事情，沒想到那個，才這樣說
    ；當時伊當作有拿給張秋雨，才這樣說，伊是真的有要將錢
    拿給張秋雨，但張秋雨不收，要伊直接拿給潘榮文，這是伊
    事後想過想起來的等語（見前揭卷第91頁反面至第93頁），
    然證人詹健源事後翻異之說詞，與一般毒品交易，販毒者多
    不願讓購毒者賒帳之常情不符，況且，苟如證人詹健源所述
    ，自被告張秋雨取得甲基安非他命，還要特地將錢拿到他處
    給被告潘榮文，則其於100 年1 月26日警詢、偵查中，應該
    記憶較為清楚，被告詹健源卻強調於100 年7 月12日審理時
    之記憶比較清楚，其說詞反而與被告張秋雨之辯詞相同，顯
    然已經受到污染，證人詹健源於本院審理時之證詞，應屬迴
    護被告張秋雨之詞，不足採為被告張秋雨有利之認定。
  (4)此外，就被告張秋雨部分，證人即共同被告潘榮文於100 年
    3 月3 日偵查中證稱：伊都是在張秋雨家裡分裝毒品，分裝
    好放在張秋雨家裡，伊跟張秋雨講「拿1 包給他」，就是要
    張秋雨拿1 個這樣的給廖議正；99年7 月19日有請張秋雨拿
    1 包東西給陳庸祥，是用夾鏈袋包裝，外面包著糖果紙；99
    年7 月25日有請張秋雨將甲基安非他命拿給詹健源，提到「
    菜籃的水果1 包有1 個較大的，你小一點」是指有1 包大一
    點，2 包小一點，對方沒有要買那麼多，叫張秋雨拿小包的
    給詹健源，又提到「把大粒的切平均點」是指小包給詹健源
    ，要張秋雨將大包的再分成2 包等語（見偵卷(二)第70至72頁
    ），依此，被告潘榮文既然選擇在被告張秋雨家裡分裝及放
    置欲出賣予他人之甲基安非他命，並請購毒者至被告張秋雨
    家裡，再以「半包」、「1 包、「那個」、「5 千」、「水
    果」、「芒果」等代表毒品之暗語交代被告張秋雨將甲基安
    非他命交付與購毒者，也會請張秋雨分裝，衡諸一般毒品交
    易常情，應對被告張秋雨有特殊之信任，被告張秋雨亦對於
    被告潘榮文販賣甲基安非他命之行為有一定之認識，被告潘
    榮文才會委請被告張秋雨在其住處為前揭行為，是被告張秋
    雨對於交付給廖議正、陳庸祥、詹健源之物，一概推諉不知
    為甲基安非他命，沒有過問被告潘榮文交易毒品的事，顯與
    一般事理有違，均不足採。至證人即共同被告潘榮文證稱：
    張秋雨不知道拿給廖議正、陳庸祥、詹健源的物品是甲基安
    非他命，張秋雨都沒有跟廖議正、陳庸祥、詹健源收錢等語
    ，與前揭如附表二編號1.至3.所示之通訊監察譯文不符，且
    與被告張秋雨供承有向陳庸祥收取3 千元，是陳庸祥說一定
    要收下的等語相違，又被告潘榮文與被告張秋雨有男女朋友
    之情誼關係，被告潘榮文一再證稱被告張秋雨不知道交付的
    東西是甲基安非他命之證詞，恰與被告張秋雨特別強調自己
    不知道交付之東西是甲基安非他命等辯詞相同，應屬迴護被
    告張秋雨之詞，不足採信。
  (5)綜上，足見被告潘榮文上開自白有販賣甲基安非他命予廖議
    正、陳庸祥、詹健源各1 次之犯行，核與事實相符，堪以採
    信，被告張秋雨上開所辯，顯係臨訟卸責之詞，均非可採。
    被告潘榮文、張秋雨共同販賣甲基安非他命予證人廖議正、
    陳庸祥、詹健源各1 次之事實，堪以認定。
  3.被告潘榮文、張秋雨係有營利之意圖，而販賣、共同販賣甲
    基安非他命：
  (1)按販賣毒品之所謂販賣行為，係行為人基於營利之目的，而
    販入或賣出毒品而言。販賣毒品者，其主觀上須有營利之意
    圖，且客觀上有販賣之行為，即足構成，至於實際上是否已
    經獲利，則非所問，最高法院93年度臺上字第1651號判決要
    旨參照。查就犯罪事實二、(一)1.2.4.至12.及犯罪事實二、(二)
    部分，被告潘榮文於本院100 年7 月12日審理時供承：販賣
    甲基安非他命都是從中賺取施用的量等語，已如前述，足見
    被告潘榮文本身有施用甲基安非他命之習慣，為圖賺取甲基
    安非他命施用之利益，而以毒品數量進多出少之方式，將購
    得之甲基安非他命販賣予廖議正、陳清誼、曾錦明、黃葦庭
    、詹健源、陳庸祥，從中拿取少許甲基安非他命施用，獲得
    節省購毒費用支出，作為販賣毒品之利益；另就犯罪事實二
    、(一)3.部分，雖未交易成功，然被告潘榮文與廖議正電話聯
    繫買賣甲基安非他命交易事宜，亦係為了從中賺取施用的量
    ，被告潘榮文主觀上確實均係出於意圖營利而販賣甲基安非
    他命無訛。
  (2)就犯罪事實二、(二)部分，被告張秋雨知悉被告潘榮文係從事
    販賣甲基安非他命之行為，仍分別在確認證人廖議正業已付
    款後，依被告潘榮文之指示將甲基安非他命交予廖議正，以
    及甲基安非他命交予陳庸祥、詹健源，並向陳庸祥、詹健源
    收取對價3 千元、1 千元，已實際從事販賣毒品之構成要件
    行為，是被告潘榮文、張秋雨確實有販賣甲基安非他命以營
    利之犯意聯絡與行為分擔，就犯罪事實二、(二)所示之犯行，
    均屬共同正犯無疑。
  4.綜上所述，被告潘榮文上開販賣甲基安非他命11次、販賣甲
    基安非他命未遂1 次，被告潘榮文、張秋雨共同販賣甲基安
    非他命3 次之犯行，均事證明確，足堪認定，應依法論科。
  (二)被告廖議正、張雪莉、黃葦庭、林進忠部分：
  1.犯罪事實三、(一)所示（即附表三）被告廖議正單獨販賣甲基
    安非他命部分：
  (1)訊據被告廖議正對於犯罪事實三、(一)所載販賣甲基安非他命
    予林志勇1 次、黃葦庭2 次、曾錦明1 次、綽號水金（水哥
    ）之人1 次、邱志勳1 次等事實，於偵查中及本院100 年7
    月25日審理時均坦承不諱，核與證人林志勇於100 年1 月26
    日警詢時指述、偵查中具結證述，證人黃葦庭於100 年1 月
    26日警詢指稱、偵查中具結證稱，證人曾錦明於100 年2 月
    27日警詢陳稱、偵查中具結證陳，證人邱志勳於100 年5 月
    5 日、6 月10日、6 月24日偵查中具結證述等情節大致相符
    （見他字卷(一)，第33、57、59、106 、113 、114 、131 、
    212 、213 、241 、244 頁；100 年偵字第3136號卷，下稱
    偵卷(五)，第37至39頁、第75、76、78頁，第22、23頁），並
    有證人林志勇、黃葦庭、曾錦明之指認犯罪嫌疑人紀錄表各
    1 份（見他字卷(一)第35至38頁、第124 至127 頁、第217 至
    220 頁）附卷可參，復有被告廖議正所持用如附表十二編號
    10所示之門號與林志勇持用之0000000000號行動電話、曾錦
    明持用之0000000000號行動電話，被告廖議正所持用如附表
    十二編號11所示之門號與黃葦庭持用之0000000000號、0000
    000000號、0000000000號行動電話以及與曾錦明持用之0000
    000000號行動電話，於犯罪事實三、(一)1.至5.所示時間通話
    之通訊監察譯文各1 份（見本院100 年訴字第244 號卷卷二
    第78頁反面、第79頁反面、第80頁）、本院99年度聲監字第
    529 號、第467 號監察書暨電話附表以及被告廖議正持用如
    附表十二編號12所示之門號與邱志勳持用之0000000000號行
    動電話雙向通聯紀錄（100 年1 月25日）、如附表十二編號
    10至12所示行動電話門號之申登人資料查詢結果各1 份（見
    偵卷(三)第41至42頁、第46至48頁；100 年他字第403 號卷，
    下稱偵卷(五)，第6 頁；本院100 年訴字第244 號卷卷一第28
    6 、288 頁；本院100 年訴字第549 號卷第22頁反面）在卷
    可稽，足認被告廖議正前揭自白與事實相符，而可採信。
  (2)至就犯罪事實三、(一)3.（即附表三編號3 ）部分，被告廖議
    正雖於本院審理時供稱：這次在電話中黃葦庭說要1 千元，
    到了現場改說要2 千元，伊收了2 千元，但將所帶1 千元的
    甲基安非他命給黃葦庭，之後才回去拿，回來另補給黃葦庭
    1 千元甲基安非他命等語（見本院100 年度訴字第244 號卷
    卷三第183 頁反面），然證人黃葦庭於前揭警詢、偵查中均
    證稱該次交易金額為1 千元等語（見他字卷(一)第115 、131
    頁），並參以通訊監察譯文內容，證人黃葦庭係表示需要「
    一張」，依有疑唯有利被告認定以及不能以被告自白作為唯
    一依據之原則，應認此次被告廖議正係販賣1 千元甲基安非
    他命予證人黃葦庭；就犯罪事實三、(一)4.（即附表三編號4
    ）部分，證人曾錦明先於前揭警詢指稱該次交易金額為1000
    元等語，後改證稱可能是要跟廖議正買1 千，但只給5 百元
    ，伊也忘了，應該是廖議正講的比較正確等語（見他字卷(一)
    第212 、240 頁），被告廖議正則於前揭警詢、偵查中及本
    院審理時均供稱：該次甲基安非他命之交易金額為1 千元，
    但曾錦明只給5 百元，積欠伊的5 百元尚未歸還（見他字卷
    (一)第179 、201 頁；本院100 年度訴字第244 號卷卷三第18
    0 頁），因證人曾錦明就實際交付之現金多少記憶模糊，依
    有疑則有利被告之原則，認定此次交易證人曾錦明係賒帳5
    百元；就犯罪事實三、(一)5.（即附表三編號5 ）部分，證人
    曾錦明雖於前揭偵查中證稱：這次交易金額是1 千元，電話
    是「水金」叫伊打的，錢也是「水金」直接交給廖議正（見
    他字卷(一)第241 頁），被告廖議正則於本院審理時均供稱：
    該次與「水金」交易甲基安非他命之金額為1 千元，但「水
    金」只請曾錦明交給伊給8 百元，積欠伊的2 百元尚未歸還
    （見本院100 年度訴字第244 號卷卷三第180 頁），因證人
    曾錦明就實際由何人交付多少錢給被告廖議正記憶不清，依
    有疑則有利被告之原則，認定此次交易綽後「水金」之人係
    賒帳2 百元，均併予敘明。
  (3)被告廖議正於本院審理時供稱：係為賺取甲基安非他命供己
    施用，而販賣甲基安非他命予林志勇、黃葦庭、曾錦明、綽
    號水金（水哥）之人、邱志勳等語（見本院100 年訴字第24
    4 號卷卷三第184 頁及反面）足見被告廖議正本身有施用甲
    基安非他命之習慣，為圖賺取甲基安非他命施用之利益，而
    以毒品數量進多出少之方式，將購得之甲基安非他命販賣予
    林志勇、黃葦庭、曾錦明、綽號水金（水哥）之人、邱志勳
    ，從中拿取少許甲基安非他命施用，獲得節省購毒費用支出
    ，作為販賣毒品之利益，是其主觀上確實均係出於意圖營利
    而販賣甲基安非他命無訛。
  2.犯罪事實三、(二)所示（即附表四）被告廖議正、張雪莉、黃
    葦庭共同販賣甲基安非他命部分部分：
  (1)訊據被告廖議正、張雪莉、黃葦庭對於犯罪事實三、(二)所載
    共同販賣甲基安非他命予林志勇1 次之事實，於偵查中及本
    院審理時均坦承不諱，核與證人林志勇於100 年1 月26日警
    詢時指述、偵查中具結證述，證人即共同被告黃葦庭於100
    年1 月26日警詢指陳、偵查中具結證陳（就被告廖議正、張
    雪莉部分），證人即共同被告廖議正於100 年1 月27日警詢
    指述、100 年1 月27日、2 月22日偵查中具結證述（就被告
    黃葦庭、張雪莉部分）以及證人即共同被告張雪莉於100 年
    1 月26日警詢指陳、偵查中具結證陳（就被告廖議正、黃葦
    庭）等情節相吻合（見他字卷(一)，第31、55、56、59頁、第
    67頁反面、第69頁及反面、第70頁、第83至87頁、第118 、
    169 、173 、190 、199 、200 、208 頁；偵卷(一)第124 、
    126 、128 頁），並有證人林志勇、證人即共同被告廖議正
    、證人即共同被告黃葦庭之指認犯罪嫌疑人紀錄表1 份（見
    他字卷(一)第35至38頁、第124 至127 頁、第193 至196 頁）
    附卷可參，復有被告黃葦庭持用如附表十二編號13所示之門
    號與林志勇持用之00-0000000號電話、0000000000號行動電
    話以及與被告廖議正、張雪莉持用如附表十二編號10所示之
    門號，於犯罪事實三、(二)所示時間通話之通訊監察譯文、本
    院99年度聲監續字第358 號監察書暨電話附表及如附表十二
    編號10、13所示行動電話門號之申登人資料查詢結果各1 份
    （見本院100 年訴字第244 號卷卷一第287 、288 頁；本院
    100 年訴字第244 號卷卷二第75頁反面至第77頁；偵卷(三)第
    37至38頁）在卷可稽，足認被告廖議正、張雪莉、黃葦庭前
    揭自白，均與事實相符，堪以採信。
  (2)被告廖議正並供稱：係為賺取甲基安非他命供己施用，而販
    賣甲基安非他命予林志勇等語（見本院100 年訴字第244 號
    卷卷三第184 頁），足見被告廖議正本身有施用甲基安非他
    命之習慣，為圖賺取甲基安非他命施用之利益，而以毒品數
    量進多出少之方式，將購得之甲基安非他命販賣予林志勇，
    從中拿取少許甲基安非他命施用，獲得節省購毒費用支出，
    作為販賣毒品之利益，是其主觀上確實均係出於意圖營利而
    販賣甲基安非他命無訛。而被告張雪莉、黃葦庭均知悉被告
    廖議正係從事販賣甲基安非他命之行為，被告黃葦庭仍與林
    志勇聯繫談妥甲基安非他命交易事宜後，再聯絡被告廖議正
    前往交易地點，被告張雪莉則依被告廖議正之指示向林志勇
    收取對價1 千元，均已實際從事販賣毒品之構成要件行為，
    是被告廖議正、張雪莉、黃葦庭確實有販賣甲基安非他命以
    營利之犯意聯絡與行為分擔，就犯罪事實三、(二)所示之犯行
    ，均屬共同正犯無疑。
  3.犯罪事實三、(三)所示（即附表六）被告廖議正、林進忠共同
    販賣甲基安非他命部分：
  (1)訊據被告廖議正、林進忠對於犯罪事實三、(三)所載共同販賣
    甲基安非他命予綽號「阿郎」之人1 次等情，於偵查中及本
    院審理時均坦承不諱，就此部分之犯罪情節，被告林進忠於
    本院審理時供述，核與證人即共同被告廖議正於100 年1 月
    27日警詢指述、於100 年1 月27日、3 月15日偵查中具結證
    述（見本院100 年度訴字第244 號卷卷三第166 至167 頁；
    他字卷卷(一)第183 、190 、202 、208 頁；偵卷(一)第149 、
    150 、154 頁）相符，並有廖議正、林進忠之指認犯罪嫌疑
    人紀錄表1 份（見他字卷(一)第148 至151 頁、第193 至196
    頁）附卷可憑，復有被告林進忠持用如附表十二編號14所示
    之門號與被告廖議正持用如附表十二編號11所示之門號，於
    犯罪事實三、(三)所示時間通話之通訊監察譯文（詳附表六）
    、本院99年度聲監字第467 號監察書暨電話附表及如附表十
    二編號11、14所示行動電話門號之申登人資料查詢結果各1
    份（見本院100 年訴字第244 號卷卷一第286 、290 頁；本
    院100 年訴字第244 號卷卷二第81頁反面；偵卷(三)第41至42
    頁）在卷可稽，足認被告廖議正、林進忠前揭自白，均與事
    實相符，而得採信。
  (2)被告廖議正於本院審理時供稱：這次林進忠給伊5 百元等語
    （見本院100 年訴字第244 號卷卷三第181 頁反面），被告
    林進忠則供稱：這次賣給綽號「阿郎」之人，自己賺約1 千
    元等語（見本院100 年度訴字第244 號卷卷三第167 頁反面
    ），且被告廖議正知悉被告林進忠係從事販賣甲基安非他命
    之行為，被告廖議正仍與曾錦明聯繫談妥甲基安非他命交易
    事宜後，再聯絡被告林進忠，兩人一同前往交易地點，由被
    告林進忠將甲基安非他命交予實際要購毒即綽號水金（水哥
    ）之人，並向該人收取對價4 千元，均已實際從事販賣毒品
    之構成要件行為，足徵被告林進忠、廖議正確實有販賣甲基
    安非他命以營利之犯意聯絡與行為分擔，就犯罪事實三、(三)
    所示之犯行，均屬共同正犯無疑。
  (3)至被告林進忠之辯護人固為其辯護稱：此部分沒有購毒者綽
    號「阿郎」之證詞，共同被告間之自白不能作為補強證據，
    被告林進忠與被告廖議正之通聯亦不足補強，應認被告林進
    忠此部分之犯行，證據不足等語，惟按所謂補強證據，並不
    以證明全部犯罪構成要件事實為必要，若其內容與被告自白
    之犯罪具有相當關聯性，得以佐證被告之自白非屬虛構，能
    予保障其自白之真實性者，即足當之（最高法院100 年度臺
    上字第4779號判決意旨參照），從而，本院認為前揭通訊監
    察譯文之內容，與被告林進忠、共同被告廖議正自白共同販
    賣毒品之事實具有相當關聯性，得以佐證其等自白共同販賣
    甲基安非他命予綽號「阿郎」之人1 次之真實性，自得採為
    其等上開自白之補強證據，併予敘明。
  4.犯罪事實三、(四)所示（即附表八）被告黃葦庭單獨販賣甲基
    安非他命部分：
  (1)訊據被告黃葦庭對於犯罪事實三、(四)所載販賣甲基安非他命
    予林志勇1 次之事實，於偵查中及本院審理時均坦承不諱，
    核與證人林志勇於100 年1 月27日警詢時指述、偵查中具結
    證述等情節相符（見他字卷(一)第26、27頁、第55、56、59頁
    ），並有證人林志勇之指認犯罪嫌疑人紀錄表1 份（見他字
    卷(一)第35至38頁）附卷可稽，復有被告黃葦庭持用如附表十
    二編號13所示之門號與林志勇持用之0000000000號行動電話
    ，於犯罪事實三、(四)所示時間通話之通訊監察譯文、本院99
    年度聲監續字第358 號監察書暨電話附表及如附表十二編號
    13所示行動電話門號之申登人資料查詢結果各1 份（見本院
    100 年訴字第244 號卷卷一第287 頁；本院100 年訴字第24
    4 號卷卷二第77頁及反面；偵卷(三)第37至38頁）在卷可佐，
    足認被告黃葦庭前揭自白，與事實相符，堪予採信。
  (2)被告黃葦庭於本院審理時供稱：賣給林志勇這次約賺3 百元
    等語（見本院100 年訴字第244 號卷卷三第28頁反面），足
    徵被告黃葦庭確實係意圖營利而販賣甲基安非他命予林志勇
    1 次甚明。
  5.犯罪事實三、(五)所示被告林進忠單獨販賣甲基安非他命部分
    ：
  (1)訊之被告林進忠對於犯罪事實三、(五)1.2.所載販賣甲基安非
    他命予廖議正及犯罪事實三、(五)3.所載意圖營利而販入甲基
    安非他命1 包之事實迭於偵查中及本院審理時均坦承不諱，
    就犯罪事實三、(五)1.2.部分，核與證人廖議正於100 年1 月
    27日警詢時指述、偵查中具結證述等情節大致相符（見他字
    卷(一)第169 、180 、181 、183 、190 、201 、202 、206
    、208 頁），並有證人廖議正之指認犯罪嫌疑人紀錄表1 份
    （見他字卷(一)第193 至196 頁）在卷可稽，復有被告林進忠
    持用如附表十二編號14、15所示之門號與廖議正持用之0000
    000000號行動電話，於犯罪事實三、(五)1.2.所示時間通話之
    通訊監察譯文、本院99年度聲監字第467 號監察書暨電話附
    表及如附表十二編號14所示行動電話門號之申登人資料查詢
    結果各1 份（見本院100 年訴字第244 號卷卷一第290 頁；
    本院100 年訴字第244 號卷卷二第80頁反面至第81頁反面；
    偵卷(三)第41至42頁）以及有扣案之電子磅秤1 臺、塑膠鏟管
    1 支及夾鏈袋1 包可資佐證；就犯罪事實三、(五)3.部分，另
    有本院100 年聲搜字第43號搜索票、雲林縣警察局100 年1
    月27日搜索扣押筆錄及扣押物品目錄表（受執行人林進忠）
    各1 份在卷可憑（見他字卷(一)第152 頁至第157 頁），並有
    扣案之甲基安非他命透明結晶1 包（淨重0.4563公克，驗餘
    淨重0.4554公克）及行政院衛生署草屯療養院100 年4 月19
    日草療鑑字第100040093 號鑑定書1 份（見本院100 年度訴
    字第244 號卷二第141 頁）可資佐證，酌以被告林進忠並無
    施用毒品前科，100 年1 月27日為警實施搜索查獲時，經其
    同意採集尿液，送驗後結果呈毒品陰性反應，有臺灣高等法
    院被告前案紀錄表、詮昕科技股份有限公司濫用藥物尿液檢
    驗報告各1 份（見偵卷(四)第15頁），從而，被告林進忠前揭
    自白，核與事實相符，均堪採信。
  (2)就犯罪事實三、(五)2.（即附表五編號2 ）部分，被告林進忠
    雖於本院審理時供稱：這次應該是賣給廖議正2 千元，廖議
    正晚一點才回帳給伊，之前說只有1 千元的量，是因為這樣
    的量有時可以賣到2 千元，記得沒有將廖議正自己要施用的
    1 千元拿給廖議正等語（見本院100 年度訴字第244 號卷卷
    三第165 頁及反面），然證人廖議正於前揭偵查中證稱該次
    交易金額為1 千元，伊是自己買來要施用的等語（見他字卷
    (一)第202 頁），並參以通訊監察譯文內容，證人廖議正以簡
    訊表示「一千去我個人要的」、「一個一百一個五十一個一
    百是我自己」，被告林進忠則提及「剛剛拿給你的，有沒有
    一包很大包的」、「只有『1 千塊』的量而已嗎？」，證人
    廖議正並回以「嘿阿，那『1 千塊』的啊」，依有疑唯有利
    被告認定以及不能以被告自白作為唯一依據之原則，應認此
    次被告林進忠係販賣1 千元甲基安非他命予證人廖議正，而
    非以回帳方式販賣2 千元予證人廖議正。
  (3)被告林進忠於偵查及本院審理時供稱：99年9 月6 日賣給廖
    議正大約賺1 、2 百元；99年9 月7 日賣給廖議正大約賺5
    百元至1 千元；100 年1 月27日扣案之甲基安非他命1 包，
    是在大約兩天之前購入，準備等人家打電話給伊，要賣給他
    人的；扣案之電子磅秤1 臺、塑膠鏟管1 支及夾鍊袋1 包，
    均為伊所有，電子磅秤用來販賣甲基安非他命時秤重，塑膠
    鏟管及夾鍊袋則用分裝等語（見他字卷(一)第138 頁；100 年
    度偵字第707 號卷，下稱偵卷(四)，第17、18、21、33頁；本
    院100 年訴字第244 號卷卷三第163 頁反面、第164 頁、第
    167 頁反面），足徵被告林進忠確實係意圖營利而販賣甲基
    安非他命予廖議正2 次，以及意圖營利而向綽號「老仔」之
    人販入甲基安非他命無誤。
  (4)至就犯罪事實三、(五)3.部分，被告林進忠之辯護人固為其辯
    護稱：此部分補強證據不足等語，惟參酌前揭100 年度臺上
    字第4779號判決意旨，本院認為上開扣案之甲安非他命1 包
    、電子磅秤1 臺、塑膠鏟管1 支、夾鏈袋1 包以及行政院衛
    生署草屯療養院100 年4 月19日草療鑑字第100040093 號鑑
    定書、臺灣高等法院被告前案紀錄表、詮昕科技股份有限公
    司濫用藥物尿液檢驗報告，與被告林進忠自白販賣意圖營利
    而販入毒品之事實具有相當關聯性，得以佐證其自白之真實
    性，自得採為其上開自白之補強證據，併此敘明。
  6.綜上所述，被告廖議正、林進忠、黃葦庭上開販賣甲基安非
    他命，被告廖議正、張雪莉、黃葦庭共同販賣甲基安非他命
    1 次，被告廖議正、林進忠共同販賣甲基安非他命1 次等犯
    行，均事證明確，足以認定，應依法論科。
  (三)被告曾錦明、陳清誼、鄭憲暐部分：
  1.犯罪事實四所示（即附表七）被告曾錦明販賣甲基安非他命
    部分：
    訊據被告曾錦明固坦承有於上開時、地與廖議正通話，嗣與
    廖議正見面，並交付廖議正毒品及向廖議正收取1 千元等事
    實，惟矢口否認販賣甲基安非他命予廖議正之犯行，並辯稱
    ：伊之前曾向廖議正購買甲基安非他命供給施用，99年9 月
    2 日廖議正打電會給伊，說要出41給廖議正，伊告訴廖議正
    只有施用剩下約1 千元的量，看廖議正要不要來拿，伊認為
    是退貨給廖議正，沒有營利意圖云云，經查：
  (1)被告曾錦明持用如附表十二編號16所示之行動電話門號，於
    附表七所示之時間與證人廖議正聯繫等情，為被告曾錦明所
    不否認，並據證人廖議正於100 年1 月27日、3 月15日偵查
    中、100 年6 月30日本院審理時具證明確（見他字卷(二)第23
    9 頁；偵卷(一)第152 頁；本院100 年度訴字第244 號卷卷三
    第48頁反面），且有被告曾錦明持用如附表十二編號16所示
    之門號與廖議正持用之0000000000號行動電話，於犯罪事實
    四所示時間通話之通訊監察譯文（詳附表七）以及本院99年
    度聲監字第467 號監察書暨電話附表、如附表十二編號16所
    示行動電話門號之申登人資料查詢結果各1 份（見偵卷(三)第
    41至42頁；本院100 年訴字第244 號卷卷一第293 頁；本院
    100 年訴字第244 號卷卷二第82頁）及扣案之銀色SONY-ERI
    CSSON 行動電話1 支（含門號0000000000號SIM 卡1 張）在
    卷可稽，堪認屬實。
  (2)此部分之交易過程，業據證人廖議正於100 年1 月27日、3
    月15日偵查中及本院100 年6 月30日審理時具結證述：伊是
    透過上手潘榮文認識曾錦明，知道曾錦明有施用甲基安非他
    命；附表七所示99年9 月2 日之通訊監察譯文，係伊要向曾
    錦明購買甲基安非他命，當時是伊問曾錦明那裡有沒有毒品
    ，本來伊要買4 分之1 錢（即0.6 公克）的量，但曾錦明說
    只剩下1 千元的量，伊就說1 千元就賣給伊，「處理一張」
    就是1 千元的意思，伊說「出一個『41』給我」，就是指1
    分之一錢、0.6 公克，伊說「我人在湖本」，湖本是在林內
    鄉；伊與曾錦明通話時沒有聽到曾錦明問別人有沒有甲基安
    非他命，就是曾錦明告訴伊剩1 千元；最後在曾錦明林內鄉
    林中村住處附近之曾錦明友人住處，以一手交錢，一手交貨
    方式交易；當天是因為有人在林內要跟伊買甲基安非他命，
    伊想要快一點拿到毒品，不想再跑斗六比較遠，就是打電話
    問人，先問在交易地點附近的人，所以才會問曾錦明；印象
    中99年9 月2 日之前沒有賣過4 分之1 錢的甲基安非他命給
    曾錦明等語（見他字卷(一)第208 、239 、240 、242 頁；偵
    卷(一)第152 、154 頁；本院100 年度訴字第244 號卷卷三第
    49至52頁反面）綦詳，復觀諸上開附表七所示之通訊監察譯
    文，證人廖議正於99年9 月2 日20時24分許，先打電話向被
    告曾錦明確認可否「出一個『41』給我」、「『41』現金的
    」，也就是以此暗語詢問曾錦明可否向其購買4 分之1 錢的
    毒品，曾錦明回以「沒那麼多」、「差不多『1 千』而已」
    ，證人廖議正表示要購買後，被告曾錦明再次提醒證人廖議
    正「我如果沒有看到現金，我就走了喔。」證人廖議正復於
    同日20時40分打電話給被告曾錦明，詢問被告曾錦明所在位
    置，被告曾錦明即回以「加油站這」，並引導證人廖議正至
    交易地點，與一般毒品交易退貨狀況，係購毒者認為此次交
    易有問題，主動向販毒者提出要將購得之毒品退還，請賣家
    將錢歸還等情節不符，足見被告曾錦明本意係欲將屬於自己
    所有之甲基安非他命，以1 千元賣給證人廖議正，是被告曾
    錦明辯稱：是將之前向廖議正買的4 分之1 錢甲基安非他命
    ，退貨1 千元給廖議正，不是賣給廖議正等語，係事後諉責
    之詞，自不足採。至證人廖議正於附表七所示通話時間，第
    一通通話時證人廖議正表示人在林內鄉「湖本」，基地臺位
    置顯示其是在雲林縣虎尾鎮，第二通通話時，基地臺位置顯
    示證人廖議正是在雲林縣林內鄉，參以前揭證人廖議正之證
    詞，應係證人廖議正已經與下游約在雲林縣林內鄉，不想從
    雲林縣虎尾鎮繞路至斗六市向其他人取得毒品，再到林內鄉
    ，而想跟在林內鄉附近的被告曾錦明購得毒品，強烈希望與
    被告曾錦明完成交易，才會強調自己人在林內鄉，很快就會
    到被告曾錦明住處附近可以在交易地點等候，不要拒絕交易
    ，衡情，並無不合之處，證人廖議正之證詞，自可採信。
  (3)按販賣毒品之所謂販賣行為，係行為人基於營利之目的，而
    販入或賣出毒品而言。販賣毒品者，其主觀上須有營利之意
    圖，且客觀上有販賣之行為，即足構成，至於實際上是否已
    經獲利，則非所問，最高法院93年度臺上字第1651號判決要
    旨參照。而販賣甲基安非他命係違法行為，非可公然為之，
    且有其獨特之販售通路及管道，復無公定價格，容易增減分
    裝之份量，亦常加入非毒品成分以稀釋純度，而每次買賣之
    價量，可能隨時依雙方關係深淺、資力、需求量及對行情之
    認知、來源是否充裕、查緝鬆嚴、購買者被查獲時供述購買
    對象之可能風險評估等，而異其標準，非可一概而論。查本
    案證人廖議正證述向被告曾錦明以一手交錢、一手交貨方式
    購買甲基安非他命等情明確，被告曾錦明既不承認其有販賣
    第二級毒品之犯行，本院自無從查得販入上開甲基安非他命
    之真正價格，及其是否因非法販賣甲基安非他命予上開證人
    廖議正而獲得具體利潤之金額。惟觀之被告廖議正與被告曾
    錦明為「有償」交易，而販賣行為在通常情形下，仍以牟取
    利益為其活動之主要誘因與目的，而毒品之非法交易向為政
    府查禁森嚴之行為，若非有利可圖，絕無甘冒被查緝重罰之
    高度風險，而單純代無深切交情之人購買毒品之理。復參證
    人廖議正證述：被告曾錦明確實向其收取1 千元之購毒款項
    等語，被告曾錦明並於通話中交代證人廖議正「沒有看到現
    金，我就走了。」顯見被告曾錦明販賣甲基安非他命，應有
    獲利，其主觀上出於營利之意圖，已可認定。
  2.犯罪事實五、(一)所示（即附表九）被告陳清誼販賣甲基安非
    他命部分：
  (1)訊之被告陳清誼對於犯罪事實五、(一)1.至7.所載販賣甲基安
    非他命予廖議正3 次、彭順利4 次及犯罪事實五、(一)8.所載
    販賣甲基安非他命予林進忠未遂1 次等事實，於偵查中及本
    院審理時均坦承不諱，就犯罪事實五、(一)1.至7.部分，核與
    證人廖議正於100 年1 月27日警詢時指述、偵查中具結證述
    ，證人彭順利於100 年2 月14日警詢時指陳、100 年2 月14
    日、2 月16日偵查中具結證陳等情節大致相符（見他字卷(一)
    第184 頁、第187 、188 、190 頁、第202 至204 頁；他字
    卷(二)第39、40、42、44、45頁、第53至55頁、第57、第142
    至144 頁）；就犯罪事實五、(一)8.部分，核與證人林進忠於
    本院審理時具結證稱：99年9 月11日，有持用0000000000號
    行動電話與陳清誼持用之0000000000號行動電話聯繫，本來
    是向陳清誼拿甲基安非他命，陳清誼說要4,500 元，伊身上
    只有3 千元，因為陳清誼出的價錢太高，也不願意降價，最
    後沒有交易成功；之前向陳清誼購買都是差不多3,500 元或
    4 千元，陳清誼這次開價4,500 元太高了，也不能賒欠，兩
    人才沒有成交；100 年1 月27日在警詢說有成交，應該是記
    錯次數了，之前可以先欠著，這次價錢太高，真的沒有辦法
    等語相符（見本院100 年度訴字第244 號卷卷三第6 至7 頁
    ）；此外，有證人廖議正、彭順利、林進忠之指認犯罪嫌疑
    人紀錄表1 份（見他字卷(一)第148 至151 頁、第193 至196
    頁；他字卷(二)第47至50頁）附卷可憑，復有被告陳清誼持用
    如附表十二編號17所示之門號與廖議正持用之0000000000號
    行動電話、彭順利持用之0000000000號行動電話、蔡麗娟持
    用之0000000000號行動電話、林進忠持用之0000000000號行
    動電話，於犯罪事實五、(一)所示時間通話之通訊監察譯文、
    本院99年度聲監字第415 號、99年度聲監續字第358 號、第
    412 號監察書暨電話附表、如附表十二編號17所示行動電話
    門號之申登人資料查詢結果各1 份（見本院100 年訴字第24
    4 號卷卷一第288 頁；本院100 年訴字第244 號卷卷二第87
    頁反面、第88、90頁；偵卷(三)第35至40頁）及扣案之G-PLUS
    行動電話1 支（不含SIM 卡）在卷可佐；至證人林進忠雖於
    警詢指稱及偵查中具結證述稱99年9 月12日與被告陳清誼有
    交易成功等語，然對照被告陳清誼與證人林進忠於前一日即
    （99年9 月11日）及9 月12日之通訊監察譯文（詳如附表九
    編號8 ），99年9 月12日兩人係僅就購買半錢之甲基安非他
    命價錢，以傳送簡訊方式進行討論，並沒有進一步提到交易
    地點，且曾有他次討論甲基安非他命之交易事宜，是認證人
    林進忠於本院審理時之證詞較為可採。據上，堪認被告陳清
    誼前揭自白，與事實相符，自可採為認定被告陳清誼犯罪之
    證據。
  (2)就犯罪事實五、(一)2.（即附表九編號2 ）部分，有關交易之
    金額，證人廖議正雖曾於前揭偵查中證稱：此次係請陳清誼
    拿5 百元甲基安非他命給伊，5 百元沒有給陳清誼等語，經
    檢察官訊問為何與警詢所述不大一致後，改證稱：此次應係
    向陳清誼購買1 千元之甲基安非他命，一手交錢一手交貨，
    剛才應該是跟後面一通的電話搞混了等語（見他字卷(一)第20
    3 頁），被告陳清誼則於本院100 年6 月28日審理時供稱：
    電話裡說「一張」，但去到交易地點即雲林縣林內鄉人稱「
    壯元城」的地方，也就是綽號「阿順」之彭順利住處附近，
    因伊只剩下5 百元的量，後來是以5 百元與廖議正交易等語
    （見本院100 年訴字第244 號卷卷三第10頁），因證人廖議
    正記憶模糊，依有疑則有利於被告之原則，認定此次被告陳
    清誼與證人廖議正之交易金額為5 百元，另就此次之交易地
    點，參酌通訊監察譯文內容，被告陳清誼係告知證人廖議正
    「你還阿順這裡拿」，證人廖議正則回以「狀元城這」，被
    告陳清誼再回以「我知」，應認此次被告陳清誼與證人廖議
    正之交易地點在雲林縣林內鄉狀元城即彭順利住處附近；就
    犯罪事實五、(一)3.（即附表九編號3 ）部分，證人廖議正於
    前揭偵查中證稱：（問：你在簡訊中跟陳清誼講出個41認我
    轉現金是何意？）就是伊將0.5 公克的甲基安非他命轉手給
    他人，獲得現金3,500 元，再回帳2,500 元給陳清誼，伊可
    以賺取1 千元等語（見他字卷(一)第204 頁），被告陳清誼曾
    於警詢時供稱：廖議正將0.2 公克的甲基安非他命拿走，尚
    賒欠伊1 千元等語（見他字卷(二)第73頁），嗣於本院審理時
    供稱：伊此次賣給廖議正2,500 元約0.6 公克的甲基安非他
    命，廖議正先將毒品拿走，陸陸續續有拿錢過來，拿不到2,
    500 元，但最後尚積欠多少不記得了等語（見本院100 年訴
    字第244 號卷卷三第10頁及反面），因證人廖議正及被告陳
    清誼就確實之交易金額均記憶模糊，參酌前揭通詢監察譯文
    內容，兩人談妥之交易數量，以及有疑唯有利被告認定之原
    則，應認此次被告陳清誼係販賣0.5 公克之甲基安非他命（
    價值2,500 元）予證人廖議正，證人廖議正僅交付現金1 千
    元予被告陳清誼，尚賒欠1,500 元；就犯罪事實五、(一)5.（
    即附表九編號5 ）部分，證人彭順利於前揭警詢、偵查中均
    證稱此次交易金額為1 千元，被告陳清誼亦於警詢、偵查、
    本院審理時指稱：這次是由伊女友蔡麗娟將1 千元轉交給伊
    ，通話中彭順利提到「打麻將1 千」就是指要購買1 千元之
    甲基安非他命等語，是認起訴書所載此次交易金額為2 千元
    應係誤繕，均附此敘明。
  (3)按販賣毒品之所謂販賣行為，係行為人基於營利之目的，而
    販入或賣出毒品而言。販賣毒品者，其主觀上須有營利之意
    圖，且客觀上有販賣之行為，即足構成，至於實際上是否已
    經獲利，則非所問，已如前述。被告陳清誼於本院審理時供
    稱：係為賺取甲基安非他命供己施用，而販賣甲基安非他命
    予廖議正、彭順利；另99年9 月12日那次，在簡訊裡只是談
    到林進忠要向伊購買半錢（約1.75公克）甲基安非他命，價
    錢為4,500 元，但林進忠最後沒有拿錢過來買甲基安非他命
    ，兩人未交易成功等語（見本院100 年訴字第244 號卷卷三
    第13頁、第15頁反面），是就犯罪事實五、(一)1.至7.部分，
    足見被告陳清誼本身有施用甲基安非他命之習慣，為圖賺取
    甲基安非他命施用之利益，而以毒品數量進多出少之方式，
    將購得之甲基安非他命販賣予廖議正、彭順利，從中拿取少
    許甲基安非他命施用，獲得節省購毒費用支出，作為販賣毒
    品之利益；就犯罪事實五、(一)8.部分，被告陳清誼與林進忠
    電話聯繫買賣甲基安非他命交易事宜，亦係為從中賺取施用
    的量，其主觀上確實均係出於意圖營利而販賣甲基安非他命
    無誤。
  3.犯罪事實五、(二)所示（即附表十）被告陳清誼轉讓禁藥部分
    ：
    訊據被告陳清誼對於犯罪事實五、(二)所載轉讓甲基安非他命
    予彭順利1 次之事實，於偵查中及本院審理時均坦承不諱，
    核與證人彭順利於100 年2 月14日、2 月16日偵查中具結證
    述等情節相符（見他字卷(二)第55、57頁、第142 至144 頁）
    ，並有證人彭順利之指認犯罪嫌疑人紀錄表1 份（見他字卷
    (二)第47至50頁）在卷可稽，復有被告陳清誼持用如附表十二
    編號17所示之門號與彭順利持用之0000000000號行動電話，
    於犯罪事實五、(二)所示時間通話之通訊監察譯文、本院99年
    度聲監續字第358 號監察書暨電話附表、如附表十二編號17
    所示行動電話門號之申登人資料查詢結果各1 份（見本院10
    0 年訴字第244 號卷卷一第288 頁；本院100 年訴字第244
    號卷卷二第89頁反面；偵卷(三)第37至38頁）及扣案之G-PLUS
    行動電話1 支在卷可稽，足認被告陳清誼前揭自白，核與事
    實相符，應可採信。
  4.犯罪事實六所示（即附表十一）被告鄭憲暐販賣甲基安非他
    命部分：
  (1)訊據被告鄭憲暐對於犯罪事實六所載販賣甲基安非他命予廖
    議正8 次之事實，業於本院審判時均坦承不諱，被告鄭憲暐
    並供稱：係為賺取甲基安非他命供己施用，而販賣甲基安非
    他命予廖議正等語（見本院100 年訴字第244 號卷卷三第66
    頁反面、第67頁、第68頁及反面、第69頁），核與證人廖議
    正於100 年2 月22日警詢時指述、100 年2 月22日、3 月15
    日、3 月18日偵查中具結證述等情節大致相符（見偵卷(一)第
    91頁、第96至98頁、第102 至106 頁、第119 至123 頁、第
    128 頁、第148 至150 頁、第154 頁；100 年度偵字第1321
    號卷，下稱偵卷(二)，第120 、121 頁），並有證人廖議正之
    指認犯罪嫌疑人紀錄表1 份（見偵卷(一)第110 至113 頁）附
    卷足稽，復有被告鄭憲暐所持用如附表十二編號18至20所示
    之門號與廖議正持用之0000000000號行動電話，於犯罪事實
    六所示時間通話之通訊監察譯文、本院99年度聲監字第467
    號、99年度聲監續字第414 號監察書暨電話附表及如附表十
    二編號18至20所示行動電話門號之申登人資料查詢結果各1
    份（見本院100 年訴字第244 號卷卷一第291 至293 頁；本
    院100 年訴字第244 號卷卷二第82至87頁；偵卷(三)第41至42
    頁、第44至45頁）在卷可佐，足認被告鄭憲暐前揭自白，與
    事實相符，應堪採信。
  (2)至就犯罪事實六、(五)（即附表十一編號5 ）部分，證人廖議
    正曾於前揭警詢、偵查中證稱：此次係向鄭憲暐購買1 千元
    之甲基安非他命，後來因伊只賣出5 百元，故僅回帳5 百元
    給鄭憲暐，剩餘5 百元之甲基安非他命有還給鄭憲暐等語，
    被告鄭憲暐則於本院100 年6 月30日審理時供稱：這次是廖
    議正說古坑有人要買1 千元，伊說好，但廖議正將1 千元甲
    基安非他命拿去以後，後來說「處理伍佰而已」，就是只收
    到5 百元，伊就告訴廖議正「東西給我拿回來」，意思是如
    果只有5 百元，伊就不要了，將錢退給對方，1 千元的甲基
    安非他命拿回來給伊，最後廖議正沒有把錢拿給伊，也沒有
    退還甲基安非他命給伊，尚賒欠伊1 千元等語（見本院100
    年度訴字第244 號卷卷三第68頁），依有疑則有利於被告之
    原則，是認定此次被告鄭憲暐販賣係以賒帳方式販賣1 千元
    之甲基安非他命予證人廖議正；就犯罪事實六、(七)（即附表
    十一編號7 ）部分，證人廖議正曾於前揭警詢時證稱：此次
    交易購買1 包1 千元及1 包5 百元等語，又於前揭偵查中改
    證稱：此次交易購買1 包1,500 元及1 包5 百元等語，對照
    上開通訊監察譯文，證人廖議正於前一通電話中先提及「1
    個是『1 千底的』，1 個是『5 百』。」嗣於後一通則提及
    「現在是1 個打『1 千五』，1 個打『5 百』。」被告鄭憲
    暐則於本院審理時供稱：此次交易金額一共1,500 元或2 千
    元，伊忘記了等語，是究竟此次證人交易金額多少，縱使提
    示上開譯文，證人廖議正與被告鄭憲暐，均記憶不清，依有
    疑則有利於被告之原則，是認定此次被告鄭憲暐係販賣1 包
    1 千元及1 包5 百元之甲基安非他命予證人廖議正；就犯罪
    事實六、(八)（即附表十一編號8 ）部分，證人廖議正於前揭
    警詢時、偵查中證稱：此次向鄭憲暐購買1 包1 千元之甲基
    安非他命，有交易成功，另外伊要購買之5 百元甲基安非他
    命，沒有交易成功，因為伊的下游欲以易付卡購買5 百元之
    甲基安非他命，鄭憲暐說不要等語，被告鄭憲暐則於本院審
    理時供稱：這次是賣給廖議正5 百元之甲基安非他命，有跟
    廖議正拿到現金5 百元，一般伊向其他人收1 張SIM 卡是1
    千元，所以應該是廖議正說要用SIM 卡換1 千元之甲基安非
    他命，但伊不要，而沒有交易成功等語（見本院100 年度訴
    字第244 號卷卷三第69頁），依有疑則有利於被告之原則，
    是認定此次被告鄭憲暐係販賣1 包5 百元之甲基安非他命予
    證人廖議正，均附此敘明。
  (3)被告鄭憲暐於本院審理時供稱：販賣甲基安非他命予廖議正
    ，係為賺取甲基安非他命供己施用等語，已如前述，是被告
    鄭憲暐本身有施用甲基安非他命之習慣，為圖賺取甲基安非
    他命施用之利益，而以毒品數量進多出少之方式，將購得之
    甲基安非他命販賣予廖議正，從中拿取少許甲基安非他命施
    用，獲得節省購毒費用支出，作為販賣毒品之利益，其主觀
    上確實係出於意圖營利而販賣甲基安非他命甚明。
  5.綜上，上開被告曾錦明販賣甲基安非他命1 次、被告陳清誼
    販賣甲基安非他命7 次、販賣甲基安非他命未遂1 次、鄭憲
    暐販賣甲基安非他命8 次及被告陳清誼轉讓甲基安非他命之
    犯行，均事證明確，足以認定，應依法論科。
二、論罪科刑之理由：
  (一)按「安非他命」、「甲基安非他命」均係屬毒品危害防制條
    例第2 條第2 項第2 款所列之第二級毒品，二者雖多為硫酸
    鹽或鹽酸鹽，可溶於水，為白色、略帶苦味之結晶，但使用
    劑量及致死劑量，仍屬有別，且目前國內發現者都為甲基安
    非他命的鹽酸鹽，國內緝獲之安非他命藥物，多為甲基安非
    他命，有行政院衛生署管制藥品管理局93年02月09日管宣字
    第0930001092號函、93年12月22日管宣字第0930012251號函
    闡述甚詳，可見安非他命與甲基安非他命，係毒性有差別之
    第二級毒品（最高法院97年度臺上字第4536號判決同此見解
    ）；又安非他命在國內取得不易，施用情形較少，實務上尿
    液檢驗結果係甲基安非他命陽性反應者佔大部分等情，業經
    法務部調查局93年05月04日調科壹字第09362413980 號函述
    明綦詳，且一般施用毒品者並不知「安非他命」、「甲基安
    非他命」之區別，故應認本案相關卷證資料慣稱之「安非他
    命」，實際上係「甲基安非他命」。
  (二)甲基安非他命係毒品危害防制條例第2 條第2 項第2 款所列
    管之第二級毒品，依法不得販賣、持有、轉讓，亦為藥事法
    第22條第1 項第1 款所規定之禁藥（即藥事法第22條第1 項
    第1 款所稱之「經中央衛生主管機關明令公告禁止製造、調
    劑、輸入、輸出、販賣或陳列之毒害藥品」）。又明知為禁
    藥而轉讓者，藥事法第83條定有處罰明文。故行為人明知為
    禁藥即安非他命而轉讓予他人者，其轉讓行為同時該當於毒
    品危害防制條例第8 條第2 項之轉讓毒品罪及藥事法第83條
    之轉讓禁藥罪，屬於法條競合，依重法優於輕法、後法優於
    前法等法理，應擇一處斷。而毒品危害防制條例第8 條第2
    項轉讓第二級毒品罪之法定本刑為6 月以上5 年以下有期徒
    刑，得併科70萬元以下罰金。另藥事法第83條第1 項轉讓禁
    藥罪之法定本刑為7 年以下有期徒刑，得併科500 萬元以下
    罰金。是轉讓第二級毒品，除轉讓達一定數量（淨重10公克
    以上），或成年人對18歲以上之未成年人為轉讓行為，分別
    依毒品危害防制條例第8 條第6 項、第9 條規定加重其刑至
    2 分之1 外，均應依藥事法第83條之規定處罰（最高法院10
    0 年度臺上字第647 號判決意旨參照）。查：被告陳清誼於
    犯罪事實五、(二)所示時、地，利用不知情之蔡麗娟轉讓甲基
    安非他命予彭順利，並無證據證明轉讓之數量達於淨重10公
    克以上，彭順利亦非18歲以上之未成年人，有其年籍資料附
    卷可參（見他字卷(二)第38頁），則被告陳清誼轉讓安非他命
    部分之行為，自應優先適用藥事法第83條第1 項規定處斷。
  (三)按販賣毒品之所謂販賣行為，係行為人基於營利之目的，而
    販入或賣出毒品而言。販賣毒品者，其主觀上須有營利之意
    圖，且客觀上有販賣之行為，即足構成販賣毒品罪，並不以
    販入之後復行賣出為構成要件，只須以營利為目的將毒品購
    入或將之賣出，有一於此，其犯罪即已完成；至於實際上是
    否已經獲利，則非所問（最高法院95年度臺上字第3574號、
    93年度臺上字第1651號、91年度臺上字第2048號判決意旨參
    照）。核被告潘榮文就犯罪事實二、(一)1.2.4.至12.及犯罪事
    實二、(二)，被告張秋雨就犯罪事實二、(二)，被告廖議正就犯
    罪事實三、(一)(二)(三)，被告張雪莉就犯罪事實三、(二)、被告黃
    葦庭就犯罪事實三、(二)(四)，被告林進忠就犯罪事實三、(三)(五)
    ，被告曾錦明就犯罪事實四，陳清誼就犯罪事實五、(一)1.至
    7.，被告鄭憲暐就犯罪事實六所為，均係犯毒品危害防制條
    例第4 條第2 項之販賣第二級毒品罪；被告潘榮文就犯罪事
    實二、(一)3.，陳清誼就犯罪事實五、(一)8.所為，均係犯毒品
    危害防制條例第4 條第6 項、第2 項之販賣第二級毒品未遂
    罪；被告陳清誼就犯罪事實五、(二)所為，係犯藥事法第83條
    第1 項之轉讓禁藥罪。被告潘榮文持有第二級毒品之低度行
    為，應為販賣第二級毒品、販賣第二級毒品未遂之高度行為
    所吸收；被告張秋雨、廖議正、張雪莉、黃葦庭、林進忠、
    曾錦明及鄭憲暐持有第二級毒品之低度行為，應為販賣第二
    級毒品之高度行為所吸收；被告陳清誼持有第二級毒品之低
    度行為，應為販賣第二級毒品、販賣第二級毒品未遂、轉讓
    禁藥之高度行為所吸收，均不另論罪。
  (四)被告潘榮文單獨、共同販賣第二級毒品共14次、單獨販賣第
    二級毒品未遂1 次之犯行；被告張秋雨共同販賣第二級毒品
    共3 次之犯行；被告廖議正單獨及共同販賣第二級毒品共8
    次之犯行；被告林進忠單獨及共同販賣第二級毒品共4 次之
    犯行；被告黃葦庭單獨及共同販賣第二級毒品共2 次之犯行
    ；被告陳清誼單獨販賣第二級毒品共7 次、單獨販賣第二級
    毒品未遂1 次、轉讓禁藥1 次之犯行；被告鄭憲暐單獨販賣
    第二級毒品共8 次之犯行，均犯意各別，行為獨立，應予分
    論併罰。就犯罪事實五、(一)5.及犯罪事實五、(二)部分，被告
    陳清誼係利用不知情之蔡麗娟所為，為間接正犯。被告潘榮
    文與張秋雨就犯罪事實二、(二)部分，被告廖議正、張雪莉與
    黃葦庭就犯罪事實三、(二)部分，被告廖議正與林進忠就犯罪
    事實三、(三)，各有犯意聯絡及行為分擔，為共同正犯。被告
    潘榮文就犯罪事實二、(一)3.部分，被告陳清誼就犯罪事實五
    、(一)8.部分，已著手於販賣第二級毒品甲基安非他命犯行之
    實行而不遂，為未遂犯，爰依刑法第25條第2 項規定減輕其
    刑；原起訴意旨認被告潘榮文、陳清誼此部分，均係構成毒
    品危害防制條例第4 條第2 項之販賣甲基安非他命既遂罪，
    ，容有誤會，詳如前述，而販賣毒品既遂與未遂之基本構成
    要件均屬相同，故此部分無須變更起訴法條，附此敘明。
  (五)毒品危害防制條例第17條部分：
  1.上開條例第17條第1 項：
    按毒品危害防制條例第17條第1 項規定：「犯第4 條至第8
    條、第10條或第11條之罪，供出毒品來源，因而查獲其他正
    犯或共犯者，減輕或免除其刑。」所謂「供出毒品來源，因
    而查獲其他正犯或共犯者」，係指具體提供毒品來源之資訊
    ，使調查或偵查犯罪之公務員知悉而對之發動調查或偵查，
    並據以破獲即查獲其他正犯或共犯者而言（最高法院100 年
    度臺上字第1879號、99年度臺上字第1708號判決意旨參照）
    ；毒品危害防制條例第17條第1 項規定所稱「供出毒品來源
    ，因而查獲其他正犯或共犯者」，係指犯罪行為人供出毒品
    來源之對向性正犯，或與其具有共同正犯、共犯（教唆犯、
    幫助犯）關係之毒品由來之人的相關資料，諸如其前手或共
    同正犯、共犯之姓名、年籍、住居所或其他足資辨別之特徵
    等項，使調查或偵查犯罪之公務員得據以對之發動調查或偵
    查程序，並因此而確實查獲其人、其犯行者，始足該當。如
    僅有綽號而難以確定其特徵，或已死亡或通緝等在客觀上實
    已無從使調查或偵查機關人員為有效地調查或偵查作為，或
    並未因此而確實查獲被指認人之犯行者，均與上開之規定不
    合（最高法院99年度臺上字第5505號判決意旨參照）。經查
    ：被告廖議正所供稱之毒品上游「潘榮文」，被告林進忠所
    供稱之毒品上游「陳清誼」，其真實姓名及販賣第二級毒品
    之犯行係由雲林縣警察局報請雲林地檢署檢察官聲請通訊監
    察而得知並查獲，非由被告廖議正、林進忠所供出毒品來源
    而查獲，有雲林縣警察局100 年6 月20日雲警刑偵一字第10
    00019697號函暨偵查報告書1 份（本院100 年度訴字第244
    號卷二第171 頁至第180 頁），在卷可憑；另卷內並無被告
    張雪莉、張秋雨、黃葦庭、曾錦明供出毒品上游之資料，被
    告陳清誼則於100 年5 月2 日本院準備程序時表示：伊是在
    本案起訴移審時，才供出毒品來源為潘榮文，之前並沒有說
    等語（見本院100 年度訴字第244 號卷卷一第260 頁），自
    無與供出毒品來源之情；被告鄭憲暐於本院100 年3 月23日
    移審訊問程序時表示：伊有告訴警察毒品來源是「竹山阿忠
    」及「潘榮文」，但「阿忠」的電話在家裡電話簿，沒有辦
    法告訴檢警等語（見本院100 年度訴字第244 號卷卷一第90
    頁反面），惟潘榮文實係經為警報請雲林地檢署檢察官聲請
    通訊監察而得知並查獲，已如前述，亦無法單憑綽號「竹山
    阿忠」而查獲此人；被告潘榮文於警詢時表示：伊的毒品來
    源是「王明文」，但不知道王明文目前聯絡電話，伊執行觀
    察勒戒後，王明文的聯絡電話都不通了等語（見偵卷(二)第53
    頁），實無法據以確實查獲被指認人王明文之犯行，有王明
    文臺灣高等法院被告前案紀錄表附卷可稽，揆諸前揭說明，
    自均與破獲或查獲其他正犯或共犯者之情形有別，是本案被
    告潘榮文等人均無毒品危害防制條例第17條第1 項規定之適
    用。
  2.上開條例第17條第2 項：
    按毒品危害防制條例第17條第2 項規定：「犯第4 條至第8
    條之罪於偵查及審判中均自白者，減輕其刑。」係指犯上開
    各罪，須於偵查及審判中均自白者，始得減輕其刑。所謂自
    白，應係指肯定犯罪構成要件事實之陳述，雖另有阻違法
    、阻責任之辯解，亦屬無妨；又所謂在偵查中自白，係指
    被告對於自己所為已經構成犯罪要件之事實，在偵查中向有
    偵查犯罪職權之公務員坦白陳述而言；至於對阻卻責任或阻
    卻違法之事由，有所主張或辯解，乃辯護權之行使，仍不失
    為自白，但必須被告所陳述之事實，在實體法上以合於犯罪
    構成要件之形式，始足當之。若被告根本否認有犯罪構成要
    件之事實，或其雖陳述一部分犯罪構成要件事實，而否認其
    他重要犯罪構成要件事實，致不能認為其所陳述之事實已經
    合於犯罪構成要件之形式者，即與單純主張或辯解有阻卻責
    任或阻卻違法之事由有別，自難認其已經自白犯罪（最高法
    院93年度臺上字第6369號判決、100 年度臺上字第4676號判
    決意旨參照）。次按藥事法並無轉讓毒品者，於偵查及審判
    中自白應減輕其刑之特別規定，苟若依藥事法第83條第1 項
    規定論處罪刑，自無割裂適用毒品危害防制條例第17條第2
    項減輕其刑之餘地（最高法院100 年度臺上字第4733號判決
    意旨參照）。經查：
  被告潘榮文對於犯罪事實二、(一)1.2.4.至12.所示單獨販賣甲
    基安非他命、犯罪事實二、(一)3.所示單獨販賣甲基安非他命
    未遂及犯罪事實二、(二)所示共同販賣甲基安非他命部分，於
    偵訊時自白犯行，亦於本院審理時中自白犯行；被告廖議正
    對於犯罪事實三、(一)所示單獨販賣甲基安非他命、犯罪事實
    三、(二)(三)所示共同販賣甲基安非他命部分，於偵訊時自白犯
    行，亦於本院審理時中自白犯行；被告張雪莉對於犯罪事實
    三、(二)所示共同販賣甲基安非他命部分，於偵訊時自白犯行
    ，亦於本院審理時中自白犯行；被告黃葦庭犯罪事實三、(二)
    所示共同販賣甲基安非他命、犯罪事實三、(四)所示單獨販賣
    甲基安非他命部分，於偵訊時自白犯行，亦於本院審理時中
    自白犯行；被告林進忠對於犯罪事實三、(三)所示共同販賣甲
    基安非他命、犯罪事實三、(五)所示單獨販賣甲基安非他命部
    分，於偵訊時自白犯行，亦於本院審理時中自白犯行；被告
    陳清誼對於犯罪事實五、(一)1.至7.單獨販賣甲基安非他命、
    犯罪事實五、(一)8.單獨販賣甲基安非他命未遂部分，於警偵
    訊時自白犯行，亦於本院審理時中自白犯行；被告鄭憲暐對
    於犯罪事實六、(五)所示單獨販賣甲基安非他命部分，於偵訊
    時自白犯行（見偵卷(二)第97頁），亦於本院審理時中自白犯
    行，均符合毒品危害防制條例第17條第2 項之規定，應依該
    規定，減輕其刑。
  就犯罪事實二、(二)部分，被告張秋雨於偵查及審理中僅承認
    於案發時、地分別依被告潘榮文之交代而交付某物予廖議正
    、陳庸祥、詹健源之情，否認有如起訴書所載向陳庸祥、詹
    健源收錢等情；就犯罪事實四部分，被告曾錦明於偵查及審
    理中僅承認於案發時、地交付甲基安非他命1 包予廖議正，
    並向廖議正收取1 千元之情，辯稱僅係退貨與廖議正，且被
    告張秋雨、曾錦明均矢口否認有意圖營利販賣第二級毒品犯
    行，觀其等之陳述，均與販賣之買賣雙方為對立行為者迥異
    ，顯非有關販賣毒品構成要件之承認，自非自白犯行。
  就犯罪事實六、(一)至(四)及(六)至(八)（即附表十一編號1 至4 及
    編號6 至8 ）部分，被告鄭憲暐固於本院審理時坦承全部犯
    行，惟被告鄭憲暐於警詢、偵查中，乃至本院聲羈庭接受訊
    問時，對於此部分之犯罪事實，僅坦承部分有與廖議正通話
    ，但均否認有交付毒品並收取金錢，分別辯稱：「沒有交易
    成功」、「是廖議正要跟伊借錢」、「沒有販賣毒品給廖議
    正」、「沒有交付甲基安非他命給廖議正」、「沒有甲基安
    非他命給廖議正」、「沒有交易成功，算沒有販賣甲基安非
    他命給不特定人吧」、「有到現場與廖議正見面，但廖議正
    沒有拿錢給伊，最後沒有交付甲基安非他命給廖議正」等語
    （見偵卷(二)第89、91、96、99、105 、114 、115 頁；本院
    100 年度聲羈字第72號卷，第7 頁反面及第8 頁），觀其陳
    述，否認與證人廖議正間實際交易毒品、收取金錢之重要犯
    罪構成要件事實，參酌上開最高法院判決意旨，難認其已經
    就此部分犯行自白犯罪，自無法依據毒品危害防制條例第17
    條第2 項之規定減輕其刑。
  就犯罪事實五、(二)被告陳清誼轉讓安非他命部分，既係論以
    藥事法第83條第1 項轉讓禁藥罪，有如上述，雖被告陳清誼
    於偵查及審判中均自白此部分之犯罪，但藥事法並無轉讓禁
    藥，於偵查及審判中自白，應減輕其刑之規定，自無割裂適
    用毒品危害防制條例第17條第2 項規定之餘地。
  (六)刑法第59條部分：
    按犯罪之情狀顯可憫恕，認科以最低度刑仍嫌過重者，得酌
    量減輕其刑，刑法第59條定有明文。考其立法理由：科刑時
    原即應依刑法第57條規定審酌一切情狀，尤應注意該條各款
    所列事項，以為量刑標準，本條所謂「犯罪之情狀可憫恕」
    ，自係指裁判者審酌第57條各款所列事項以及其他一切與犯
    罪有關之情狀之結果，認其犯罪足堪憫恕者而言，即必於審
    酌一切之犯罪情狀，在客觀上顯然足以引起一般同情，認為
    縱予宣告法定最低刑度猶嫌過重者，始有其適用（參見最高
    法院38年臺上字第16號、45年臺上字第1165號、51年臺上字
    第899 號判例）。又刑法第59條所規定之酌量減輕其刑，係
    裁判上之減輕，必以犯罪之情狀可憫恕，認為宣告法定最低
    度之刑猶嫌過重者，始有其適用。如別有法定減輕之事由，
    應先依法定減輕事由減輕其刑後，猶嫌過重時，始得為之；
    若有2 種以上法定減輕事由，仍應先依法定減輕事由遞減其
    刑後，猶嫌過重時，始得再依刑法第59條規定酌減其刑（最
    高法院88年度臺上字第1862號判決酌參）。經查：
  1.被告張秋雨販賣甲基安非他命予廖議正、陳庸祥、詹健源各
    1 次，被告張雪莉販賣甲基安非他命予林志勇1 次，被告曾
    錦明販賣甲基安非他命予廖議正1 次，固戕害他人之身心，
    然觀諸其等販賣甲基安非他命之次數不多、數量非鉅，被告
    張秋雨、張雪莉係分別與男友即被告潘榮文、廖議正共同販
    賣，主要均由被告潘榮文、廖議正取得販毒價金，被告曾錦
    明所得1 千元，較之一般大盤或中盤毒梟販賣數量眾多，動
    輒數百萬、千萬元之暴利所生危害情形顯有不同，被告張秋
    雨、張雪莉、曾錦明之犯罪情節尚非嚴重，且被告張雪莉縱
    依毒品危害防制條例第17條第2 項減輕其刑，處以最低刑度
    ，仍不免過苛，且無從與前開毒梟之惡行有所區隔，是其犯
    罪情狀在客觀上足以引起一般人之同情，而有情輕法重之虞
    ，爰依刑法第59條規定，就被告張秋雨犯罪事實二、(二)、被
    告張雪莉犯罪事實三、(二)部分及被告曾錦明犯罪事實四，違
    反毒品危害防制條例第4 條第2 項部分各減輕其刑。
  2.被告林進忠之辯護人為其主張：被告林進忠家庭經濟狀況不
    佳，有2 名未成年子女，妻子有孕在身（業已生產），本案
    販毒獲益不多，請依刑法第59條減輕其刑等語，公訴人則對
    被告黃葦庭求處依據刑法第59條減輕其刑。然鑑於國內毒品
    甲基安非他命泛濫，因販毒者供應毒品予施用者，危害他人
    身心健康，並導致嚴重危害社會安寧秩序，政府乃立法嚴禁
    販賣毒品，且以高度刑罰來遏止毒品氾濫問題，故本院酌以
    刑法第57條各款所列事項以及其他一切與犯罪有關之情狀後
    ，認為被告林進忠、黃葦庭不思以正常管道賺取金錢，以販
    賣第二級毒品賺取利益，而被告林進忠除單獨販賣甲基安非
    他命之外，並提供甲基安非他命與被告廖議正共同販賣與予
    綽號「阿郎」之人，被告黃葦庭除單獨販賣甲基安非他命之
    外，亦共同參與被告廖議正販賣甲基安非他命予林志勇之犯
    行，以販賣第二級毒品法定本刑為7 年以上有期徒刑觀之，
    被告林進忠、黃葦庭犯罪當時並無特殊之原因與環境，又就
    其等所涉之犯行均於偵審中自白，已依毒品危害防制條例第
    17條第2 項規定減輕其刑，如此被告林進忠、黃葦庭所犯毒
    品危害防制條例第4 條第2 項之各罪，即無情輕法重、顯可
    憫恕及縱使量處法定最低刑度之刑仍嫌過重之情形，均無適
    用刑法第59條規定酌減其刑之必要。
  (七)被告廖議正、曾錦明有如事實欄所記載之前科紀錄，此有臺
    灣高等法院被告前案紀錄表各1 份可明，是其等於有期徒刑
    執行完畢後5 年內故意再犯本案有期徒刑以上之罪，均累犯
    ，應依刑法第47條第1 項之規定分別加重其刑（所犯販賣第
    二級毒品罪之法定刑為「無期徒刑」部分，依法均不得加重
    ）。
  (八)以上，就被告潘榮文犯罪事實二、(一)3.，被告張雪莉部分及
    被告陳清誼犯罪事實五、(一)8.部分，依法遞減輕之；就被告
    廖議正、曾錦明部分，就法定刑為有期徒刑部分，應依法先
    加重後減輕其刑。
  (九)爰審酌被告廖議正、曾錦明有犯罪事實欄所載之前科紀錄，
    素行非佳，被告潘榮文、黃葦庭、鄭憲暐有經觀察勒戒之紀
    錄，被告黃葦庭有施用毒品，被告張秋雨有公共危險，被告
    陳清誼有公共危險，被告鄭憲暐有贓物、過失致死違反槍砲
    彈藥刀械管制條例遭判刑未構成累犯之前科紀錄，被告張雪
    莉、林進忠並無前科之素行，此有臺灣高等法院被告前案紀
    錄表9 份在卷可參。被告潘榮文、廖議正、黃葦庭、曾錦明
    、鄭憲暐均有施用毒品之惡習，被告張秋雨、張雪莉、陳清
    誼、林進忠為具有一般事理能力之人，均當知毒品對人身心
    戕害之嚴重性，竟不思努力工作賺取正當酬勞，藉流毒他人
    牟取利益；衡以被告潘榮文、廖議正、張雪莉、黃葦庭、林
    進忠、陳清誼、鄭憲暐犯後均坦承犯行，被告潘榮文、廖議
    正、張雪莉、黃葦庭、林進忠、陳清誼並於偵審中自白犯行
    ，態度良好；被告張秋雨、曾錦明犯後否認犯罪，態度非佳
    ；併參酌被告潘榮文單獨、共同販賣第二級毒品共14次，販
    毒所得5 萬元，販賣第二級毒品未遂1 次，被告張秋雨共同
    販賣第二級毒品共3 次，販毒所得8 千元，被告廖議正單獨
    及共同販賣第二級毒品共8 次，販毒所得12,800元，被告張
    雪莉共同販賣第二級毒品1 次，販毒所得1 千元，被告林進
    忠單獨及共同販賣第二級毒品共4 次，販毒所得6 千元，被
    告黃葦庭單獨及共同販賣第二級毒品共2 次，販毒所得2 千
    元，被告曾錦明單獨販賣第二級毒品1 次，販毒所得1 千元
    ，被告陳清誼單獨販賣第二級毒品共7 次，販毒所得8,500
    元，單獨販賣第二級毒品未遂1 次、轉讓禁藥1 次，被告鄭
    憲暐單獨販賣第三級毒品共8 次，販毒所得13,000元；被告
    張秋雨參與犯罪事實二、(二)，被告張雪莉、黃葦庭參與犯罪
    事實三、(三)之犯行情節與程度較輕，暨被告潘榮文羈押前開
    設歡唱100 卡拉OK之經濟狀況，家裡有父母、妻子、三名子
    女、媳婦及孫女，其中1 名未成年之家庭狀況；被告張秋雨
    車禍後無法工作，家裡有3 名成年子女，其中1 名已經結婚
    之家庭狀況；被告廖議正入監執行前從事鐵工，家裡有兄弟
    、同居女友張雪莉，與女友育有女友與前夫之子女及其等之
    子女，均需其扶養之家庭狀況；被告張雪莉家境不好，有4
    名子女需其照顧之家庭狀況；被告黃葦庭目前務農，離婚，
    家裡有父親及有1 名未成年子女之家庭狀況；被告林進忠目
    前擔任臨時工，經濟狀況不佳，家裡有父母、弟弟、妻子及
    3 名未成年子女，其中1 名甫於100 年9 月出生之家庭狀況
    ；被告曾錦明目前在林內焚化爐附近農地工作，家中有重度
    殘障瘖啞之母親；被告陳清誼目前沒有工作，家中有妻子與
    2 名未成年子女；被告鄭憲暐入前服刑前在砂石場工作，也
    與人合夥開設釣蝦場，離婚，家中有母親，2 名未成年子女
    均由前妻照顧之家庭狀況等一切切情狀，分別量處如附表一
    至附表十一「所犯罪名及處罰」欄所示之刑，並就被告潘榮
    文、張秋雨、廖議正、黃葦庭、林進忠、陳清誼、鄭憲暐分
    別定應執行之刑如主文所示，以示儆懲。至檢察官對潘榮文
    求處應執行有期徒刑25年，被告張秋雨求處應執行有期徒刑
    10年，被告廖議正求處應執行有期徒刑10年，被告陳清誼求
    處應執行有期徒刑15年、被告林進忠求處應執行有期徒刑6
    年、被告曾錦明求處有期徒刑8 年及被告鄭憲暐求處應執行
    有期徒刑15年，經本院審酌上開各情，均認為尚嫌過重；對
    於被告黃葦庭求處應執行有期徒刑2 年6 月，本院審酌上開
    情況，認為尚嫌過輕，均併此敘明。
  (十)被告張雪莉未曾因故意犯罪受有期徒刑以上刑之宣告，有臺
    灣高等法院被告前案紀錄表1 份附卷可佐，且於偵查及本院
    審理時均坦承犯行，顯具悔意，兼衡被告張雪莉除育有與已
    逝丈夫所生之2 名子女，與同居男友即同案被告廖議正亦育
    有2 名子女，最大者年紀未滿6 歲，有被告張雪莉之戶籍謄
    本附卷可參（見本院100 年度訴字第244 號卷卷一第235 頁
    ），同居男友廖議正目前在監執行，若入獄服刑，對4 名未
    成年子女的照護教養則須託付予打零工維生的雙親，對未成
    年子女的利益尚非妥適，衡以前揭被告張雪莉參與犯罪事實
    三、(二)（即附表四）與被告廖議正、黃葦庭共同販賣甲基安
    非他命1 次之情節，本院認為被告張雪莉經此偵審教訓，日
    後當知所警愓，信無再犯之虞，因認其所受上開刑之宣告，
    以暫不執行為適當，爰依刑法第74條第1 項第1 款規定，諭
    知被告緩刑3 年，以啟自新。另為促使被告張雪莉記取緩刑
    之教誨，認有課予被告張雪莉一定負擔之必要，於聽取被告
    張雪莉及其辯護人之意見，併依同法第74條第2 項第5 款之
    規定，命被告於緩刑期間內，向執行檢察官指定之政府機關
    、政府機構、行政法人、社區或其他符合公益目的之機構或
    團體，提供40小時之義務勞務，再依刑法第93條第1 項第2
    款規定，宣告緩刑期間付保護管束，由觀護人為適當督促，
    並發揮附條件緩刑制度之立意。至被告究應向何機關團體提
    供義務勞務，屬執行之問題，應由執行檢察官斟酌立法意旨
    、被告專才與各機關團體之需求妥為指定，併此陳明。
  (十一)沒收部分：
  1.販賣毒品所得部分：
  (1)按犯第4 條至第9 條之罪者，其供犯罪所用或因犯罪所得之
    財物，均沒收之，如全部或一部不能沒收時，追徵其價額或
    以其財產抵償之，毒品危害防制條例第19條第1 項定有明文
    。惟仍須以該物屬於犯人者為限，始得沒收之，最高法院93
    年度臺上字第5336號判決參照。再按共同正犯因相互間利用
    他人之行為，以遂行其犯意之實現，本於責任共同之原則，
    有關沒收部分，對於共犯間供犯罪所用之物，自均應為沒收
    之諭知；又共同正犯之犯罪所得，因係合併計算，為避免執
    行時發生重複沒收之情形，故各共同正犯之間係採連帶沒收
    主義，於裁判時僅諭知連帶沒收，不得就全體共同正犯之總
    所得，對各該共同正犯分別重複諭知沒收；又按販賣毒品所
    得之對價，不問其中何部分屬於成本，何部分屬於犯罪所得
    之財物，應均予沒收，最高法院91年度臺上字第5583號、95
    年臺上字第1781號判決及65年度第5 次刑庭庭推總會議決議
    亦可參照。
  (2)單獨販賣毒品所得部分：
  被告潘榮文就犯罪事實二、(一)單獨販賣甲基安非他命部分，
    販賣所得現金共計42,000元，均為犯罪所得，且為被告潘榮
    文所有；
  被告廖議正就犯罪事實三、(一)單獨販賣甲基安非他命部分，
    販賣所得現金共計7,300 元，均為犯罪所得，且為被告廖議
    正所有；
  被告黃葦庭就犯罪事實三、(四)單獨販賣甲基安非他命部分，
    販賣所得現金1 千元，為犯罪所得，且為被告黃葦庭所有；
  被告林進忠就犯罪事實三、(五)單獨販賣甲基安非他命部分，
    販賣所得現金共計1,500 元，均為犯罪所得，且為被告林進
    忠所有；
  被告曾錦明就犯罪事實四單獨販賣甲基安非他命部分，販賣
    所得現金計1 千元，為犯罪所得，且為被告曾錦明所有；
  被告陳清誼就犯罪事實五、(一)單獨販賣甲基安非他命部分，
    販賣所得現金共計8,500 元，均為犯罪所得，且為被告陳清
    誼所有；
  被告鄭憲暐就犯罪事實六單獨販賣甲基安非他命部分，販賣
    所得現金共計13,000元，均為犯罪所得，且為被告鄭憲暐所
    有；
    以上均應依毒品危害防制條例第19條第1 項規定，於上開被
    告等人各次販賣毒品罪分別沒收之（詳如附表一、附表三、
    附表五、附表七、附表八、附表九、附表十一所示），如全
    部或一部不能沒收時，均以其等之財產抵償之（金錢無從追
    徵其價額）。
  (3)共同販賣毒品所得部分：
  被告潘榮文、張秋雨就犯罪事實二、(二)共同販賣甲基安非他
    命部分，所得現金8 千元，均為犯罪所得，且為被告潘榮文
    、張秋雨所有；
  被告廖議正、張雪莉、黃葦庭就犯罪事實三、(二)共同販賣甲
    基安非他命部分，所得現金計1 千元，為犯罪所得，且為被
    告廖議正、張雪莉、黃葦庭所有；
  被告廖議正、林進忠就犯罪事實三、(三)共同販賣甲基安非他
    命部分，所得現金計4,500 元，為犯罪所得，且為被告廖議
    正、林進忠所有；
    以上均應依毒品危害防制條例第19條第1 項規定，於各次販
    賣毒品罪分別連帶追繳沒收之（詳如附表二、附表四、附表
    六所示），如全部或一部不能沒收時，均各以其等財產連帶
    抵償之（金錢無從追徵其價額）。
  2.扣案毒品及供販賣或持有毒品所用或犯罪預備之物：
  (1)按查獲之第一、二級毒品，不問屬於犯人與否，沒收銷燬之
    毒品危害防制條例第18條第1 項前段定有明文。次按共同正
    犯因相互間利用他人之行為，以遂行其犯意之實現，本於責
    任共同之原則，有關沒收部分，對於共犯間供犯罪所用之物
    ，自均應為沒收之諭知。查被告林進忠經扣案之甲基安非他
    命1 包（淨重0.4563公克、驗餘淨重0.4554公克），經鑑定
    結果，確實含甲基安非他命成分，有上開行政院衛生署草屯
    療養院鑑定書1 份（見本院100 年度訴字第244 號卷卷二第
    141 頁）在卷可憑，係第二級毒品，且係被告林進忠於前揭
    時、地意圖營利而販入，已如前述，應依毒品危害防制條例
    第18條第1 項前段之規定，於其犯罪事實三、(五)3.項下宣告
    沒收銷燬之。而上開甲基安非他命之外包裝，雖非屬違禁物
    ，但因直接與該毒品接觸，包裝與內含極微量之海洛因均已
    合而為一，無從完全析離，有法務部調查局93年3 月19日調
    科壹字第09300113060 號函可資參照，自應整體視為違禁物
    ，爰併依毒品危害防制條例第18條第1 項前段規定宣告沒收
    銷燬之。至因為鑑識而已耗損用罄之甲基安非他命，既已滅
    失而不復存在，毋庸併同諭知沒收，併此敘明。
  (2)扣案被告林進忠所有之電子磅秤1 臺、塑膠鏟管1 支及夾鏈
    袋1 包，其中電子磅秤是販賣甲基安非他命時秤重，塑膠鏟
    管及夾鏈袋則是用來分裝使用，業據被告林進忠自承在卷，
    已如前述，是上開扣案之電子磅秤1 臺、塑膠鏟管1 支，應
    屬供其單獨、共同販賣甲基安非他命所有之物，又尚未使用
    之扣案夾鏈袋1 包，則屬供其預備分裝販賣毒品甲基安非他
    命所用之物，均應依刑法第38條第1 項第2 款之規定，於被
    告林進忠單獨及被告林進忠、廖議正共同販賣甲基安非他命
    犯行項下（犯罪事實三、(三)(五)部分，宣告沒收之。
  (3)另扣案被告曾錦明所有之甲基安非他命1 包，玻璃球1 個、
    塑膠鏟管1 支，被告曾錦明供承均供其施用毒品所有在案，
    而無積極證據證明與本案被告曾錦明販賣甲基安非他命之犯
    行有關，自不併予宣告沒收。
  3.本案聯繫毒品交易之工具：
    按毒品危害防制條例第19條第1 項規定性質上係沒收之補充
    規定。其屬於本條所定沒收之標的，如得以直接沒收者，判
    決主文僅宣告沒收即可，不生「追徵其價額」或「以其財產
    抵償之」問題，須沒收之標的全部或一部不能沒收時，始生
    「追徵其價額」或「以其財產抵償之」選項問題。而「追徵
    其價額」或「以其財產抵償之」係屬兩種選項，分別係針對
    現行貨幣以外之其他財產與現行貨幣而言。又本規定所稱「
    追徵其價額」者，係指所沒收之物為金錢以外之其他財物而
    無法沒收時，因其實際價值不確定，應追徵其價額，使其繳
    納與原物相當之價額，並無以其財產抵償之問題。倘嗣後追
    徵其金錢價額，不得結果而須以其財產抵償者，要屬行政執
    行機關依強制執行之法律之執行問題，即無不能執行之情形
    ，自毋庸諭知「或以其財產抵償之」。如不能沒收之沒收標
    的為金錢時，因價值確定，判決主文直接宣告「以其財產抵
    償之」即可，不發生追徵價額之問題（最高法院99年度第5
    次刑事庭會議(二)參照）。經查：
  (1)就犯罪事實二、(一)1.9.部分，未扣案之門號0000000000號SI
    M 卡及所搭配之白色長江九六九山寨機A （詳附表十二編號
    1 ）；就犯罪事實二、(一)3.部分，未扣案之門號0000000000
    號SIM 卡（陳秋錦申請贈與被告潘榮文使用）及所搭配之白
    色長江九六九山寨機B （詳附表十二編號4 ）；就犯罪事實
    二、(一)5.部分，未扣案之門號0000000000號SIM 卡（黃葦庭
    申請贈與被告潘榮文使用）及所搭配之不詳廠牌紅色雙卡機
    （詳附表十二編號6 ）；就犯罪事實二、(一)6.11.12.部分，未
    扣案之門號0000000000號SIM 卡及所搭配之不詳廠牌綠色雙
    卡機（詳附表十二編號7 ）；就犯罪事實二、(一)7.部分，未
    扣案之門號0000000000號SIM 卡（黃葦庭申請贈與被告潘榮
    文使用）及所搭配之長江九六九雙卡山寨機（詳附表十二編
    號8 ），均為被告潘榮文所有，供其聯繫、販賣甲基安非他
    命所用之物，業據被告潘榮文供承在卷，又無證據證明業已
    滅失，自應依毒品危害防制條例第19條第1 項規定，於被告
    潘榮文上開販賣甲基安非他命犯行之罪刑項下併予諭知沒收
    ，如全部或一部不能沒收時，追徵其價額。另就犯罪事實二
    、(一)10.部分，扣案之門號0000000000號SIM 卡（詳附表十二
    編號9 ），為被告潘榮文所有，亦為供其聯繫、販賣甲基安
    非他命所用之物，業據被告潘榮文供承在卷，自應依毒品危
    害防制條例第19條第1 項規定，於被告潘榮文上開販賣甲基
    安非他命犯行之罪刑項下併予諭知沒收。
  (2)就犯罪事實二、(二)1.部分，未扣案之門號0000000000號SIM
    卡及所搭配之不詳廠牌綠色雙卡機（詳附表十二編號7 ）、
    未扣案之門號0000000000號SIM 卡（黃葦庭申請贈與被告潘
    榮文使用）及所搭配之長江九六九雙卡山寨機（詳附表十二
    編號8 ）；就犯罪事實二、(二)2.部分，未扣案之門號000000
    0000號SIM 卡（黃葦庭申請贈與被告潘榮文使用）及所搭配
    之長江九六九雙卡山寨機（詳附表十二編號8 ）；就犯罪事
    實二、(二)3.部分，未扣案之門號0000000000號SIM 卡（黃葦
    庭申請贈與被告潘榮文使用）及所搭配之白色長江九六九山
    寨機A （詳附表十二編號3 ）、未扣案之門號0000000000號
    SIM 卡及所搭配之不詳廠牌綠色雙卡機（詳附表十二編號7
    ），均為被告潘榮文所有，供被告潘榮文、張秋雨聯繫、販
    賣甲基安非他命所用之物，業據被告潘榮文、張秋雨供承在
    卷，又無證據證明業已滅失，自應依毒品危害防制條例第19
    條第1 項規定，於被告潘榮文、張秋雨上開共同販賣甲基安
    非他命犯行之罪刑項下併予諭知沒收，如全部或一部不能沒
    收時，追徵其價額。另就犯罪事實二、(二)1.2.3.部分，扣案
    之0000000000號SIM 卡及所搭配扣案之紅色ZIKOM 行動電話
    （詳附表十二編號9 ），分別為被告潘榮文、張秋雨所有，
    亦為供其等聯繫、販賣甲基安非他命所用之物，業據被告潘
    榮文、張秋雨供承在卷，自應依毒品危害防制條例第19條第
    1 項規定，於被告潘榮文、張秋雨上開共同販賣甲基安非他
    命犯行之罪刑項下併予諭知沒收。至被告張秋雨所於本院10
    0 年8 月29日審理時供稱：99年7 月9 日使用之0000000000
    號SIM 卡，應是放在扣案之紅色ZIKOM 行動電話，但伊沒有
    印象這個門號等語（見本院100 年度訴字第244 號卷卷三第
    222 頁反面），被告張秋雨記憶不清，應以被告潘榮文於本
    院100 年7 月16日審理時供稱：0000000000號係搭配長江九
    六九雙卡山寨機使用等語（見本院前揭卷卷三第125 頁），
    較為可採，併予說明之。
  (3)就犯罪事實三、(一)2.3.4.部分，未扣案之門號0000000000號
    SIM 卡（張雪莉申請贈與被告廖議正使用）（詳附表十二編
    號11），為被告廖議正所有之物，供被告廖議正聯繫、販賣
    甲基安非他命所用之物，業據被告廖議正供承在卷，又無證
    據證明業已滅失，自應依毒品危害防制條例第19條第1 項規
    定，分別於被告廖議正上開販賣甲基安非他命犯行之罪刑項
    下併予諭知沒收，如全部或一部不能沒收時，追徵其價額。
    另就犯罪事實三、(一)1.5.6.部分，扣案之SONY-ERICSSON 行
    動電話（詳附表十二編號10）；就犯罪事實三、(一)2.3.4.部
    分，上開0000000000號SIM 卡所搭配扣案之SONY-ERICSSON
    行動電話1 支（詳附表十二編號11）；就犯罪事實三、(一)6.
    部分，扣案之SONY-ERICSSON 行動電話1 支（含門號000000
    0000號SIM 卡1 張）（詳附表十二編號12），均為被告廖議
    正所有，供其聯繫、販賣甲基安非他命所用之物，業據被告
    廖議正供承在卷，自應依毒品危害防制條例第19條第1 項規
    定，分別於被告廖議正上開販賣甲基安非他命犯行之罪刑項
    下併予諭知沒收。
  (4)就犯罪事實三、(二)部分，未扣案之門號0000000000號SIM 卡
    （詳附表十二編號10）、門號0000000000號SIM 卡及所搭配
    之行動電話不詳廠牌山寨機（詳附表十二編號13），均為被
    告黃葦庭所有，供被告廖議正、黃葦庭、張雪莉聯繫、販賣
    甲基安非他命所用之物，業據被告廖議正、黃葦庭、張雪莉
    供承在卷，又無證據證明業已滅失，自應依毒品危害防制條
    例第19條第1 項規定，於被告廖議正、黃葦庭、張雪莉上開
    共同販賣甲基安非他命1 次犯行之罪刑項下併予諭知沒收，
    如全部或一部不能沒收時，連帶追徵其價額；上開00000000
    00號號SIM 卡所搭配扣案之SONY-ERICSSON 行動電話1 支（
    詳附表十二編號10），為被告廖議正所有，供被告廖議正、
    黃葦庭、張雪莉聯繫、販賣甲基安非他命所用之物，業據被
    告廖議正供承在卷，亦應依毒品危害防制條例第19條第1 項
    規定，於被告廖議正、黃葦庭、張雪莉上開共同販賣甲基安
    非他命犯行之罪刑項下併予諭知沒收。
  (5)就犯罪事實三、(三)部分，未扣案之門號0000000000號SIM 卡
    （張雪莉申請贈與被告廖議正使用）（詳附表十二編號11）
    、門號0000000000號SIM 卡（黃明國所申辦贈與被告林進忠
    使用）（詳附表十二編號14），分別為被告廖議正、林進忠
    所有，供其等聯繫、販賣甲基安非他命所用之物，業據被告
    廖議正、林進忠供承在卷，又無證據證明業已滅失，自應依
    毒品危害防制條例第19條第1 項規定，於其等上開共同販賣
    甲基安非他命1 次犯行之罪刑項下併予諭知沒收，如全部或
    一部不能沒收時，連帶追徵其價額。另上開門號0000000000
    號SIM 卡所搭配扣案之SONY-ERICSSON 行動電話1 支（詳附
    表十二編號11），為被告廖議正所有；上開門號0000000000
    號所搭配扣案之行動電話1 支（詳附表十二編號14），為被
    告林進忠所有，亦均為供被告廖議正、林進忠聯繫、販賣甲
    基安非他命所用之物，業據被告廖議正、林進忠供承在卷，
    應依毒品危害防制條例第19條第1 項規定，於其等上開共同
    販賣甲基安非他命1 次犯行之罪刑項下併予諭知沒收。
  (6)就犯罪事實三、(四)部分，未扣案之門號0000000000號SIM 卡
    及所搭配之行動電話不詳廠牌山寨機（詳附表十二編號13）
    ，為被告黃葦庭所有，供其聯繫、販賣甲基安非他命所用之
    物，業據被告黃葦庭供承在卷，自應依毒品危害防制條例第
    19條第1 項規定，於被告黃葦庭上開販賣甲基安非他命1 次
    犯行之罪刑項下併予諭知沒收，如全部或一部不能沒收時，
    連帶追徵其價額。
  (7)就犯罪事實三、(五)1.2.部分，未扣案之門號0000000000號SI
    M 卡（黃明國所申辦贈與被告林進忠使用），為被告林進忠
    所有，供其聯繫、販賣甲基安非他命所用之物，業據被告林
    進忠供承在卷，又無證據證明業已滅失，自應依毒品危害防
    制條例第19條第1 項規定，於被告林進忠上開販賣甲基安非
    他命犯行之罪刑項下併予諭知沒收，如全部或一部不能沒收
    時，連帶追徵其價額；上開門號所搭配之扣案行動電話1 支
    （詳附表十二編號14），亦為被告林進忠所有，為供其聯繫
    、販賣甲基安非他命所用之物，業據被告林進忠供承在卷，
    應依毒品危害防制條例第19條第1 項規定，於被告林進忠上
    開販賣甲基安非他命犯行之罪刑項下併予諭知沒收。
  (8)就犯罪事實四部分，扣案之銀色SONY-ERICSSON 行動電話1
    支（含門號0000000000號SIM 卡1 張）（詳附表十二編號16
    ），為被告曾錦明所有，供其聯繫、販賣甲基安非他命所用
    之物，業據被告曾錦明供承在卷，自應依毒品危害防制條例
    第19條第1 項規定，於被告曾錦明上開販賣甲基安非他命1
    次犯行之罪刑項下併予諭知沒收。
  (9)就犯罪事實五部分，未扣案之門號0000000000號SIM 卡1 張
    （蔡麗娟申請贈與被告陳清誼使用）（詳附表十二編號17）
    ，為被告陳清誼所有，供其聯繫、販賣及轉讓甲基安非他命
    所用之物，業據被告陳清誼供承在卷，又無證據證明業已滅
    失，自應依毒品危害防制條例第19條第1 項規定，於被告陳
    清誼上開販賣、轉讓甲基安非他命犯行之罪刑項下併予諭知
    沒收，如全部或一部不能沒收時，連帶追徵其價額；扣案之
    G-PLUS行動電話（詳附表十二編號17），為被告陳清誼所有
    ，供其聯繫、販賣及轉讓甲基安非他命所用之物，業據被告
    陳清誼供承在卷，自應依毒品危害防制條例第19條第1 項規
    定，於被告陳清誼上開販賣、轉讓甲基安非他命犯行之罪刑
    項下併予諭知沒收。至扣案陳清誼所有之K-TOUCH 行動電話
    1 支（含門號0000000000號SIM 卡1 張）、ANYCALL 行動電
    話1 支（含門號0000000000號SIM 卡1 張及門號0000000000
    號SIM 卡1 張，則無積極證據證明與被告陳清誼本案之犯行
    無關，自不併予宣告沒收，附此敘明。
  (10)就犯罪事實六、(一)(二)(三)(五)(六)(七)部分，未扣案之門號00000000
    00號SIM 卡（黃明國所申辦贈與被告鄭憲暐使用）及所搭配
    之不詳廠牌雙卡機（詳附表十二編號18）；就犯罪事實六、
    (四)部分，未扣案之門號0000000000號SIM 卡（陳金石申辦贈
    與被告鄭憲暐使用）及所搭配之行動電話不詳廠牌雙卡機（
    詳附表十二編號19）；就犯罪事實六、(八)部分，未扣案之門
    號0000000000號SIM 卡及所搭配之NOKIA 行動電話（詳附表
    十二編號20），均為被告鄭憲暐所有，供其聯繫、販賣甲基
    安非他命所用之物，業據被告鄭憲暐供承在卷，又無證據證
    明業已滅失，自應依毒品危害防制條例第19條第1 項規定，
    於被告鄭憲暐上開販賣甲基安非他命犯行之罪刑項下併予諭
    知沒收，如全部或一部不能沒收時，追徵其價額。
、不另為無罪諭知部分：就犯罪事實五、(一)2.部分，起訴意旨
    認被告陳清誼係販賣1 千元之甲基安非他命予廖議正；就犯
    罪事實六、(八)部分，起訴意旨認為被告鄭憲暐係販賣1 千元
    之甲基安非他命予廖議正，本院認為被告陳清誼、鄭憲暐於
    上開時、地，分別是販賣5 百元之甲基安非他命予廖議正，
    業如前述，就此，起訴意旨認與犯罪事實五、(一)2.及犯罪事
    實六、(八)所示論罪科刑部分為單純一罪，故均不另為無罪之
    諭知，附此敘明。
據上論斷，應依刑事訴訟法第299 條第1 項前段，毒品危害防制
條例第4 條第2 項、第6 項、第17條第2 項、第18條第1 項前段
、第19條第1 項，藥事法第83條第1 項，刑法第11條前段、第25
條、第28條、第51條第5 款、第47條第1 項、第59條、第38條第
1 項第2 款、第74條第1 項第1 款、第2 項第5 款、第93條第1
項第2 款，判決如主文。
本案經檢察官莊珂惠到庭執行職務。
中    華    民    國   100    年    9    月    13     日
                  刑事第三庭  審判長法  官  林輝煌
                                    法  官  蕭雅毓
                                    法  官  陳雅琪
以上正本證明與原本無異。
如不服本判決應於收受判決後10日內向本院提出上訴書狀，並應
敘述具體理由；其未敘述上訴理由者，應於上訴期間屆滿後20日
內向本院補提理由書（均須按他造當事人之人數附繕本）。「切
勿逕送上級法院」。
                                    書記官  顏錦清
中    華    民    國   100    年    9    月    13     日
附錄法條：
毒品危害防制條例第4條
製造、運輸、販賣第一級毒品者，處死刑或無期徒刑；處無期徒
刑者，得併科新臺幣 2 千萬元以下罰金。
製造、運輸、販賣第二級毒品者，處無期徒刑或 7 年以上有期
徒刑，得併科新臺幣 1 千萬元以下罰金。
製造、運輸、販賣第三級毒品者，處 5 年以上有期徒刑，得併
科新臺幣 7 百萬元以下罰金。
製造、運輸、販賣第四級毒品者，處 3 年以上 10 年以下有期
徒刑，得併科新臺幣 3 百萬元以下罰金。
製造、運輸、販賣專供製造或施用毒品之器具者，處 1 年以上
7 年以下有期徒刑，得併科新臺幣 1 百萬元以下罰金。
前五項之未遂犯罰之。
藥事法第83條
明知為偽藥或禁藥，而販賣、供應、調劑、運送、寄藏、牙保、
轉讓或意圖販賣而陳列者，處 7 年以下有期徒刑，得併科新臺
幣 5 百萬元以下罰金。
犯前項之罪，因而致人於死者，處 7 年以上有期徒刑，致重傷
者，處 3 年以上 12 年以下有期徒刑。
因過失犯第 1 項之罪者，處 2 年以下有期徒刑、拘役或科新臺
幣 30 萬元以下罰金。
第 1 項之未遂犯罰之。
附表一：潘榮文販賣第二級毒品甲基安非他命
┌─┬───┬───────┬──────┬─────┬──────────────┐
│編│販賣對│通話時間      │地點        │販賣金額（│所犯罪名及處罰              │
│號│象    │              │            │新臺幣）  │                            │
├─┼───┼───────┼──────┼─────┼──────────────┤
│1 │廖議正│99年7 月3日1│雲林縣斗六市│7千元     │潘榮文販賣第二級毒品，處有期│
│  │      │  7時10分許   │公誠里杭州街│          │徒刑年拾壹月。未扣案之白色│
│  │      │99年7 月3日1│82號（即潘榮│          │長江九六九雙卡山寨行動電話A │
│  │      │  7時31分許   │文居處）附近│          │壹支（含門號00000000│
│  │      │99年7 月3日1│麵攤、全家便│          │一五號SIM 卡壹張）沒收之，如│
│  │      │  7時32分許   │利商店      │          │全部或一部不能沒收時，追徵其│
│  │      │99年7 月3日1│            │          │價額。未扣案之販賣第二級毒品│
│  │      │  7時35分許   │            │          │所得新臺幣柒仟元沒收之，如全│
│  │      │              │            │          │部或一部不能沒收時，以其財產│
│  │      │              │            │          │抵償之。                    │
├─┼───┼───────┼──────┼─────┼──────────────┤
│2 │廖議正│99年7 月6 日10│潘榮文前揭居│7千元     │潘榮文販賣第二級毒品，處有期│
│  │      │時49分許      │處          │          │徒刑年拾壹月。未扣案之販賣│
│  │      │              │            │          │第二級毒品所得新臺幣柒仟元沒│
│  │      │              │            │          │收之，如全部或一部不能沒收時│
│  │      │              │            │          │，以其財產抵償之。          │
├─┼───┼───────┼──────┼─────┼──────────────┤
│3 │廖議正│99年8 月24日│            │無        │潘榮文販賣第二級毒品，未遂，│
│  │      │  22時39分許（│            │          │處有期徒刑年壹月。未扣案之│
│  │      │  簡訊）      │            │          │白色長江九六九雙卡山寨行動電│
│  │      │99年8 月24日│            │          │話B 壹支（含門號０九七０四七│
│  │      │  23時44分許  │            │          │九九二四號SIM 卡壹張）沒收之│
│  │      │99年8 月24日│            │          │，如全部或一部不能沒收時，追│
│  │      │  23時58分許  │            │          │徵其價額。                  │
├─┼───┴───────┴──────┴─────┴──────────────┤
│  │99年8 月24日22時39分許（簡訊）                                              │
│  │【發話：廖議正（0000000000號）、受話：潘榮文（0000000000號）】                │
│  │你是怎麼樣了？你在哪？                                                        │
│  │（見本院100 年度訴字第244 號卷卷二第79頁）                                    │
│  │                                                                              │
│  │99年8 月24日23時44分許                                                      │
│  │【發話：廖議正（0000000000號）、受話：潘榮文（0000000000號）】                │
│  │B（即潘榮文）：怎樣啦。                                                       │
│  │A（即廖議正）：我想告訴你，你要先處理「九仟」給他們。                         │
│  │B：ㄏ。                                                                       │
│  │A：我先處理「九仟」給他們。                                                   │
│  │B：怎樣啦。                                                                   │
│  │A：沒有啦，說朋友要「整個」的。                                               │
│  │B：要多「大個」的。                                                           │
│  │A：「小的」。                                                                 │
│  │B：「小的」是要多少。                                                         │
│  │A：一個「二仟」、一個「七仟」，我先處理「九仟」他啦。                         │
│  │B：等一下再講。                                                               │
│  │（見本院100 年度訴字第244 號卷卷二第79頁）                                    │
│  │                                                                              │
│  │99年8 月24日23時58分許                                                      │
│  │【發話：潘榮文（0000000000號）、受話：廖議正（0000000000號）】                │
│  │B（即潘榮文）：你那裡是有「九仟」的現金哦。                                   │
│  │A（即廖議正）：不是，是要拿過去才有這些錢，一個在竹山，一個在全買那。         │
│  │B：這樣好。                                                                   │
│  │（見本院100 年度訴字第244 號卷卷二第79頁）                                    │
├─┼───┬───────┬──────┬─────┬──────────────┤
│4 │廖議正│99年10月15日17│雲林縣斗六市│4千元     │潘榮文販賣第二級毒品，處有期│
│  │      │時14分許      │黑松汽水廠附│          │徒刑年拾月。未扣案之販賣第│
│  │      │              │近之懷念100 │          │二級毒品所得新臺幣肆仟元沒收│
│  │      │              │卡拉OK店    │          │之，如全部或一部不能沒收時，│
│  │      │              │            │          │以其財產抵償之。            │
├─┼───┼───────┼──────┼─────┼──────────────┤
│5 │廖議正│99年10月16日│潘榮文前揭住│7千元     │潘榮文販賣第二級毒品，處有期│
│  │      │  23時41分許  │處附近麵攤、│          │徒刑年拾壹月。未扣案之不詳│
│  │      │99年10月17日│雲林縣斗六市│          │廠牌紅色雙卡行動電話壹支（含│
│  │      │  零時38分許  │文化路與內環│          │門號0000000000號  │
│  │      │              │路口（即洪揚│          │SIM 卡壹張）沒收之，如全部或│
│  │      │              │醫院）之全家│          │一部不能沒收時，追徵其價額。│
│  │      │              │便利商店    │          │未扣案之販賣第二級毒品所得新│
│  │      │              │            │          │臺幣柒仟元沒收之，如全部或一│
│  │      │              │            │          │部不能沒收時，以其財產抵償之│
│  │      │              │            │          │。                          │
├─┼───┴───────┴──────┴─────┴──────────────┤
│  │99年10月16日23時41分許                                                      │
│  │【發話：廖議正（0000000000號）、受話：潘榮文（0000000000）】                  │
│  │B（即潘榮文）：喂。                                                           │
│  │A（即廖議正）：我等一下是不是拿「六仟」，再拿「一點」這樣哦。                 │
│  │B：嘿啊，再拿「兩仟」來，其他的都是你的。                                     │
│  │A：就是我現在再一個「仟五」元過去。                                           │
│  │B：嘿啦。                                                                     │
│  │A：好，我知道。                                                               │
│  │（見本院100 年度訴字第244 號卷卷二第78頁）                                    │
│  │                                                                              │
│  │99年10月17日零時38分許                                                      │
│  │【發話：廖議正（0000000000號）、受話：潘榮文（0000000000）】                  │
│  │B（即潘榮文）：喂。                                                           │
│  │A（即廖議正）：拿去那裡給你。                                                 │
│  │B：啥。                                                                       │
│  │A：拿去那裡給你。                                                             │
│  │B：成功。                                                                     │
│  │A：你甘有帶出來。                                                             │
│  │B：你就來。                                                                   │
│  │（見本院100 年度訴字第244 號卷卷二第78頁反面）                                │
│  │                                                                              │
│  │補充：99年10月16日23時39分許                                                  │
│  │【發話：潘榮文（0000000000號）、受話：廖議正（0000000000號）】                │
│  │A（即廖議正）：喂。                                                           │
│  │B（即潘榮文）：你現在怎樣。                                                   │
│  │A：啥。                                                                       │
│  │B：你現在怎樣。                                                               │
│  │A：等一下，還在等一個啊。                                                     │
│  │B：嗯。                                                                       │
│  │A：我拿「四仟五」過去啊。                                                     │
│  │B：我知道啊。                                                                 │
│  │A：我還在等另外一個啊。                                                       │
│  │B：還要等多久，真的是。                                                       │
│  │A：沒有，不是啦，因為我沒有辦法一個拿，是出完（表示出售毒品）馬上回（繳回）出 │
│  │   完馬上回這樣。                                                             │
│  │B：拿著東西亂跑。                                                             │
│  │A：拿這樣，沒有回又那個，我馬上拿馬上回，錢放身上等一下花完。                 │
│  │B：好，趕快那個，趕快拿去啦。                                                 │
│  │A：好。                                                                       │
│  │（見本院100 年度訴字第244 號卷卷二第78頁）                                    │
├─┼───┬───────┬──────┬─────┬──────────────┤
│6 │廖議正│99年10月18日│潘榮文前揭居│4千元     │潘榮文販賣第二級毒品，處有期│
│  │      │  4時41分許   │處          │          │徒刑年拾月。未扣案之不詳廠│
│  │      │99年10月18日│            │          │牌綠色雙卡行動電話壹支（含門│
│  │      │  4 時59分許  │            │          │號0000000000號SIM │
│  │      │99年10月18日│            │          │卡壹張）沒收之，如全部或一部│
│  │      │  5 時11分許  │            │          │不能沒收時，追徵其價額。未扣│
│  │      │              │            │          │案之販賣第二級毒品所得新臺幣│
│  │      │              │            │          │肆仟元沒收之，如全部或一部不│
│  │      │              │            │          │能沒收時，以其財產抵償之。  │
├─┼───┼───────┼──────┼─────┼──────────────┤
│7 │陳清誼│99年8 月1 日18│雲林縣斗六市│4千元     │潘榮文販賣第二級毒品，處有期│
│  │      │時43分許      │成功傳統小吃│          │徒刑年拾月。未扣案之長江九│
│  │      │              │部          │          │六九雙卡山寨行動電話壹支（含│
│  │      │              │            │          │門號0000000000號  │
│  │      │              │            │          │SIM 卡壹張）沒收之，如全部或│
│  │      │              │            │          │一部不能沒收時，追徵其價額。│
│  │      │              │            │          │未扣案之販賣第二級毒品所得新│
│  │      │              │            │          │臺幣肆仟元沒收之，如全部或一│
│  │      │              │            │          │部不能沒收時，以其財產抵償之│
│  │      │              │            │          │。                          │
├─┼───┼───────┼──────┼─────┼──────────────┤
│8 │曾錦明│99年7 月9日1│雲林縣斗六市│3千元     │潘榮文販賣第二級毒品，處有期│
│  │      │  6時30分許   │萬年里三叔公│          │徒刑年玖月。未扣案之販賣第│
│  │      │99年7 月9日1│KTV 前      │          │二級毒品所得新臺幣仟元沒收│
│  │      │  6時56分許   │            │          │之，如全部或一部不能沒收時，│
│  │      │              │            │          │以其財產抵償之。            │
├─┼───┼───────┼──────┼─────┼──────────────┤
│9 │黃葦庭│99年7 月1 日15│雲林縣斗六市│1千元     │潘榮文販賣第二級毒品，處有期│
│  │      │時29分許      │萬年路某水果│          │徒刑年玖月。未扣案之白色長│
│  │      │              │園          │          │江九六九雙卡山寨行動電話A 壹│
│  │      │              │            │          │支（含門號00000000一│
│  │      │              │            │          │五號SIM 卡壹張）沒收之，如全│
│  │      │              │            │          │部或一部不能沒收時，追徵其價│
│  │      │              │            │          │額。未扣案之販賣第二級毒品所│
│  │      │              │            │          │得新臺幣壹仟元沒收之，如全部│
│  │      │              │            │          │或一部不能沒收時，以其財產抵│
│  │      │              │            │          │償之。                      │
├─┼───┼───────┼──────┼─────┼──────────────┤
│10│黃葦庭│99年8 月23日21│雲林縣斗六市│1千元     │潘榮文販賣第二級毒品，處有期│
│  │      │時35分許      │萬年路某水果│          │徒刑年玖月。扣案之門號０九│
│  │      │              │園          │          │00000000號SIM 卡壹張│
│  │      │              │            │          │沒收之。未扣案之販賣第二級毒│
│  │      │              │            │          │品所得新臺幣壹仟元沒收之，如│
│  │      │              │            │          │全部或一部不能沒收時，以其財│
│  │      │              │            │          │產抵償之。                  │
├─┼───┼───────┼──────┼─────┼──────────────┤
│11│詹健源│99年7 月13日│潘榮文前揭居│2千元     │潘榮文販賣第二級毒品，處有期│
│  │      │  18時44分許  │處前某公園  │          │徒刑年玖月。未扣案之不詳廠│
│  │      │99年7 月13日│            │          │牌綠色雙卡行動電話壹支（含門│
│  │      │  18時48分許  │            │          │號0000000000號SIM │
│  │      │99年7 月13日│            │          │卡壹張）沒收之，如全部或一部│
│  │      │  18時53分許  │            │          │不能沒收時，追徵其價額。未扣│
│  │      │99年7 月13日│            │          │案之販賣第二級毒品所得新臺幣│
│  │      │  19時25分許  │            │          │貳仟元沒收之，如全部或一部不│
│  │      │99年7 月13日│            │          │能沒收時，以其財產抵償之。  │
├─┼───┼───────┼──────┼─────┼──────────────┤
│12│詹健源│99年7 月14日│潘榮文前揭居│2千元     │潘榮文販賣第二級毒品，處有期│
│  │      │  12時11分許  │處前某公園  │          │徒刑年玖月。未扣案之不詳廠│
│  │      │99年7 月14日│            │          │牌綠色雙卡行動電話壹支（含門│
│  │      │  12時14分許  │            │          │號0000000000號SIM │
│  │      │99年7 月14日│            │          │卡壹張）沒收之，如全部或一部│
│  │      │  12時25分許  │            │          │不能沒收時，追徵其價額。未扣│
│  │      │              │            │          │案之販賣第二級毒品所得新臺幣│
│  │      │              │            │          │貳仟元沒收之，如全部或一部不│
│  │      │              │            │          │能沒收時，以其財產抵償之。  │
└─┴───┴───────┴──────┴─────┴──────────────┘
附表二：潘榮文與張秋雨共同販賣第二級毒品甲基安非他命
┌─┬───┬───────┬──────┬─────┬──────────────┐
│  │販賣對│通話時間      │地點        │販賣金額（│所犯罪名及處罰              │
│  │象    │              │            │新臺幣）  │                            │
├─┼───┼───────┼──────┼─────┼──────────────┤
│1 │廖議正│99年7 月9 日│廖議正交付│4千元     │潘榮文共同販賣第二級毒品，處│
│  │      │  20時5分許（ │現金予潘榮文│          │有期徒刑年拾月。未扣案之不│
│  │      │  潘榮文與廖議│之地點：雲林│          │詳廠牌綠色雙卡行動電話壹支（│
│  │      │  正）        │縣斗六市西平│          │含門號0000000000號│
│  │      │99年7 月9 日│路明和歡唱10│          │SIM 卡壹張）、長江九六九雙卡│
│  │      │  20時45分許（│0 卡拉OK    │          │山寨行動電話壹支（含門號０九│
│  │      │  潘榮文與張秋│張秋雨依潘│          │00000000號SIM 卡壹張│
│  │      │  雨）        │榮文交代交付│          │），均與張秋雨連帶沒收之，如│
│  │      │              │甲基安非他命│          │全部或一部不能沒收時，均與張│
│  │      │              │予廖議正之地│          │秋雨連帶追徵其價額。扣案之紅│
│  │      │              │點：張秋雨雲│          │色ZIKOM 行動電話壹支（含門號│
│  │      │              │林縣斗六市明│          │0000000000號SIM 卡│
│  │      │              │德里鎮北路70│          │壹張）沒收之。未扣案之販賣第│
│  │      │              │2 巷97號住處│          │二級毒品所得新臺幣肆仟元，與│
│  │      │              │            │          │張秋雨連帶沒收之，如全部或一│
│  │      │              │            │          │部不能沒收時，以其等財產抵償│
│  │      │              │            │          │之。                        │
│  │      │              │            │          │張秋雨共同販賣第二級毒品，處│
│  │      │              │            │          │有期徒刑年陸月。未扣案之不│
│  │      │              │            │          │詳廠牌綠色雙卡行動電話壹支（│
│  │      │              │            │          │含門號0000000000號│
│  │      │              │            │          │SIM 卡壹張）、長江九六九雙卡│
│  │      │              │            │          │山寨行動電話壹支（含門號０九│
│  │      │              │            │          │00000000號SI M卡壹張│
│  │      │              │            │          │），均與潘榮文連帶沒收之，如│
│  │      │              │            │          │全部或一部不能沒收時，均與潘│
│  │      │              │            │          │榮文連帶追徵其價額。扣案之紅│
│  │      │              │            │          │色ZIKOM 行動電話壹支（含門號│
│  │      │              │            │          │0000000000號SIM 卡│
│  │      │              │            │          │壹張）沒收之。未扣案之販賣第│
│  │      │              │            │          │二級毒品所得新臺幣肆仟元，與│
│  │      │              │            │          │潘榮文連帶沒收之，如全部或一│
│  │      │              │            │          │部不能沒收時，以其等財產抵償│
│  │      │              │            │          │之。                        │
├─┼───┴───────┴──────┴─────┴──────────────┤
│  │99年7 月9 日20時5 分許                                                      │
│  │【發話：廖議正（0000000000號）、受話：潘榮文（0000000000號）】                │
│  │A （即潘榮文）：喂。                                                          │
│  │B（即廖議正）：我沒有了。                                                     │
│  │A：怎樣啊。                                                                   │
│  │B：我先拿錢給你，我沒有了。                                                   │
│  │A：你拿去給你嬸嬸就好。                                                       │
│  │B：啥。                                                                       │
│  │A：拿給他。                                                                   │
│  │B：他在睡覺了。                                                               │
│  │A：你多久，我打給他看看，你先過去啦。                                         │
│  │（見本院100年訴字第244號卷卷二第73頁反面）                                    │
│  │                                                                              │
│  │99年7 月9 日20時45分許                                                      │
│  │【發話：張秋雨（0000000000號）、受話：潘榮文（0000000000 號 ）】              │
│  │A （即潘榮文）：喂。                                                          │
│  │B（即張秋雨）：喂，怎樣。                                                     │
│  │A：那個「本仔」等一下會過去，差不多到了，你有沒有「本仔」啦。                 │
│  │B：嗯。                                                                       │
│  │A：你拿「一個」給你，「半包」那個，拿「一包」給他。                           │
│  │B：那我家呢？                                                                 │
│  │A：啥。                                                                       │
│  │B：多少錢。                                                                   │
│  │A：他拿來了，在我這裡。                                                       │
│  │B：嗯。                                                                       │
│  │A：「半包」你知道嗎。                                                         │
│  │B：比較少那個就對了。                                                         │
│  │A：啥。                                                                       │
│  │B：比較少的。                                                                 │
│  │A：沒有啦，反正整個的就是了，比較小的盒裝的那個，拿「一包」給他就對了。       │
│  │B：嗯。                                                                       │
│  │（見本院100年訴字第244號卷卷二第73頁反面）                                    │
├─┼───┬───────┬──────┬─────┬──────────────┤
│2 │陳庸祥│99年7 月19日│張秋雨前揭住│3千元     │潘榮文共同販賣第二級毒品，處│
│  │      │  17時24分許（│處          │          │有期徒刑年玖月。未扣案之長│
│  │      │  潘榮文與陳庸│            │          │江九六九雙卡山寨行動電話壹支│
│  │      │  祥）        │            │          │（含門號0000000000│
│  │      │99年7 月19日│            │          │號SIM 卡壹張），與張秋雨連帶│
│  │      │  17時30分許（│            │          │沒收之，如全部或一部不能沒收│
│  │      │  潘榮文與張秋│            │          │時，與張秋雨連帶追徵其價額。│
│  │      │  雨）        │            │          │扣案之ZIKOM 紅色行動電話壹支│
│  │      │99年7 月19日│            │          │（含門號0000000000│
│  │      │  17時40分許（│            │          │號SIM 卡壹張）沒收之。未扣案│
│  │      │  潘榮文與張秋│            │          │之販賣第二級毒品所得新臺幣│
│  │      │  雨）        │            │          │仟元，與張秋雨連帶沒收之，如│
│  │      │              │            │          │全部或一部不能沒收時，以其等│
│  │      │              │            │          │財產抵償之。                │
│  │      │              │            │          │張秋雨共同販賣第二級毒品，處│
│  │      │              │            │          │有期徒刑年陸月。未扣案之長│
│  │      │              │            │          │江九六九雙卡山寨行動電話壹支│
│  │      │              │            │          │（含門號0000000000│
│  │      │              │            │          │號SIM 卡壹張），與潘榮文連帶│
│  │      │              │            │          │沒收之，如全部或一部不能沒收│
│  │      │              │            │          │時，與潘榮文連帶追徵其價額。│
│  │      │              │            │          │扣案之ZIKOM 紅色行動電話壹支│
│  │      │              │            │          │（含門號0000000000│
│  │      │              │            │          │號SIM 卡壹張）沒收之。未扣案│
│  │      │              │            │          │之販賣第二級毒品所得新臺幣│
│  │      │              │            │          │仟元，與潘榮文連帶沒收之，如│
│  │      │              │            │          │全部或一部不能沒收時，以其等│
│  │      │              │            │          │財產抵償之。                │
├─┼───┴───────┴──────┴─────┴──────────────┤
│  │99年7 月19日17時24分許                                                      │
│  │【發話：陳庸祥（0000000000號）、受話：潘榮文（0000000000 號 ）】              │
│  │A （即潘榮文）：喂。                                                          │
│  │B （即陳庸祥）：你在哪裡。                                                    │
│  │A：我在西螺。                                                                 │
│  │B：哦，趕快趕回來一下，快點。                                                 │
│  │A：沒有，沒有這麼快啦。                                                       │
│  │B：不然多久啦。                                                               │
│  │A：我告訴你，反正你過去那裡，我會打電話叫他在樓下啦。                         │
│  │B：好啦。                                                                     │
│  │A：你錢拿給他。                                                               │
│  │B：好啦。                                                                     │
│  │（見本院100年訴字第244號卷卷二第72頁）                                        │
│  │                                                                              │
│  │99年7 月19日17時30分許                                                      │
│  │【發話：潘榮文（0000000000號）、受話：張秋雨（0000000000 號 ）】              │
│  │B （即潘榮文）：喂。                                                          │
│  │A （即張秋雨）：怎樣。                                                        │
│  │B ：等一下阿祥會過去，你知道A ：嗯。                                          │
│  │B：喂。                                                                       │
│  │A：阿祥哦。                                                                   │
│  │B：嘿啦，你現在人在那裡。                                                     │
│  │A：家啊。                                                                     │
│  │B：阿祥會過去。                                                               │
│  │A：嗯。                                                                       │
│  │B：你那個有沒有。                                                             │
│  │A：嗯。                                                                       │
│  │B：你有沒有在聽啦。                                                           │
│  │A：好啦。                                                                     │
│  │B：拿給他，拿「五仟」。                                                       │
│  │A：嗯，好。                                                                   │
│  │B：到樓下等他。                                                               │
│  │A：好。                                                                       │
│  │（見本院100年訴字第244號卷卷二第72頁）                                        │
│  │                                                                              │
│  │99年7 月19日17時40分許                                                      │
│  │【發話：張秋雨（0000000000號）、受話：潘榮文（0000000000 號 ）】              │
│  │C （即潘榮文）：喂。                                                          │
│  │A（即張秋雨）：喂，你稍等一下。                                               │
│  │C（即潘榮文）：啥。                                                           │
│  │B（換一名男子即陳庸祥接聽）喂：                                               │
│  │C：怎樣。                                                                     │
│  │B：怎麼拿這樣。                                                               │
│  │C：先那個啦，再去那個了，晚點再補。                                           │
│  │B：好啦，沒有，我先拿「三仟」給你，晚點我要來再拿啦。                         │
│  │C：好啦。                                                                     │
│  │（見本院100年訴字第244號卷卷二第72頁）                                        │
├─┼───┬───────┬──────┬─────┬──────────────┤
│3 │詹健源│99年7 月25日│張秋雨前揭住│1千元     │潘榮文共同販賣第二級毒品，處│
│  │      │  17時26分許（│處          │          │有期徒刑年玖月。未扣案之不│
│  │      │              │            │          │詳廠牌綠色雙卡行動電話壹支（│
│  │      │  源）        │            │          │含門號0000000000號│
│  │      │99年7 月25日│            │          │SIM 卡壹張）、白色長江九六九│
│  │      │  17時27分許（│            │          │山寨機A 壹支（含門號０九八一│
│  │      │  潘榮文與張秋│            │          │六二四九二三號SIM卡壹張）， │
│  │      │  雨）        │            │          │均與張秋雨連帶沒收之，如全部│
│  │      │99年7 月25日│            │          │或一部不能沒收時，均與張秋雨│
│  │      │  17時34分許（│            │          │連帶追徵其價額。扣案之ZIKOM │
│  │      │  詹健源與張秋│            │          │紅色行動電話壹支（含門號０九│
│  │      │  雨）        │            │          │00000000號SIM 卡壹張│
│  │      │              │            │          │），沒收之。未扣案之販賣第二│
│  │      │              │            │          │級毒品所得新臺幣壹仟元，與張│
│  │      │              │            │          │秋雨連帶沒收之，如全部或一部│
│  │      │              │            │          │不能沒收時，以其等財產抵償之│
│  │      │              │            │          │。                          │
│  │      │              │            │          │張秋雨共同販賣第二級毒品，處│
│  │      │              │            │          │有期徒刑年陸月。未扣案之不│
│  │      │              │            │          │詳廠牌綠色雙卡行動電話壹支（│
│  │      │              │            │          │含門號0000000000號│
│  │      │              │            │          │SIM 卡壹張）、白色長江九六九│
│  │      │              │            │          │山寨機A 壹支（含門號０九八一│
│  │      │              │            │          │六二四九二三號SIM 卡壹張），│
│  │      │              │            │          │均與潘榮文連帶沒收之，如全部│
│  │      │              │            │          │或一部不能沒收時，均與潘榮文│
│  │      │              │            │          │連帶追徵其價額。扣案之ZIKOM │
│  │      │              │            │          │紅色行動電話壹支（含門號０九│
│  │      │              │            │          │00000000號SIM 卡壹張│
│  │      │              │            │          │，沒收之。未扣案之販賣第二級│
│  │      │              │            │          │毒品所得新臺幣壹仟元，與潘榮│
│  │      │              │            │          │文連帶沒收之，如全部或一部不│
│  │      │              │            │          │能沒收時，以其等財產抵償之。│
├─┼───┴───────┴──────┴─────┴──────────────┤
│  │99年7 月25日17時26分許                                                      │
│  │【發話：詹健源（0000000000號）、受話：潘榮文（0000000000 號 ）】              │
│  │B （即詹健源）：你現在還有沒有在那裡。                                        │
│  │A（即潘榮文）：ㄏ。                                                           │
│  │B：還有嗎。                                                                   │
│  │A：身體洗一洗，我要過去你阿姨那邊，佩姐那。                                   │
│  │B：我現在到你這裡了。                                                         │
│  │A：你過去你阿姨那邊。                                                         │
│  │B：在下雨，我現在在你這。                                                     │
│  │A：你去他那邊啦。                                                             │
│  │B：下雨還去那裡。                                                             │
│  │A：那個在那裡。                                                               │
│  │B：誰在那裡。                                                                 │
│  │A：「水果」在那裡。                                                           │
│  │B：誰。                                                                       │
│  │A：「芒果」啦。                                                               │
│  │B：好。                                                                       │
│  │（見本院100年訴字第244號卷卷二第73頁反面）                                    │
│  │                                                                              │
│  │99年7 月25日17時27分許                                                      │
│  │【發話：潘榮文（0000000000號）、受話：張秋雨（0000000000 號 ）】              │
│  │A （即張秋雨）：喂。                                                          │
│  │B （即潘榮文）：猴囝仔會過去，看他拿多少的。菜籃那個「水果」一包，有一個比較大│
│  │  的，你把它切小粒點。                                                        │
│  │A：大粒要切成小粒的。                                                         │
│  │B：嗯，你給它切成平均那個就對了，你自己看啦。                                 │
│  │A：好。                                                                       │
│  │（見本院100年訴字第244號卷卷二第73頁反面）                                    │
│  │                                                                              │
│  │99年7 月25日17時34分許【發話：詹健源（0000000000號）、受話：張秋雨（        │
│  │  0000000000 號 ）】A （即張秋雨）：喂。                                      │
│  │B （即詹健源）：叔叔叫我來這邊。                                              │
│  │A：你在樓下。                                                                 │
│  │B：對啊。在下面按電鈴你都那個，快點。                                         │
│  │（見本院100年訴字第244號卷卷二第74頁）                                        │
└─┴───────────────────────────────────────┘
附表三：廖議正販賣第二級毒品甲基安非他命
┌─┬───┬───────┬──────┬─────┬──────────────┐
│編│販賣對│通話時間      │地點        │販賣金額（│所犯罪名及處罰              │
│號│象    │              │            │新臺幣）  │                            │
├─┼───┼───────┼──────┼─────┼──────────────┤
│1 │林志勇│99年10月17日19│雲林縣斗六市│1千元     │廖議正販賣第二級毒品，累犯，│
│  │      │時34分許      │福懋公司前彩│          │處有期徒刑年捌月。扣案之SO│
│  │      │              │虹屋電子遊戲│          │NY-ERICSSON 行動電話壹支（不│
│  │      │              │場          │          │含SIM 卡）沒收之。未扣案之販│
│  │      │              │            │          │賣第二級毒品所得新臺幣壹仟元│
│  │      │              │            │          │沒收之，如全部或一部不能沒收│
│  │      │              │            │          │時，以其財產抵償之。        │
├─┼───┼───────┼──────┼─────┼──────────────┤
│2 │黃葦庭│99年8 月27日│雲林縣斗六市│2千元     │廖議正販賣第二級毒品，累犯，│
│  │      │  14時1分許   │星辰汽車旅館│          │處有期徒刑年玖月。未扣案之│
│  │      │99年8 月27日│811 號房    │          │門號0000000000號SI│
│  │      │  14時2分許   │            │          │M 卡壹張沒收之，如全部或一部│
│  │      │99年8 月27日│            │          │不能沒收時，追徵其價額。扣案│
│  │      │  14時6分許   │            │          │之SONY-ERICSSON 行動電話壹支│
│  │      │99年8 月27日│            │          │（不含SIM 卡）沒收之。未扣案│
│  │      │  14時24分許  │            │          │之販賣第二級毒品所得新臺幣貳│
│  │      │99年8 月27日│            │          │仟元沒收之，如全部或一部不能│
│  │      │  14時27分許  │            │          │沒收時，以其財產抵償之。    │
├─┼───┼───────┼──────┼─────┼──────────────┤
│3 │黃葦庭│99年9 月10日│雲林縣林內鄉│1千元     │廖議正販賣第二級毒品，累犯，│
│  │      │  12時59分許  │大埔交流道下│          │處有期徒刑年捌月。未扣案之│
│  │      │99年9 月10日│某處        │          │門號0000000000號SI│
│  │      │  14時4分許   │            │          │M卡 壹張沒收之，如全部或一部│
│  │      │99年9 月10日│            │          │不能沒收時，追徵其價額。扣案│
│  │      │  15時21分許  │            │          │之SONY-ERICSSON 行動電話壹支│
│  │      │              │            │          │（不含SIM 卡）沒收之。未扣案│
│  │      │              │            │          │之販賣第二級毒品所得新臺幣壹│
│  │      │              │            │          │仟元沒收之，如全部或一部不能│
│  │      │              │            │          │沒收時，以其財產抵償之。    │
├─┼───┼───────┼──────┼─────┼──────────────┤
│4 │曾錦明│99年9 月7 日11│雲林縣林內鄉│1 千元（賒│廖議正販賣第二級毒品，累犯，│
│  │      │時26分許      │之金鼎山加油│帳5 百元）│處有期徒刑年捌月。未扣案之│
│  │      │              │站前        │          │門號0000000000號SI│
│  │      │              │            │          │M 卡壹張沒收之，如全部或一部│
│  │      │              │            │          │不能沒收時，追徵其價額。扣案│
│  │      │              │            │          │之SONY-ERICSSON 行動電話壹支│
│  │      │              │            │          │（不含SIM 卡）沒收之。未扣案│
│  │      │              │            │          │之販賣第二級毒品所得新臺幣伍│
│  │      │              │            │          │佰元沒收之，如全部或一部不能│
│  │      │              │            │          │沒收時，以其財產抵償之。    │
├─┼───┼───────┼──────┼─────┼──────────────┤
│5 │綽號「│99年10月17日16│雲林縣林內鄉│1 千元（賒│廖議正販賣第二級毒品，累犯，│
│  │水金（│時22分許      │之金鼎山加油│帳2百元） │處有期徒刑年捌月。扣案之SO│
│  │水哥）│              │站前        │          │NY-ERICSSON行動電話壹支（不 │
│  │」之人│              │            │          │含SIM 卡）沒收之。未扣案之販│
│  │      │              │            │          │賣第二級毒品所得新臺幣捌佰元│
│  │      │              │            │          │沒收之，如全部或一部不能沒收│
│  │      │              │            │          │時，以其財產抵償之。        │
├─┼───┼───────┼──────┼─────┼──────────────┤
│6 │邱志勳│100 年1 月25日│雲林縣斗六市│2千元     │廖議正販賣第二級毒品，累犯，│
│  │      │6 時許（簡訊）│成功市場旁某│          │處有期徒刑年玖月。扣案之SO│
│  │      │              │處邱志勳友人│          │NY-ERICSSON 行動電話壹支（含│
│  │      │              │阿明（徐富雄│          │門號0000000000號SI│
│  │      │              │、小雄）」住│          │M 卡壹張）沒收之。未扣案之販│
│  │      │              │處          │          │賣第二級毒品所得新臺幣貳仟元│
│  │      │              │            │          │沒收之，如全部或一部不能沒收│
│  │      │              │            │          │時，以其財產抵償之。        │
└─┴───┴───────┴──────┴─────┴──────────────┘
附表四：廖議正、張雪莉、黃葦庭共同販賣第二級毒品甲基安非
        他命
┌─┬───┬───────┬──────┬─────┬──────────────┐
│編│販賣對│通話時間      │地點        │販賣金額（│所犯罪名及處罰              │
│號│象    │              │            │新臺幣）  │                            │
├─┼───┼───────┼──────┼─────┼──────────────┤
│1 │林志勇│99年9 月15日│雲林縣斗六市│1千元     │廖議正共同販賣第二級毒品，累│
│  │      │  19時28分許（│斗六圓環臺灣│          │犯，處有期徒刑年捌月。未扣│
│  │      │  黃葦庭與林志│大哥大服務站│          │案之門號0000000000│
│  │      │  勇）        │            │          │號SIM 卡壹張、不詳廠牌山寨機│
│  │      │99年9 月15日│            │          │壹支（含0000000000│
│  │      │  20時10分許（│            │          │號SI M卡壹張），均與張雪莉、│
│  │      │  黃葦庭與廖議│            │          │黃葦庭連帶沒收之，如全部或一│
│  │      │  正）        │            │          │部不能沒收時，與張雪莉、黃葦│
│  │      │99年9 月15日│            │          │庭連帶追徵其價額。扣案之SONY│
│  │      │  20時15分許（│            │          │-ERICSSON 行動電話壹支（不含│
│  │      │  黃葦庭與廖議│            │          │SIM 卡）沒收之。未扣案之販賣│
│  │      │  正）        │            │          │第二級毒品所得新臺幣壹仟元，│
│  │      │99年9 月15日│            │          │與張雪莉、黃葦庭連帶沒收之，│
│  │      │  20時39分許（│            │          │如全部或一部不能沒收時，以其│
│  │      │  簡訊）（黃葦│            │          │等財產抵償之。              │
│  │      │  庭與廖議正）│            │          │張雪莉共同販賣第二級毒品，處│
│  │      │99年9 月15日│            │          │有期徒刑壹年拾月。緩刑年，│
│  │      │  22時14分許（│            │          │並應向指定之政府機關、政府機│
│  │      │  簡訊）（黃葦│            │          │構、行政法人、社區或其他符合│
│  │      │  庭與廖議正）│            │          │公益目的之機構或團體提供肆拾│
│  │      │99年9 月15日│            │          │小時之義務勞務，緩刑期間付保│
│  │      │  22時14分許（│            │          │護管束。未扣案之門號０九七０│
│  │      │  黃葦庭與廖議│            │          │四一五０三三號SIM 卡壹張、不│
│  │      │  正）        │            │          │詳廠牌山寨機壹支（含０九五五│
│  │      │99年9月15日 │            │          │六二０四五九號SIM 卡壹張），│
│  │      │  22時19分許（│            │          │均與廖議正、黃葦庭連帶沒收之│
│  │      │  黃葦庭與林志│            │          │，如全部或一部不能沒收時，與│
│  │      │  勇）        │            │          │廖議正、黃葦庭連帶追徵其價額│
│  │      │99年9 月15日│            │          │。扣案之SONY-ERICSSON 行動電│
│  │      │  22時20分許（│            │          │話壹支（不含SIM 卡）沒收之。│
│  │      │  黃葦庭與林志│            │          │未扣案之販賣第二級毒品所得新│
│  │      │  勇）        │            │          │臺幣壹仟元，與廖議正、黃葦庭│
│  │      │99年9 月15日│            │          │連帶沒收之，如全部或一部不能│
│  │      │  23時29分許（│            │          │沒收時，以其等財產抵償之。  │
│  │      │  黃葦庭與廖議│            │          │黃葦庭共同販賣第二級毒品，處│
│  │      │  正）        │            │          │有期徒刑年陸月。未扣案之門│
│  │      │99年9 月16日│            │          │號0000000000號SIM │
│  │      │  0 時23分許（│            │          │卡壹張、不詳廠牌山寨機壹支（│
│  │      │  黃葦庭與張雪│            │          │含0000000000號SIM │
│  │      │  莉）        │            │          │卡壹張），均與廖議正、張雪莉│
│  │      │              │            │          │連帶沒收之，如全部或一部不能│
│  │      │              │            │          │沒收時，與廖議正、張雪莉連帶│
│  │      │              │            │          │追徵其價額。扣案之SONY-ERICS│
│  │      │              │            │          │SON 行動電話壹支（不含SIM 卡│
│  │      │              │            │          │）沒收之。未扣案之販賣第二級│
│  │      │              │            │          │毒品所得新臺幣壹仟元，與廖議│
│  │      │              │            │          │正、張雪莉連帶沒收之，如全部│
│  │      │              │            │          │或一部不能沒收時，以其等財產│
│  │      │              │            │          │抵償之。                    │
└─┴───┴───────┴──────┴─────┴──────────────┘
附表五：林進忠單獨販賣第二級毒品甲基安非他命
┌─┬───┬───────┬──────┬─────┬──────────────┐
│編│販賣對│通話時間      │地點        │販賣金額（│所犯罪名及處罰              │
│號│象    │              │            │新臺幣）  │                            │
├─┼───┼───────┼──────┼─────┼──────────────┤
│1 │廖議正│99年9 月6 日│雲林縣林內鄉│5百元     │林進忠販賣第二級毒品，處有期│
│  │      │  12時26分許  │九芎村之富隆│          │徒刑年柒月。未扣案之門號０│
│  │      │99年9 月6 日│超市        │          │000000000號SIM 卡壹│
│  │      │  12時29分許  │            │          │張沒收之，如全部或一部不能沒│
│  │      │              │            │          │收時，追徵其價額。扣案之林進│
│  │      │              │            │          │忠行動電話壹支（不含SIM 卡）│
│  │      │              │            │          │、電子磅秤壹臺、塑膠剷管壹支│
│  │      │              │            │          │、夾鏈袋壹包，均沒收之。未扣│
│  │      │              │            │          │案之販賣第二級毒品所得新臺幣│
│  │      │              │            │          │伍佰元沒收之，如全部或一部不│
│  │      │              │            │          │能沒收時，以其財產抵償之。  │
├─┼───┼───────┼──────┼─────┼──────────────┤
│2 │廖議正│99年9 月7 日│雲林縣林內鄉│1千元     │林進忠販賣第二級毒品，處有期│
│  │      │  19時13分許  │九芎村之富隆│          │徒刑年柒月。未扣案之門號０│
│  │      │99年9 月7 日│超市        │          │000000000號SIM 卡壹│
│  │      │  19時58分許  │            │          │張沒收之，如全部或一部不能沒│
│  │      │99年9 月7 日│            │          │收時，追徵其價額。扣案之林進│
│  │      │  20時4 分許  │            │          │忠行動電話壹支（不含SIM 卡）│
│  │      │99年9 月7 日│            │          │、電子磅秤壹臺、塑膠剷管壹支│
│  │      │  20時5 分許  │            │          │、夾鏈袋壹包，均沒收之。未扣│
│  │      │99年9 月7 日│            │          │案之販賣第二級毒品所得新臺幣│
│  │      │  20時18分許  │            │          │壹仟元沒收之，如全部或一部不│
│  │      │99年9 月7 日│            │          │能沒收時，以其財產抵償之。  │
│  │      │  20時31分許  │            │          │                            │
│  │      │99年9 月7 日│            │          │                            │
│  │      │  20時34分許  │            │          │                            │
├─┼───┴───────┴──────┴─────┼──────────────┤
│3 │無（意圖營利而販入甲基安非他命1包）             │林進忠販賣第二級毒品，處有期│
│  │                                                │徒刑年陸月。扣案之林進忠行│
│  │                                                │動電話壹支（不含SIM 卡）、電│
│  │                                                │子磅秤壹臺、塑膠剷管壹支、夾│
│  │                                                │鏈袋壹包，均沒收之。扣案之第│
│  │                                                │二級毒品甲基安非他命壹包（淨│
│  │                                                │重零點肆伍陸公克、驗餘淨重│
│  │                                                │零點肆伍伍肆公克，含包裝袋壹│
│  │                                                │個），沒收銷燬之。          │
└─┴────────────────────────┴──────────────┘
附表六：林進忠、廖議正共同販賣第二級毒品甲基安非他命
┌─┬───┬───────┬──────┬─────┬──────────────┐
│編│販賣對│通話時間      │地點        │販賣金額（│所犯罪名及處罰              │
│號│象    │              │            │新臺幣）  │                            │
├─┼───┼───────┼──────┼─────┼──────────────┤
│1 │綽號「│99年9 月10日│雲林縣林內鄉│4,500元   │林進忠共同販賣第二級毒品，處│
│  │阿郎」│  17時26分許  │林內火車站前│          │有期徒刑年捌月。未扣案之門│
│  │之人  │99年9 月10日│之雷龍遊藝場│          │號0000000000號、０│
│  │      │  17時56分許  │門口（起訴書│          │000000000號SIM 卡各│
│  │      │              │漏載）      │          │壹張，與廖議正連帶沒收之，如│
│  │      │              │            │          │全部或一部不能沒收時，與廖議│
│  │      │              │            │          │正連帶追徵其價額。扣案之林進│
│  │      │              │            │          │忠行動電話（不含SIM 卡）、  │
│  │      │              │            │          │SONY-ERI CSSON行動電話（不含│
│  │      │              │            │          │SIM 卡）各壹支、電子磅秤壹臺│
│  │      │              │            │          │、塑膠剷管壹支、夾鏈袋壹包，│
│  │      │              │            │          │均沒收之。未扣案之販賣第二級│
│  │      │              │            │          │毒品所得新臺幣肆仟伍佰元，與│
│  │      │              │            │          │廖議正連帶沒收之，如全部或一│
│  │      │              │            │          │部不能沒收時，以其等財產抵償│
│  │      │              │            │          │之。                        │
│  │      │              │            │          │廖議正共同販賣第二級毒品，累│
│  │      │              │            │          │犯，處有期徒刑年柒月。未扣│
│  │      │              │            │          │案之門號0000000000│
│  │      │              │            │          │號、0000000000號SI│
│  │      │              │            │          │M 卡各壹張，與林進忠連帶沒收│
│  │      │              │            │          │之，如全部或一部不能沒收時，│
│  │      │              │            │          │與林進忠連帶追徵其價額。扣案│
│  │      │              │            │          │之林進忠行動電話（不含SIM 卡│
│  │      │              │            │          │）、SONY-ERICSSON 行動電話（│
│  │      │              │            │          │不含SI M卡）各壹支、電子磅秤│
│  │      │              │            │          │壹臺、塑膠剷管壹支、夾鏈袋壹│
│  │      │              │            │          │包，均沒收之。未扣案之販賣第│
│  │      │              │            │          │二級毒品所得新臺幣肆仟伍佰元│
│  │      │              │            │          │，與林進忠連帶沒收之，如全部│
│  │      │              │            │          │或一部不能沒收時，以其等財產│
│  │      │              │            │          │抵償之。                    │
├─┼───┴───────┴──────┴─────┴──────────────┤
│  │99年9 月10日17時26分許                                                      │
│  │【發話：廖議正（0000000000號）、受話：林進忠（0000000000號）】                │
│  │A （即廖議正）：哥哥。                                                        │
│  │B（即林進忠）：嘿。                                                           │
│  │A：「半」。                                                                   │
│  │B：啥。                                                                       │
│  │A：「半」。                                                                   │
│  │B：你在那裡。                                                                 │
│  │A：我在斗六。                                                                 │
│  │B：還沒有回來哦。                                                             │
│  │A：我現在要過去了。                                                           │
│  │B：你說多少。                                                                 │
│  │A：「半」。                                                                   │
│  │B：你跟他開多少。                                                             │
│  │A：「四」啊，我抽「五佰」啊。                                                 │
│  │B：你開多少。                                                                 │
│  │A：「四五」啦，我想拿「五佰」啦。                                             │
│  │B：你向他開「一半」就對了。                                                   │
│  │A：「四五」我拿「五佰」，就「四仟」這樣，我沒有抽東西啊。                     │
│  │B：好，了解。                                                                 │
│  │A：好，我等一下回去拿給你。                                                   │
│  │（見本院100 年度訴字第244 號卷卷二第81頁反面 ）                               │
│  │                                                                              │
│  │99年9 月10日17時56分許                                                      │
│  │【發話：廖議正（0000000000號）、受話：林進忠（0000000000號）】                │
│  │B （即林進忠）：喂。                                                          │
│  │A（即廖議正）：你在那裡。                                                     │
│  │B：你在那裡。                                                                 │
│  │A：我人在雷龍。                                                               │
│  │B：哭么，我沒有在那裡了。                                                     │
│  │A：你要在那裡。                                                               │
│  │B：你來「擔ㄟ」這好了。                                                       │
│  │A：啥。                                                                       │
│  │B：國仔有沒有在那裡。                                                         │
│  │A：沒有。                                                                     │
│  │B：你來擔ㄟ這。                                                               │
│  │A：那裡。                                                                     │
│  │B：你上次來找我這。                                                           │
│  │A：哦，擔ㄟ那。                                                               │
│  │B：嘿啦。                                                                     │
│  │A：好啦。                                                                     │
│  │（見本院100 年度訴字第244 號卷卷二第81頁反面 ）                               │
└─┴───────────────────────────────────────┘
附表七：曾錦明販賣第二級毒品甲基安非他命
┌─┬───┬───────┬──────┬─────┬──────────────┐
│編│販賣對│通話時間      │地點        │販賣金額（│所犯罪名及處罰              │
│號│象    │              │            │新臺幣）  │                            │
├─┼───┼───────┼──────┼─────┼──────────────┤
│1 │廖議正│99年9 月2 日│曾錦明（起訴│1千元     │曾錦明販賣第二級毒品，累犯，│
│  │      │  20時24分許  │書誤載為廖議│          │處有期徒刑年柒月。扣案之銀│
│  │      │99年9 月2 日│正）雲林縣林│          │色SONY-ERICSSON 行動電話壹支│
│  │      │  20時40分許  │內鄉林中村中│          │（含門號0000000000│
│  │      │              │正路479 巷7 │          │號SIM 卡壹張）沒收之。未扣案│
│  │      │              │號住處附近  │          │之販賣第二級毒品所得新臺幣壹│
│  │      │              │            │          │仟元沒收之，如全部或一部不能│
│  │      │              │            │          │沒收時，以其財產抵償之。    │
├─┼───┴───────┴──────┴─────┴──────────────┤
│  │99年9 月2 日20時24分許【發話：廖議正（0000000000號）、受話：曾錦明（        │
│  │  0000000000號）】【監察號碼：0000000000號、基地臺：雲林縣虎尾鎮○○里○○路  │
│  │  114 、116 號】B （即曾錦明）：喂。                                          │
│  │A（即廖議正）：出一個「41」給我。                                             │
│  │B：啥。                                                                       │
│  │A：「41」現金的。                                                             │
│  │B：沒那麼多。                                                                 │
│  │A：不然你剩多少。                                                             │
│  │B：差不多「一仟」而已。                                                       │
│  │A：好，你「一仟」給我，等一下現金拿過去。                                     │
│  │B：你在那裡。                                                                 │
│  │A：我人在湖本啊，好，我等一下現金拿過去。                                     │
│  │B：我如果沒有看到現金，我就走了哦。                                           │
│  │A：啥。                                                                       │
│  │B：沒有看到現金，我就走了。                                                   │
│  │A：好啦。                                                                     │
│  │（見本院100年訴字第244號卷卷二第82頁）                                        │
│  │                                                                              │
│  │99年9 月2 日20時40分許【發話：廖議正（0000000000號）、受話：曾錦明（        │
│  │  0000000000號）】【監察號碼：0000000000號、基地臺：雲林縣林內鄉○○村○○路  │
│  │  417 號】B （即曾錦明）：喂。                                                │
│  │A（即廖議正）：你在那？                                                       │
│  │B：加油站這。                                                                 │
│  │A：我也在加油站這。                                                           │
│  │B：這樣哦。                                                                   │
│  │A：我在要轉進去你家這條路上。                                                 │
│  │B：好，你轉進來。                                                             │
│  │A：我搞混你家那條。                                                           │
│  │B：進來，看到樓房就好了。                                                     │
│  │A：好。                                                                       │
│  │（見本院100年訴字第244號卷卷二第82頁）                                        │
└─┴───────────────────────────────────────┘
附表八：黃葦庭販賣第二級毒品甲基安非他命
┌─┬───┬───────┬──────┬─────┬──────────────┐
│編│販賣對│通話時間      │地點        │販賣金額（│所犯罪名及處罰              │
│號│象    │              │            │新臺幣）  │                            │
├─┼───┼───────┼──────┼─────┼──────────────┤
│1 │林志勇│99年9 月9日5│雲林縣斗六市│1千元     │黃葦庭販賣第二級毒品，處有期│
│  │      │  時55分許    │琩育混泥土公│          │徒刑年柒月。未扣案之不詳廠│
│  │      │99年9 月9日6│司前        │          │牌山寨機壹支（含門號０九五五│
│  │      │  時18分許    │            │          │六二０四五九號SIM 卡壹張）沒│
│  │      │              │            │          │收之，如全部或一部不能沒收時│
│  │      │              │            │          │，追徵其價額。未扣案之販賣第│
│  │      │              │            │          │二級毒品所得新臺幣壹仟元沒收│
│  │      │              │            │          │之，如全部或一部不能沒收時，│
│  │      │              │            │          │以其財產抵償之。            │
└─┴───┴───────┴──────┴─────┴──────────────┘
附表九：陳清誼販賣第二級毒品甲基安非他命
┌─┬───┬───────┬──────┬─────┬──────────────┐
│編│販賣對│通話時間      │地點        │販賣金額（│所犯罪名及處罰              │
│號│象    │              │            │新臺幣）  │                            │
├─┼───┼───────┼──────┼─────┼──────────────┤
│1 │廖議正│99年9 月30日│雲林縣斗六市│1千元     │陳清誼販賣第二級毒品，處有期│
│  │      │  22時17分許  │（起訴書誤載│          │徒刑年柒月。未扣案之門號０│
│  │      │99年9 月30日│為六市）石榴│          │000000000號SIM 卡壹│
│  │      │  22時31分許  │班福懋公司對│          │張沒收之，如全部或一部不能沒│
│  │      │              │面某機車行  │          │收時，追徵其價額。扣案之G-PL│
│  │      │              │            │          │US行動電話壹支沒收之。未扣案│
│  │      │              │            │          │之販賣第二級毒品所得新臺幣壹│
│  │      │              │            │          │仟元沒收之，如全部或一部不能│
│  │      │              │            │          │沒收時，以其財產抵償之。    │
├─┼───┼───────┼──────┼─────┼──────────────┤
│2 │廖議正│99年10月11日│雲林縣林內鄉│5 百元    │陳清誼販賣第二級毒品，處有期│
│  │      │  17時16分許  │狀元城即彭順│          │徒刑年柒月。未扣案之門號０│
│  │      │99年10月11日│利（綽號「阿│          │000000000號SIM 卡壹│
│  │      │  17時18分許  │順」）住處附│          │張沒收之，如全部或一部不能沒│
│  │      │              │近（起訴書誤│          │收時，追徵其價額。扣案之G-PL│
│  │      │              │載為陳清誼雲│          │US行動電話壹支沒收之。未扣案│
│  │      │              │林縣斗六市榴│          │之販賣第二級毒品所得新臺幣伍│
│  │      │              │中里榴南路38│          │佰元沒收之，如全部或一部不能│
│  │      │              │號9 巷住處）│          │沒收時，以其財產抵償之。    │
├─┼───┼───────┼──────┼─────┼──────────────┤
│3 │廖議正│99年10月9 日│陳清誼雲林縣│2,500元（ │陳清誼販賣第二級毒品，處有期│
│  │      │  19時43分許  │斗六市榴中里│賒帳1千元 │徒刑年捌月。未扣案之門號０│
│  │      │99年10月9 日│榴南路38 號9│）        │000000000號SIM 卡壹│
│  │      │  19時44分許  │巷住處      │          │張沒收之，如全部或一部不能沒│
│  │      │              │            │          │收時，追徵其價額。扣案之G-PL│
│  │      │              │            │          │US行動電話壹支沒收之。未扣案│
│  │      │              │            │          │之販賣第二級毒品所得新臺幣壹│
│  │      │              │            │          │仟伍佰元沒收之，如全部或一部│
│  │      │              │            │          │不能沒收時，以其財產抵償之。│
├─┼───┼───────┼──────┼─────┼──────────────┤
│4 │彭順利│99年8 月18日│彭順利雲林縣│2千元     │陳清誼販賣第二級毒品，處有期│
│  │      │  16時30許    │林內鄉林中村│          │徒刑年捌月。未扣案之門號０│
│  │      │99年8 月18日│中正路543 巷│          │000000000號SIM 卡壹│
│  │      │  16時37許    │25號住處附近│          │張沒收之，如全部或一部不能沒│
│  │      │99年8 月18日│涼亭        │          │收時，追徵其價額。扣案之G-PL│
│  │      │  16時40分許  │            │          │US行動電話壹支沒收之。未扣案│
│  │      │              │            │          │之販賣第二級毒品所得新臺幣貳│
│  │      │              │            │          │仟元沒收之，如全部或一部不能│
│  │      │              │            │          │沒收時，以其財產抵償之。    │
├─┼───┼───────┼──────┼─────┼──────────────┤
│5 │彭順利│99年8 月30日│雲林縣林內鄉│1 千元（起│陳清誼販賣第二級毒品，處有期│
│  │      │  16時33分許（│九芎村文化路│訴書誤載為│徒刑年柒月。未扣案之門號０│
│  │      │  陳清誼與彭順│之「吉米髮廊│2千元）   │000000000號SIM 卡壹│
│  │      │  利）        │」          │          │張沒收之，如全部或一部不能沒│
│  │      │99年8 月30日│            │          │收時，追徵其價額。扣案之G-PL│
│  │      │  18時23分許（│            │          │US行動電話壹支沒收之。未扣案│
│  │      │  陳清誼與彭順│            │          │之販賣第二級毒品所得新臺幣壹│
│  │      │  利）        │            │          │仟元沒收之，如全部或一部不能│
│  │      │99年8 月30日│            │          │沒收時，以其財產抵償之。    │
│  │      │  18時30分許（│            │          │                            │
│  │      │  陳清誼與彭順│            │          │                            │
│  │      │  利）        │            │          │                            │
│  │      │99年8 月30日│            │          │                            │
│  │      │  18時31分（陳│            │          │                            │
│  │      │  清誼與蔡麗娟│            │          │                            │
│  │      │  ）          │            │          │                            │
├─┼───┼───────┼──────┼─────┼──────────────┤
│6 │彭順利│99年8 月30日│雲林縣第二高│2千元     │陳清誼販賣第二級毒品，處有期│
│  │      │  19時4 分許  │速公路林內交│          │徒刑年捌月。未扣案之門號０│
│  │      │99年8 月30日│流道下      │          │000000000號SIM 卡壹│
│  │      │  19時6 分許  │            │          │張沒收之，如全部或一部不能沒│
│  │      │99年8 月30日│            │          │收時，追徵其價額。扣案之G-PL│
│  │      │  19時9 分許  │            │          │US行動電話壹支沒收之。未扣案│
│  │      │99年8 月30日│            │          │之販賣第二級毒品所得新臺幣貳│
│  │      │  19時15 分許 │            │          │仟元沒收之，如全部或一部不能│
│  │      │              │            │          │沒收時，以其財產抵償之。    │
├─┼───┼───────┼──────┼─────┼──────────────┤
│7 │彭順利│99年9 月28日│彭順利之前揭│5百元     │陳清誼販賣第二級毒品，處有期│
│  │      │  16時52 分許 │住處        │          │徒刑年柒月。未扣案之門號０│
│  │      │  （簡訊）    │            │          │000000000號SIM 卡壹│
│  │      │99年9 月28日│            │          │張沒收之，如全部或一部不能沒│
│  │      │  16時54 分許 │            │          │收時，追徵其價額。扣案之G-PL│
│  │      │              │            │          │US行動電話壹支沒收之。未扣案│
│  │      │              │            │          │之販賣第二級毒品所得新臺幣伍│
│  │      │              │            │          │佰元沒收之，如全部或一部不能│
│  │      │              │            │          │沒收時，以其財產抵償之。    │
├─┼───┼───────┼──────┼─────┼──────────────┤
│8 │林進忠│99年9 月12日│無          │無        │陳清誼販賣第二級毒品，未遂，│
│  │      │  16時31分許（│            │          │處有期徒刑年。未扣案之門號│
│  │      │  簡訊）      │            │          │0000000000號SIM 卡│
│  │      │99年9 月12日│            │          │壹張沒收之，如全部或一部不能│
│  │      │  16時37分許（│            │          │沒收時，追徵其價額。扣案之G-│
│  │      │  簡訊）      │            │          │PLUS行動電話壹支沒收之。    │
├─┼───┴───────┴──────┴─────┴──────────────┤
│  │99年9 月12日16時31分許                                                      │
│  │【發話：林進忠（0000000000號）、受話：陳清誼（0000000000號）】                │
│  │簡訊內容：半個要算多少給我？                                                  │
│  │（見本院100年訴字第244號卷卷二第90頁）                                        │
│  │                                                                              │
│  │99年9 月12日16時37分許                                                      │
│  │【發話：陳清誼（0000000000號）、受話：林進忠（0000000000號）】                │
│  │簡訊內容：我是不想這樣出啦！一句話45。                                        │
│  │（見本院100年訴字第244號卷卷二第90頁）                                        │
│  │                                                                              │
│  │99年9 月11日21時51分許                                                      │
│  │【發話：陳清誼（0000000000號）、受話：林進忠（0000000000號）】                │
│  │B （即林進忠）：喂。                                                          │
│  │A（即陳清誼）：你那裡多少。                                                   │
│  │B：我這裡「三」啊。                                                           │
│  │A：你要拿「半」哦。                                                           │
│  │B：嗯，這陣子不太那個。                                                       │
│  │A：你要講才有辦法按。                                                         │
│  │B：嘿啊，我這裡「三」。                                                       │
│  │A：好。                                                                       │
│  │（見他字卷(一)第143頁）                                                         │
└─┴───────────────────────────────────────┘
附表十：陳清誼轉讓禁藥甲基安非他命
┌─┬───┬───────┬──────┬────────────────────┐
│編│轉讓對│通話時間      │地點        │所犯罪名及處罰                          │
│號│象    │              │            │                                        │
├─┼───┼───────┼──────┼────────────────────┤
│1 │彭順利│99年9 月8 日│彭順利前揭住│陳清誼轉讓禁藥，處有期徒刑月。未扣案之│
│  │      │  0時0 分許（ │處          │門號0000000000號SIM 卡壹張沒收│
│  │      │  簡訊）      │            │之，如全部或一部不能沒收時，追徵其價額。│
│  │      │99年9 月8 日│            │扣案之G-PLUS行動電話壹支沒收之。        │
│  │      │  零時1 分許  │            │                                        │
└─┴───┴───────┴──────┴────────────────────┘
附表十一：鄭憲暐販賣第二級毒品甲基安非他命
┌─┬───┬───────┬──────┬─────┬──────────────┐
│編│販賣對│通話時間      │地點        │販賣金額（│所犯罪名及處罰              │
│號│象    │              │            │新臺幣）  │                            │
├─┼───┼───────┼──────┼─────┼──────────────┤
│1 │廖議正│99年8 月27日│雲林縣斗六市│2千元     │鄭憲暐販賣第二級毒品，處有期│
│  │      │  11時8分許   │星辰汽車旅館│          │徒刑柒年。未扣案之不知名廠牌│
│  │      │99年8 月27日│            │          │雙卡行動電話壹支（含門號０九│
│  │      │  11時18分許  │            │          │00000000號SIM 卡壹張│
│  │      │99年8 月27日│            │          │）沒收之，如全部或一部不能沒│
│  │      │  11時28分許  │            │          │收時，追徵其價額。未扣案之販│
│  │      │99年8 月27日│            │          │賣第二級毒品所得新臺幣貳仟元│
│  │      │  11時32分許  │            │          │沒收之，如全部或一部不能沒收│
│  │      │99年8 月27日│            │          │時，以其財產抵償之。        │
│  │      │  11時35分許  │            │          │                            │
│  │      │99年8 月27日│            │          │                            │
│  │      │  11時36分許  │            │          │                            │
│  │      │99年8 月27日│            │          │                            │
│  │      │  11時39分許  │            │          │                            │
│  │      │99年8 月27日│            │          │                            │
│  │      │  14時31分許  │            │          │                            │
├─┼───┼───────┼──────┼─────┼──────────────┤
│2 │廖議正│99年8 月27日│鄭憲暐雲林縣│4千元     │鄭憲暐販賣第二級毒品，處有期│
│  │      │  23時22分許  │林內鄉烏麻村│          │徒刑柒年壹月。未扣案之不知名│
│  │      │99年8 月27日│永安39號住處│          │廠牌雙卡行動電話壹支（含門號│
│  │      │  23時32分許  │附近堤防    │          │0000000000號SIM 卡│
│  │      │99年8 月27日│            │          │壹張）沒收之，如全部或一部不│
│  │      │  23時37分許  │            │          │能沒收時，追徵其價額。未扣案│
│  │      │              │            │          │之販賣第二級毒品所得新臺幣肆│
│  │      │              │            │          │仟元沒收之，如全部或一部不能│
│  │      │              │            │          │沒收時，以其財產抵償之。    │
├─┼───┼───────┼──────┼─────┼──────────────┤
│3 │廖議正│99年8 月29日│鄭憲暐前揭住│1千元     │鄭憲暐販賣第二級毒品，處有期│
│  │      │  21時6分許   │處          │          │徒刑柒年。未扣案之不知名廠牌│
│  │      │99年8 月29日│            │          │雙卡行動電話壹支（含門號０九│
│  │      │  21時7分許   │            │          │00000000號SIM 卡壹張│
│  │      │99年8 月29日│            │          │）沒收之，如全部或一部不能沒│
│  │      │  21時8分許   │            │          │收時，追徵其價額。未扣案之販│
│  │      │99年8 月29日│            │          │賣第二級毒品所得新臺幣壹仟元│
│  │      │  21時10分許  │            │          │沒收之，如全部或一部不能沒收│
│  │      │99年8 月29日│            │          │時，以其財產抵償之。        │
│  │      │  21時12分許  │            │          │                            │
│  │      │99年8 月29日│            │          │                            │
│  │      │  21時18分許  │            │          │                            │
├─┼───┼───────┼──────┼─────┼──────────────┤
│4 │廖議正│99年9 月2 日│雲林縣林內鄉│2千元     │鄭憲暐販賣第二級毒品，處有期│
│  │      │  22時19分許  │九芎村鎮安宮│          │徒刑柒年。未扣案之不知名廠牌│
│  │      │99年9 月2 日│前涼亭      │          │雙卡行動電話壹支（含門號０九│
│  │      │  22時21分許  │            │          │00000000號SIM 卡壹張│
│  │      │99年9 月2 日│            │          │）沒收之，如全部或一部不能沒│
│  │      │  22時34分許  │            │          │收時，追徵其價額。未扣案之販│
│  │      │99年9 月2 日│            │          │賣第二級毒品所得新臺幣貳仟元│
│  │      │  22時36分許  │            │          │沒收之，如全部或一部不能沒收│
│  │      │99年9 月2 日│            │          │時，以其財產抵償之。        │
│  │      │  22時37分許  │            │          │                            │
├─┼───┼───────┼──────┼─────┼──────────────┤
│5 │廖議正│99年9 月3 日23│鄭憲暐前揭住│1 千元（賒│鄭憲暐販賣第二級毒品，處有期│
│  │      │時51分許      │處          │帳1千元） │徒刑年柒月。未扣案之不知名│
│  │      │              │            │          │廠牌雙卡行動電話壹支（含門號│
│  │      │              │            │          │0000000000號SIM 卡│
│  │      │              │            │          │壹張）沒收之，如全部或一部不│
│  │      │              │            │          │能沒收時，追徵其價額。      │
├─┼───┼───────┼──────┼─────┼──────────────┤
│6 │廖議正│99年9 月8 日9 │鄭憲暐前揭住│2千元     │鄭憲暐販賣第二級毒品，處有期│
│  │      │時59分許      │處          │          │徒刑柒年。未扣案之不知名廠牌│
│  │      │              │            │          │雙卡行動電話壹支（含門號０九│
│  │      │              │            │          │00000000號SIM 卡壹張│
│  │      │              │            │          │）沒收之，如全部或一部不能沒│
│  │      │              │            │          │收時，追徵其價額。未扣案之販│
│  │      │              │            │          │賣第二級毒品所得新臺幣貳仟元│
│  │      │              │            │          │沒收之，如全部或一部不能沒收│
│  │      │              │            │          │時，以其財產抵償之。        │
├─┼───┼───────┼──────┼─────┼──────────────┤
│7 │廖議正│99年9 月8 日│鄭憲暐前揭住│1千元   │鄭憲暐販賣第二級毒品，處有期│
│  │      │  17時42分許  │處          │5百元   │徒刑柒年。未扣案之不知名廠牌│
│  │      │99年9 月8 日│            │          │雙卡行動電話壹支（含門號０九│
│  │      │  18時21分許  │            │          │00000000號SIM 卡壹張│
│  │      │99年9 月8 日│            │          │）沒收之，如全部或一部不能沒│
│  │      │  18時29分許  │            │          │收時，追徵其價額。未扣案之販│
│  │      │              │            │          │賣第二級毒品所得新臺幣壹仟伍│
│  │      │              │            │          │佰元沒收之，如全部或一部不能│
│  │      │              │            │          │沒收時，以其財產抵償之。    │
├─┼───┼───────┼──────┼─────┼──────────────┤
│8 │廖議正│99年9 月28日16│鄭憲暐前揭住│5百元     │鄭憲暐販賣第二級毒品，處有期│
│  │      │時29分許      │處          │          │徒刑柒年。未扣案之NOKIA 行動│
│  │      │              │            │          │電話壹支（含門號０九八三四一│
│  │      │              │            │          │三四二八號SIM 卡壹張）沒收之│
│  │      │              │            │          │，如全部或一部不能沒收時，追│
│  │      │              │            │          │徵其價額。未扣案之販賣第二級│
│  │      │              │            │          │毒品所得新臺幣伍佰元沒收之，│
│  │      │              │            │          │如全部或一部不能沒收時，以其│
│  │      │              │            │          │財產抵償之。                │
└─┴───┴───────┴──────┴─────┴──────────────┘
附表十二：
┌─┬──────┬───────────┬────────────────────┐
│編│門號（申辦人│搭配之行動電話        │犯罪事實                                │
│號│）          │                      │                                        │
├─┴──────┴───────────┴────────────────────┤
│犯罪事實二部分：                                                                  │
├─┬──────┬───────────┬────────────────────┤
│1 │0000000000號│潘榮文所有之白色長江九│犯罪事實二、(一)1.9.（附表一編號1 、9 ）  │
│  │（潘榮文）  │六九雙卡山寨機A       │                                        │
│  │（未扣案）  │（未扣案）            │                                        │
├─┼──────┼───────────┼────────────────────┤
│2 │0000000000號│不詳廠牌之行動電話    │犯罪事實二、(一)2.8.11.（附表一編號2、8、11│
│  │（廖議正）  │（未扣案）            │）                                      │
│  │（未扣案）  │（借用）              ├────────────────────┤
│  │（借用）    │                      │犯罪事實二、(二)2.（附表二編號2 ）        │
├─┼──────┼───────────┼────────────────────┤
│3 │0000000000號│被告潘榮文所有之白色長│犯罪事實二、(二)3.（附表二編號3 ）        │
│  │（黃葦庭）  │江九六九山寨機A       │                                        │
│  │（未扣案）  │（未扣案）            │                                        │
├─┼──────┼───────────┼────────────────────┤
│4 │0000000000號│潘榮文所有之白色長江九│犯罪事實二、(一)3.（附表一編號3 ）        │
│  │（陳秋錦）  │六九雙卡山寨機B       │                                        │
│  │（未扣案）  │（未扣案）            │                                        │
├─┼──────┼───────────┼────────────────────┤
│5 │0000000000號│不詳廠牌之行動電話    │犯罪事實二、(一)4.（附表一編號4 ）        │
│  │（蔡金雄）  │（未扣案）            │                                        │
│  │（未扣案）  │（借用）              │                                        │
│  │（借用）    │                      │                                        │
├─┼──────┼───────────┼────────────────────┤
│6 │0000000000號│潘榮文所有之不詳廠牌紅│犯罪事實二、(一)5.（附表一編號5 ）        │
│  │（黃葦庭）  │色雙卡機              │                                        │
│  │（未扣案）  │（未扣案）            │                                        │
├─┼──────┼───────────┼────────────────────┤
│7 │0000000000號│潘榮文所有之不詳廠牌綠│犯罪事實二、(一)6.11.12.（附表一編號6、11、1│
│  │（潘榮文）  │色雙卡機              │2）                                     │
│  │（未扣案）  │（未扣案）            ├────────────────────┤
│  │            │                      │犯罪事實二、(二)1.3.（附表二編號1 、3 ）  │
├─┼──────┼───────────┼────────────────────┤
│8 │0000000000號│潘榮文所有之長江九六九│犯罪事實二、(一)7.（附表一編號7 ）        │
│  │（黃葦庭）  │雙卡山寨機            ├────────────────────┤
│  │（未扣案）  │（未扣案）            │犯罪事實二、(二)1.2.（附表二編號1 、2 ）  │
├─┼──────┼───────────┼────────────────────┤
│9 │0000000000號│張秋雨所有之紅色ZIKOM │犯罪事實二、(一)10.（附表一編號10）        │
│  │（潘榮文）  │行動電話（扣案）      │                                        │
│  │（扣案）    │                      ├────────────────────┤
│  │            │                      │犯罪事實二、(二)1.2.3.（附表二編號1 、2 、│
│  │            │                      │3 ）                                    │
├─┴──────┴───────────┴────────────────────┤
│犯罪事實三部分：                                                                  │
├─┬──────┬───────────┬────────────────────┤
│10│0000000000號│廖議正所有之SONY-ERICS│犯罪事實三、(一)1.5.（附表三編號1 、5 ）  │
│  │（黃葦庭）  │SON 行動電話          │                                        │
│  │（未扣案）  │（扣案）              ├────────────────────┤
│  │（借用）    │                      │犯罪事實三、(二)（附表四）                │
├─┼──────┼───────────┼────────────────────┤
│11│0000000000號│廖議正所有之SONY-ERICS│犯罪事實三、(一)2.3.4.（附表三編號2 、3 、│
│  │（張雪莉）  │SON行動電話           │4 ）                                    │
│  │（未扣案）  │（扣案）              ├────────────────────┤
│  │            │                      │犯罪事實三、(三)（附表六）                │
├─┼──────┼───────────┼────────────────────┤
│12│0000000000號│廖議正所有之SONY-ERICS│犯罪事實三、(一)6.（附表三編號6 ）        │
│  │（廖議正）  │SON 行動電話          │                                        │
│  │（扣案）    │（扣案）              │                                        │
├─┼──────┼───────────┼────────────────────┤
│13│0000000000號│黃葦庭所有之不詳廠牌山│犯罪事實三、(二)（附表四）                │
│  │（黃葦庭）  │寨機                  │                                        │
│  │（未扣案）  │（未扣案）            ├────────────────────┤
│  │            │                      │犯罪事實三、(四)（附表八）                │
├─┼──────┼───────────┼────────────────────┤
│14│0000000000號│林進忠所有之行動電話  │犯罪事實三、(五)1.2.（附表五編號1 、2 ）  │
│  │（黃明國）  │（扣案）              ├────────────────────┤
│  │（未扣案）  │                      │犯罪事實三、(三)（附表六）                │
├─┼──────┼───────────┼────────────────────┤
│15│0000000000號│不詳廠牌之行動電話    │犯罪事實三、(五)2.（附表五編號2 ）        │
│  │（未扣案）  │（未扣案）            │                                        │
│  │（借用）    │                      │                                        │
├─┴──────┴───────────┴────────────────────┤
│犯罪事實四、五部分：                                                              │
├─┬──────┬───────────┬────────────────────┤
│16│0000000000號│曾錦明所有之銀色SONY-E│犯罪事實四（附表七）                    │
│  │（曾錦明）  │RICSSON 行動電話      │                                        │
│  │（扣案）    │（扣案）              │                                        │
├─┼──────┼───────────┼────────────────────┤
│17│0000000000號│陳清誼所有之G-PLUS行動│犯罪事實五、(一)1.至8.(二)（附表九、十）    │
│  │（蔡麗娟）  │電話                  │                                        │
│  │（未扣案）  │（扣案）              │                                        │
├─┴──────┴───────────┴────────────────────┤
│犯罪事實六部分：                                                                  │
├─┬──────┬───────────┬────────────────────┤
│18│0000000000號│鄭憲暐所有之不詳廠牌雙│犯罪事實六、(一)(二)(三)(五)(六)(七)（附表十一編號1 │
│  │（黃明國）  │卡機                  │、2 、3 、5 、6 、7 ）                  │
│  │（未扣案）  │（未扣案）            │                                        │
├─┼──────┼───────────┼────────────────────┤
│19│0000000000號│未扣案鄭憲暐所有之不詳│犯罪事實六、(四)（附表十一編號4 ）        │
│  │（陳金石）  │廠牌雙卡機            │                                        │
│  │（未扣案）  │（未扣案）            │                                        │
├─┼──────┼───────────┼────────────────────┤
│20│0000000000號│未扣案鄭憲暐所有之NOKI│犯罪事實六、(八)（附表十一編號8 ）        │
│  │（鄭憲暐）  │A 行動電話            │                                        │
│  │（未扣案）  │（未扣案）            │                                        │
└─┴──────┴───────────┴────────────────────┘